【裁判字號】    97,易緝,39
【裁判日期】    971231
【裁判案由】    詐欺
【裁判全文】
臺灣彰化地方法院刑事判決              97年度易緝字第37號
                                      97年度易緝字第38號
                                      97年度易緝字第39號
公  訴  人  臺灣彰化地方法院檢察署檢察官
被      告  甲○○
上列被告因詐欺等案件，經檢察官提起公訴（96年度偵字第1073
、3837、5065號），本院判決如下：
    主  文
甲○○犯如附表三所示之罪，各處如附表三所示之刑（含主刑、
從刑及減刑之刑）。主刑部分應執行有期徒刑貳年陸月。
被訴如附表四所示部分均無罪。
    事  實
一、甲○○自民國95年12月12日起，與張欽安、張欽志、張卿松
    、連俊兆、尚震寰、張瑜芳、周欣祺、張寘崴（原名張祐哲
    ）、范貴軫、許世明、顏褔淵、蕭富成（通緝中，俟到案後
    另行審結）及其餘姓名、年籍不詳之成年人等（無證據足證
    係少年或兒童），共同意圖為自己不法之所有並基於詐欺取
    財之犯意聯絡，參與如附表一編號79至114所示詐欺取財行
    為（甲○○詳細參與情形如附表一所示，張欽安、張欽志、
    尚震寰、張瑜芳、連俊兆、許世明、蕭富成係自95年7月底
    起參與，許世明嗣於95年10月25日退出未再參與，張寘崴、
    周欣祺則係自95年10月2日起參與，張卿松係自95年8月20
    日起至95年12月18日止起參與，范貴軫、顏福淵則係自95年
    10月31日起參與，顏福淵於95年12月6日為警逮捕後即未再
    參與，其餘各人參與情形亦詳如附表一所示），眾人分工方
    式，首由連俊兆依張欽安指示，自95年7月底起，向蕭富成
    及真實姓名、年籍不詳之成年人（無證據可證明係兒童或少
    年）購買行動電話門號晶片卡及收購人頭帳戶，除部分行動
    電話門號供渠等13人間互相聯繫所用外，其餘人頭電話及全
    部人頭帳戶，則於連俊兆、顏福淵（詳細參與情形如附表一
    所示）、蕭富成完成測試人頭帳戶後，通知張欽安該等人頭
    帳戶已可使用，並將行動電話門號交付予張欽安等人使用。
    張欽安等人即分別於附表一所示之時間，藉下述數種方式詐
    騙如附表一所示被害人：
  (一)刊登廣告之假信用貸款（詳如附表一編號1至44、49、50、
    52、53、56至58、60、62、63、83、84、90、91、93、95、
    105、108 、111 、114 所示）：此部分詐欺行為之分工方
    式係由張欽安居首操控及分配贓款，指揮各人分別為下列詐
    欺行為之行為分擔：
    1.由尚震寰（以「何文忠」名義）、張卿松至報社刊登「銀
      行貸款，利息低，歡迎來電」或「銀行貸款、資料不足、
      瑕疵件、信用不良皆可貸」等文字內容之廣告，廣告上載
      明前揭人頭電話門號及假冒之銀行專員（即代辦人員）姓
      名，誘使附表一所示被害人誤信渠等係從事核發銀行信用
      貸款業務之人。
    2.俟附表一編號1至44、49、50、52、53、56至58、60、62
      、63、83、84、90、91、93、95、105、108、111、11 4
      所示之被害人等誤信上開廣告內容而撥打電話探詢信用貸
      款事宜時，即由張欽安、張欽志、張卿松、尚震寰、張瑜
      芳、周欣祺、張寘崴等人分階段實行下列詐欺行為（其中
      尚震寰、張瑜芳、周欣祺、張寘崴係在臺中縣后里鄉○○
      路138巷8號撥打及接聽電話，張卿松及姓名、年籍不詳之
      成年女子〈無證據足證係兒童或少年〉係在臺中縣豐原市
      ○○路324號、臺中縣豐原市○○街190號或臺中縣豐原市
      ○○路526之10號12樓等地撥打及接聽電話，張欽志在臺
      中縣豐原市不詳地點撥打及接聽電話，張欽安則在臺中縣
      豐原市○○街190號撥打及接聽電話）：
      (1)第一階段：由張瑜芳、周欣祺、張卿松及上開姓名、年
        籍不詳之成年女子假扮銀行行員（即上開廣告所載之代
        辦人員），於電話中取得上開被害人之基本資料後，在
        雙方聯繫過程中，向上開被害人佯稱：為取得貸款銀行
        之信任，需偽造一份包含服務公司、擔任職務、薪資所
        得等之就業資料，且需繳代書費及手續費用云云，致上
        開被害人等陷於錯誤，將附表一上揭編號部分所示之各
        款項匯入附表一上揭編號部分所示之帳戶中。
      (2)第二階段：若第一階段詐欺得逞，即由尚震寰、張寘崴
        接續實施第二階段詐術，由張寘崴、尚震寰分別自稱係
        對保部經理、貸款部經理，先後撥打電話予上開被害人
        ，假借核對其就業資料，而故意拆穿該被害人係使用假
        就業資料申辦貸款，並向上開被害人佯稱：需繳交1份
        完稅證明費用供作擔保，請將該費用款項匯入指定帳戶
        中云云，致上開被害人陷於錯誤，而將附表一上揭編號
        部分所示之款項匯入附表一上揭編號部分所示之帳戶內
        。
      (3)在第一階段、第二階段中，若上開被害人感覺不安時，
        即由張欽志自稱銀行主任，撥打電話安撫上開被害人，
        並佯稱：銀行核貸均需45日之工作天云云；再由尚震寰
        向被害人佯稱：可補交6個月月付款（包含本金、利息
        ）以加速貸款核發期限云云，致上開被害人陷於錯誤，
        將該費用款項匯入附表一上揭編號部分所示之帳戶中。
      (4)第三階段：若上揭階段詐欺得逞，則由張欽安接續撥打
        電話予上開被害人，佯稱：須購買保險，銀行方會核准
        貸款云云，致上開被害人陷於錯誤，將該費用款項匯入
        附表一上揭編號部分所示帳戶中。
    3.於上述三階段之詐欺行為中，待上開被害人陷於錯誤而將
      款項匯入附表一此部分編號所示帳戶內後，張瑜芳、張卿
      松便通知張欽安，張祐哲、周欣祺、張欽志則係透過尚震
      寰通知張欽安，張欽安即指揮許世明、連俊兆提款，許世
      明接獲指示後即單獨前往提款，領得款項後即交付與張欽
      安；連俊兆則夥同負責提領款項之車手范貴軫、甲○○前
      往提款（詳細參與情形如附表一此部分編號所示），甲○
      ○、范貴軫領得款項之後，即交付予連俊兆轉交張欽安。
    4.張欽安取得上述詐騙所得款項後，即取其中40％歸為己有
      ，分別將其餘50％交付予尚震寰、10％交付予連俊兆或1
      至3％不等予許世明，或將其中60％交付與張卿松（惟若
      張卿松係與其他成員共同詐騙成功時，張卿松僅可取得取
      得30％，若係「下狀況」則1次新臺幣〈下同〉500元）；
      連俊兆取得上開10％之詐騙款項後，再將其中10％分配予
      范貴軫、甲○○；尚震寰取得上開50％詐騙款項後，若該
      次張寘崴有參與詐欺，則先行給付500元予張寘崴，所餘
      款項之一半分配予負責撥打該次詐騙電話之周欣祺或張瑜
      芳，分配剩餘之款項則由張欽志與尚震寰平分。顏福淵負
      責提款時共計分得8,000餘元。蕭富成則藉收購帳戶轉賣
      連俊兆之價差牟得利益共計約2、3萬元許。
  (二)撥打電話之假信用貸款（詳如附表一編號88、97）：此部分
    係由與上開張欽安等人具有詐欺取財犯意聯絡之姓名、年籍
    不詳成年人等假冒銀行專員，以電話聯絡之方式向附表一編
    號88、97所示之被害人等詢問是否有意辦理貸款，並要求上
    開被害人提供個人帳戶資料，嗣並要求被害人將其個人帳戶
    辦理語音轉帳功能，隨即假借指示被害人操作語音轉帳功能
    為名義，致被害人陷於錯誤，將其個人帳戶內之如附表一編
    號88、97所示款項匯出至附表一編號88、97所示之帳戶內，
    以此方式詐欺取財得手，嗣由連俊兆、范貴軫、甲○○等人
    提領被害人匯入帳戶之款項（參與情形詳如附表一編號88、
    97所示），供渠等朋分花用。
  (三)假公務人員及假電信人員（詳如附表一編號45、55、59、61
    、66、89、99、100、103、106、107、110、112所示）：此
    部分係由與上開張欽安等人具有詐欺取財犯意聯絡之姓名、
    年籍不詳成年人等，假冒為公務人員或電信人員，以下述方
    式施用詐術：
    1.佯稱係公務人員，以電話聯絡之方式向被害人等訛稱：因
      被害人等之帳戶供洗錢所用遭凍結，須將款項匯出云云；
      或向被害人佯稱：因被害人罰單未繳，須匯款至指定帳戶
      云云。
    2.先推由1人假冒電信局或中華電信公司人員，以電話聯絡
      之方式向被害人等佯稱：因被害人未繳納電話費用，須匯
      款至指定帳戶云云；嗣進而推由另一人佯稱係警察，向被
      害人佯稱其帳戶供人洗錢，須辦理信託帳戶，要求匯款至
      指定帳戶云云。
    渠等上開詐術致附表一編號45、55、59、61、66、89、99、
    100、103、106、107、110、112所示之被害人陷於錯誤，而
    將如附表一此部分編號所示之款項匯入如附表一此部分編號
    所示之帳戶內，以此方式詐欺取財得手，嗣由連俊兆、范貴
    軫、甲○○等人提領上開被害人匯入帳戶之款項（參與情形
    詳如附表一此部分編號所示），供渠等朋分花用。惟其中附
    表一編號61所示部分，因汪心傳察知上開電話係詐騙電話，
    未陷於錯誤，報警後依警察指示匯款新臺幣（下同）1元至
    附表一編號61所示帳戶內，並凍結該帳戶，而未能詐欺取財
    得逞。
  (四)假親友（詳如附表一編號69、79、92、104所示）：此部分
    係由與上開張欽安等人具有詐欺取財犯意聯絡之姓名、年籍
    不詳成年人等，假冒為附表一編號69、79、92、104所示被
    害人之親戚或朋友，以電話聯絡之方式向上開被害人等佯稱
    ：因亟需用款、向被害人借款，請求被害人匯款至指定帳戶
    云云，致上開被害人陷於錯誤，而將如附表一此部分編號所
    示之款項匯入如附表一此部分編號所示之帳戶內，以此方式
    詐欺取財得手，嗣由連俊兆、范貴軫、甲○○等人提領被害
    人匯入帳戶之款項（參與情形詳如附表一此部分編號所示）
    ，供渠等朋分花用。
  (五)假中獎及假六合彩（詳如附表一編號46至48、51、54、64、
    65、67、68、70至78、80至82、85至87、94、98、101、10
    2、109、113所示）：此部分係由與上開張欽安等人具有詐
   欺取財犯意聯絡之姓名、年籍不詳成年人等，向附表一編號
   46至48、51、54、64、65、67、68、70至78、80至82、85至
   87、94、98、101、102、109、113所示被害人佯稱有抽獎中
   獎、獲得六合彩彩頭、或向被害人報六合彩明牌、要求合資
   購買六合彩等為由，向被害人表示須先成為會員、購買產品
   方可支領獎金，而要求須先支付會員費、稅金、律師見證費
   、旅遊活動費、國際匯率價差費等各項名目之費用云云，若
   被害人起疑，並進而佯稱被害人先前之匯款係遭詐騙集團詐
   騙，要求匯款，否則有違法之虞云云，致上開被害人陷於錯
   誤，而將如附表一此部分編號所示之款項匯入如附表一此部
   分編號所示之帳戶內，以此方式詐欺取財得手，嗣由許世明
   、連俊兆、范貴軫、甲○○等人提領被害人匯入帳戶之款項
  （參與情形詳如附表一此部分編號所示），供渠等朋分花用。
  (六)假保險公司（詳如附表一編號96所示）：此部分係由與上開
    張欽安等人具有詐欺取財犯意聯絡之姓名、年籍不詳成年人
    等，假冒保險公司寄送郵件予附表一編號96所示之被害人，
    向被害人訛稱須將保險費匯款至指定帳戶，以繳交保險費云
    云，致上開被害人陷於錯誤，依指示將款項匯入附表一編號
    96所示之帳戶內，以此方式詐欺取財得手，嗣由連俊兆、范
    貴軫、甲○○等人提領被害人匯入帳戶之款項（參與情形詳
    如附表一編號96所示），供渠等朋分花用。
五、案經附表一所示之被害人分別訴由彰化縣警察局移送臺灣彰
    化地方法院檢察署檢察官偵查起訴。
    理  由
甲、程序部分
一、按刑事案件除有特別規定外，固由犯罪地或被告之住所、居
    所或所在地之法院管轄。但數同級法院管轄之案件相牽連而
    未繫屬於數法院者，自得依刑事訴訟法第6條第1項，由其中
    一法院合併管轄（最高法院28年上字第3635號判例要旨參照
    ）；又按一人犯數罪者、數人共犯一罪或數罪者，為相牽連
    之案件，刑事訴訟法第7條第1、2款定有明文。經查，被告
    甲○○之住居所雖均非在本院轄區，然被害人楊邦傑、蘇曉
    薇、王振福、葉昭齡、陳靜雯、陳依帆、陳進煉、黃洧清、
    梁祥欣、羅現惠、游范廷、黃美蓮、陳淑霞、謝雅芳、孔麗
    祝、詹金賀、陳楷旻、沈雪芬等人之住居所皆在彰化縣轄內
    ，此有各該被害人之警詢筆錄在卷可憑，是此部分詐欺取財
    之犯罪地（結果地）既在彰化縣，本院就此部分之犯罪自有
    管轄權，公訴人以96年度偵字第1073、3837、5065號就被告
    甲○○及同案被告張欽安、張欽志、尚震寰、張瑜芳、張寘
    崴、周欣祺、許世明、連俊兆、范貴軫、顏福淵、蕭富成等
    人共犯詐欺取財之相牽連案件偵查起訴，依前揭說明，本院
    自有管轄權，先予說明。
二、按被告以外之人於審判外之言詞或書面陳述，除法律有規定
    者外，不得作為證據，刑事訴訟法第159條第1項固定有明文
    ，惟被告以外之人於審判外之陳述，雖不符合同法第159條
    之1至第159條之4規定，但經當事人於審判程序同意作為證
    據，法院審酌該言詞陳述或書面陳述作成時之情況，認為適
    當者，亦得為證據，當事人、代理人或辯護人於法院調查證
    據時，知有第159條第1項不得為證據之情形，而未於言詞辯
    論終結前聲明異議者，視為有前項之同意，此觀同法第159
    條之5規定即明。查本判決後開引用各該被告以外之人於審
    判外之陳述（包含書面陳述），固皆屬傳聞證據，惟
    當事人雖知上開證據資料為傳聞證據，但於本院準備程序及
    審判期日中均表示同意或無意見而不予爭執，且迄至言詞辯
    論終結前亦未再聲明異議，本院審酌上開證據資料製作時之
    情況尚無違法不當等瑕疵，且與本案具有關連性，認為以之
    作為證據應屬適當，揆諸前開規定，爰逕依刑事訴訟法第
    159條之5規定，認前揭證據資料均例外有證據能力，合先敘
    明。
三、卷附蒐證照片、翻拍照片及扣案物品等，非屬供述證據，無
    傳聞法則之適用，與本案待證事實具有關連性，復無證據證
    明係公務員違法取得或製作之物，自得採為證據。
乙、實體部分
壹、有罪部分
一、訊據被告甲○○固坦承自95年12月中旬起至96年1月30日止
    與同案被告連俊兆共同擔任車手，提領款項約4次，且為連
    俊兆保管大部分存簿等詐欺犯行，惟辯稱：其僅提領4次款
    項，且附表一編號106（即追加起訴書附表編號27）所示被
    害人匯入之款項，在匯入後即凍結，該部分應不成立犯罪云
    云。經查：
  (一)被告甲○○及同案被告張欽安、張欽志、尚震寰、張瑜芳、
    張寘崴、周欣祺、許世明、連俊兆、范貴軫、顏福淵、蕭富
    成等人，係基於詐欺取財之犯意聯絡，由張欽安負責統籌指
    揮，先由連俊兆、蕭富成、顏福淵等人測試人頭帳戶確認可
    使用後，將該等人頭帳戶及行動電話門號提供予張欽安，次
    由被告張欽安、張欽志、尚震寰、張瑜芳、周欣祺、張寘崴
    、張卿松以上開人頭帳戶及行動電話為詐騙工具，共同實施
    事實欄一、(一)所示刊登廣告之假信用貸款詐欺行為；又上開
    詐騙所得之款項，係由張欽安指揮許世明、連俊兆前往提款
    ，連俊兆則指揮被告甲○○及顏福淵、范貴軫等人前往提款
    ，提款成功後再由渠等依事實欄所示之比例朋分花用等節，
    業據被告自承在卷，核與證人即同案被告張欽安、張欽志、
    尚震寰、張瑜芳、周欣祺、張寘崴、張卿松、許世明、連俊
    兆、范貴軫、顏福淵等人所述相符，並有通訊監察譯文、蒐
    證照片、監視器攝得提領款項之照片在卷可稽，及附表二編
    號1、25至29、32至34、38、41至49、52、54、57、59、61
    至101、103、105至113、116至119所示之物扣案可佐。再附
    表一所示各被害人分別遭人以事實欄一及附表一所示之方式
    詐欺，而匯入款項至附表一所示之帳戶內，有附表一「證據
    欄」所示之各項證據為證；又被害人熊雲洪於警詢時雖稱其
    遭受詐騙之款項為7萬2,000元、被害人黃庭蘭則稱其受詐騙
    款項為7筆，惟依附表一編號23、109所示帳戶之交易明細，
    被害人熊雲洪尚有匯入另2筆分別為10萬元、16萬3,300元之
    款項進入附表一編號109所示之帳戶內，被害人黃庭蘭亦尚
    有一筆2萬3,000元款項匯入同一陳基立之帳戶內，有各該帳
    戶之交易明細表在卷可查，衡之被害人熊雲洪、黃庭蘭與各
    該帳戶之申辦人均不相識，亦無交易往來，各該匯款時間均
    屬緊接，各筆匯款顯均係於同一受詐騙過程所匯入之款項，
    洵堪認定。綜上足認被告等人上開關於「刊登廣告假信用貸
    款」犯行及提領附表一帳戶內款項之自白均與事實相符，此
    部分之事實應堪認定。
  (二)認定各被告參與本案犯行起迄時間之理由：
    1.被告甲○○於警詢、偵訊及本院審理時均供稱其係在95年
      12月中旬始開始參與本案詐欺取財犯行，證人即同案被告
      連俊兆、范貴軫亦證稱：被告甲○○係在同案被告顏福淵
      為警查獲後，於95年12月中或月底由范貴軫找來參與本案
      犯行，與連俊兆在同1組提領款項等語（見本院96年度易
      字第437號卷附97年8月19日審判筆錄第63頁、97年9月9日
      審判筆錄第65頁、卷七第527至529頁，卷證完整名稱詳如
      附註欄所示），核與被告甲○○供承內容相符。另依卷附
      蒐證照片所示，員警跟監發現被告甲○○與范貴軫同赴國
      泰世華商業銀行測試帳戶並討論詐欺犯行事宜之日期係在
      95年12月12日；再觀諸卷附通訊監察譯文內容，監聽得被
      告甲○○關於提領詐騙所得款項之通話內容係自95年12
      月20日開始，亦與被告甲○○之供述及上開證人之證述相
      符，足認被告甲○○係自95年12月12日以後始參與本案詐
      欺取財犯行無訛。
    2.同案被告張欽安、張欽志、張瑜芳、尚震寰、蕭富成係自
      本案詐欺犯行起始時，即參與本案犯行，業據同案被告張
      欽安、張欽志、張瑜芳、尚震寰供承明確，渠等所言互核
      相符，堪認上開同案被告5人就本案如附表一所示各次犯
      行均有參與。
    3.同案被告許世明固稱其係自95年8月底始參與同案被告張
      欽安等人之犯行，同案被告連俊兆亦辯稱其係自95年10月
      中旬方參與本案犯行云云，惟張欽安於95年7、8月間謀劃
      本件詐欺犯行時，即與連俊兆商議，並由連俊兆提供人頭
      帳戶及行動電話SIM卡，而自始為張欽安等人提領詐騙所
      得款項之車手即為許世明，連俊兆係在95年10月中旬始開
      始為張欽安提領詐欺所得款項等節，業據證人張欽安於警
      詢、偵訊及本院審理時證述明確（見卷一第94至98頁、卷
      七第515至517頁、本院96年度易字第437號卷附97年9月9
      日審判筆錄第109至115頁），顯見連俊兆、許世明亦係自
      始即基於詐欺取財之犯意聯絡而參與本案詐欺犯行。其次
      ，依同案被告許世明供陳，其自95年10月底即未再參與本
      件詐欺犯行，證人張欽安亦結稱：許世明離開之詳細時間
      伊不清楚，惟連俊兆係在許世明沒做之後，才進來提領詐
      騙所得款項等語（見本院96年度易字第437號卷附97年9月
      9日審判筆錄第110至111頁），復觀諸卷附通訊監察譯文
      ，於95年10月24日尚有許世明與張欽安關於提領詐騙所得
      款項之通聯內容（見卷一第41頁），惟在此之後各被告之
      通聯內容即均與許世明無關，足徵許世明供陳屬實；亦堪
      認許世明與連俊兆均為張欽安等人提領款項之時間僅有95
      年10月間之數日，證人張欽安上開「被告連俊兆係在被告
      許世明沒做之後，才進來提領詐騙所得款項」之證述，應
      係因記憶不清而誤記細節，惟就許世明於95年10月間已離
      開而未再參與本案犯行乙節，則證述不移，綜上足認同案
      被告許世明在95年10月25日以後即退出而未再參與本案其
      餘犯罪行為。
    4.同案被告張寘崴係自95年10月初即參與本案犯行，業據同
      案被告張寘崴於警詢、偵訊時自承在卷（見卷一第1至4頁
      、卷六第35至40頁），又同案被告周欣祺、張寘崴係在95
      年10月之後始參與本案詐欺犯行乙情，業據證人即同案被
      告尚震寰、張瑜芳、張欽安證述在卷（見本院96年度易字
      第437號卷附97年9月9日審判筆錄第17至19、102至103頁
      ），依卷附通訊監察譯文顯示，張欽安於95年9月28日撥
      打電話予張瑜芳，詢問張瑜芳之「弟媳」於5點之後是否
      方便，張瑜芳則向張欽安表示其「弟媳」星期一就要上班
      等語（見卷二第27頁），其中所稱「弟媳」係指周欣祺，
      該通電話係張瑜芳向張欽安詢問周欣祺何時可開始上班，
      業據證人張瑜芳於本院審理時證述綦詳（見同上審判筆錄
      第37頁）；另依張欽安與張瑜芳於95年10月2日下午1時54
      分22秒之通訊監察譯文（見卷二第29頁）內容所示，張欽
      安於該通電話係指示張瑜芳命其弟張寘崴將某張資料傳真
      至報社，亦經證人張瑜芳於本院審理時證述在卷（見同上
      審判筆錄第37頁），核諸上開2通通訊監察譯文，並參酌
      95年9月28日次週之星期一即為95年10月2日，顯見同案被
      告周欣祺、張寘崴係自95年10月2日即分擔部分犯罪行為
      參與本案詐欺取財犯行。再者，同案被告周欣祺、張寘崴
      雖稱渠等於為警查獲前1週未進「公司」接電話云云，惟
      依渠等供陳內容，係因電話遭斷線，無電話可使用，始暫
      停詐欺行為，為警查獲前1日甫收受被告尚振寰交付之新
      行動電話，準備下次使用，然於翌日即為警查獲（見本院
      96年度易字第437號卷附97年8月19日審判筆錄第33頁），
      顯見渠等與同案被告張欽安、尚振寰等人共同為詐欺取財
      犯行之犯意聯絡於此段期間均仍存在，自應就至為警查獲
      時止之詐欺犯行同負責任。至同案被告周欣祺、張寘崴固
      提出辛隆士家醫科診所離職證明書、元隆農產食品行員工
      離職證明書各1紙（見本院96年度易字第43 7號卷第1宗）
      ，辯稱渠等係自96年10月18日始參與詐欺取財犯行，惟渠
      等辯解內容與上開通訊監察譯文顯示之參與犯罪時間相違
      ，且經本院就同案被告周欣祺、張寘崴之上下班時間函詢
      辛隆士家醫科診所、元隆農產食品行，覆以：周欣祺上班
      係採早、午、晚3班輪班制，張寘崴則係早上8時上班、下
      午5時下班，2人均有不定期之休假，且周欣祺於95年10月
      1日至同年月5日已確定將離職，該等天數之上班屬臨時班
      性質，無薪資計算明細表等節，有辛隆士家醫科診所、元
      隆農產食品行函覆資料可稽（見本院96年度易字第437號
      卷第4宗），由上可知，同案被告周欣祺、張寘崴雖分別
      於95年10月5日、同年月15日自上開診所、公司離職，惟
      於渠等任職期間內，仍有餘裕得利用休假及輪班空檔從事
      本案詐欺取財犯行，同案被告周欣祺、張寘崴所提出之離
      職證明書，尚不足為渠等有利之認定。綜上，同案被告周
      欣祺、張寘崴參與本件詐欺取財犯行之時間係自95年10月
      2日起至96年1月30日為警查獲時止，洵堪認定。
    5.同案被告張卿松則係於95年8月中旬參與本案犯行，至95
      年12月中、下旬時即未再參與等情，迭據同案被告張卿松
      自承在卷，證人張欽安亦證稱張卿松大約稍晚1、2個月始
      加入，約做到95年12月左右等語（見本院96年度易字第
      437號卷附97年9月9日審判筆錄第108、115頁），復觀諸
      卷附通訊監察譯文，監聽錄得同案被告張卿松關於詐欺取
      財犯行之談話，係始於95年9月13日（見卷二第15頁），
      迄至95年12月18日（見卷三第66頁），有通訊監察譯文表
      1份在卷可稽，足認同案被告張卿松供陳屬實；至95年8
      月中旬涵括範圍自95年8月11日起至95年8月20日止，因依
      同案被告張卿松自白及證人張欽安證述內容，均無法確知
      同案被告張卿松參與本案犯行之確切時間，就此部分爰為
      有利於同案被告張卿松之認定，即認其參與本案之犯罪時
      間係自95年8月20日開始。綜上，同案被告張卿松參與本
      件詐欺取財犯行之時間係自95年8月20日起至95年12月18
      日止。
    6.同案被告范貴軫、顏福淵均供稱渠等係在95年10月底始參
      與本案詐欺取財犯行，二人所述互核相符，證人連俊兆亦
      證稱：范貴軫、顏福淵係在95年10月底、11月加入等語（
      見本院96年度易字第437號卷附97年8月19日審判筆錄第63
      頁、卷七第527至529頁），再依卷附通訊監察譯文觀之，
      范貴軫、顏福淵與連俊兆關於提領款項、測試帳戶之對話
      內容，均係自95年11月7日開始，有通訊監察譯文2份附卷
      為憑（見卷二第113頁以下、178頁以下），足徵同案被告
      范貴軫、顏福淵所言非虛。又渠等所稱「95年10月底」涵
      括範圍包括95年10月21日至95年10月31日止，因依同案被
      告范貴軫、顏福淵、證人連俊兆陳述內容，均無法確知同
      案被告范貴軫、顏福淵參與本案犯行之確切時間，就此部
      分爰為有利於同案被告范貴軫、顏福淵之認定，即認渠等
      係自95年10月31日起參與本案犯行。其次，同案被告顏福
      淵於95年12月6日臨櫃提領詐騙所得款項時，為警當場查
      獲並逮捕（此部分業經臺灣臺中地方法院以96年度易字第
      587號判決處有期徒刑10月確定，並已執行完畢），並自
      翌日起即羈押於臺中看守所，迄至該案罪刑執行完畢之96
      年7月16日前，均未曾出監，有臺灣高等法院被告前案記
      錄表、在監在押紀錄表各1份在卷足參，自無可能參與95
      年12月7日以後之詐欺取財犯行，其與本案其餘被告之犯
      意聯絡亦在為警逮捕時中斷，是其就本案詐欺取財犯行參
      與時間乃自95年10月31日起至同年12月6日止，亦足認定
      。
  (四)按正犯、從犯之區別，係以其主觀之犯意及客觀之犯行為標
    準，凡以自己犯罪之意思而參與犯罪，無論其所參與者是否
    犯罪構成要件之行為，皆為正犯，其以幫助他人犯罪之意思
    而參與犯罪，其所參與者，苟係犯罪構成要件之行為，亦為
    正犯，必以幫助他人犯罪之意思而參與犯罪，其所參與者又
    為犯罪構成要件以外之行為，始為從犯（最高法院25年上字
    第2253號判例、49年臺上字第77號判例參照）。另共同正犯
    之意思聯絡，原不以數人間直接發生者為限，即有間接之聯
    絡者，亦包括在內，如甲分別邀約乙、丙犯罪，雖乙、丙間
    彼此並無直接之聯絡，亦無礙於其為共同正犯之成立（最高
    法院77年臺上字第2135號判例意旨參照）。又按刑法上所謂
    幫助他人犯罪，係指就他人之犯罪加以助力，使其易於實施
    之積極的或消極的行為而言。如在正犯實施前，曾有幫助行
    為，其後復參與犯罪構成要件之行為者，即已加入犯罪之實
    施，其前之低度行為應為後之高度行為所吸收，仍成立共同
    正犯，不得以從犯論（最高法院24年上字第3279號判例參照
    ）。經查：
    1.同案被告尚震寰、張瑜芳、周欣祺、張寘崴係在臺中縣后
      里鄉○○路138巷8號接聽及撥打詐騙電話，同案被告張卿
      松係在臺中縣豐原市○○路324號、臺中縣豐原市○○街
      190號或臺中縣豐原市○○路526之10號12樓等地接聽及撥
      打詐騙電話，同案被告張欽志則在臺中縣豐原市不詳地點
      接聽及撥打詐騙電話，同案被告張欽安則在其住處接聽及
      撥打詐騙電話，渠等犯罪地點雖有異，惟依渠等結證內容
      觀之（見本院97年8月19日、同年9月9日審判筆錄），同
      案被告張欽安、張欽志、尚震寰、張瑜芳、周欣祺、張寘
      崴分別負責扮演主任、襄理、經理、專員等角色，輪流接
      聽及撥打電話，以取信於被害人，同案被告張卿松亦有刊
      登廣告並與姓名、年籍不詳之成年女子輪流接聽及撥打詐
      騙電話之行為，惟當需要由不同人「下狀況」（即製造問
      題要求被害人付款）時，同案被告尚震寰、張瑜芳、周欣
      祺、張寘崴與同案被告張卿松及該姓名、年籍不詳之成年
      女性共犯則會相互幫忙接聽及撥打電話，以完成詐騙過程
      ，事後並依參與程度朋分詐欺所得金錢，業據證人張欽安
      、張瑜芳、尚震寰於警詢、偵訊時證述明確（見卷一第25
      至28、94至98頁、卷二第1至4頁、卷六第79至84頁），亦
      有通訊監察譯文在卷足憑（見卷一第54、58、60、224頁
      ，卷二第15、17、32、54頁）。渠等就上開詐欺取財犯行
      ，既於事前商議詐欺模式、於過程中相互協助以取信被害
      人、並於詐欺取得款項後朋分花用，顯有犯意聯絡及行為
      分擔甚明，自應就此部分共同實施之犯行同負共同正犯責
      任。
    2.查電話詐騙之犯罪型態，自刊登廣告、收購人頭帳戶及行
      動電話SIM卡、撥打電話實施詐騙、指定被害人匯款帳戶
      、自人頭帳戶提領款項、取贓分款等階段，需由多人縝密
      分工方能完成之犯罪，被告甲○○及同案被告許世明、連
      俊兆、范貴軫、顏福淵、蕭富成係分擔犯罪過程中招攬車
      手、收購人頭帳戶、提領詐騙所得款項之行為，與同案被
      告張欽安、張欽志、尚震寰、張瑜芳、周欣祺、張寘崴、
      張卿松係基於詐欺取財之犯意聯絡，以分工方式完成犯罪
      （詳如事實欄所述），自均應論以共同正犯。
    3.被告雖辯稱非其提領詐欺所得款項之各次犯行與其無關云
      云，惟查：
      (1)同案被告連俊兆在接獲被告張欽安通知後，即會通知其
        旗下車手即被告甲○○、同案被告范貴軫、顏福淵等人
        前往測試提款卡、提領款項，亦會因同案被告蕭富成請
        求，而指派被告甲○○、同案被告范貴軫、顏福淵支援
        其他詐騙集團提領款項，但其本人未曾支援其他詐欺集
        團領款；惟其向同案被告蕭富成所購買之帳戶，經同案
        被告張欽安使用後，即不會再提供予其他詐欺集團使用
        ，幫同案被告張欽安領款所使用之帳戶，與幫同案被告
        蕭富成領款所使用之帳戶，係不同之帳戶等情，業經證
        人連俊兆結證綦詳（見本院96年度易字第437 號卷附97
        年8 月19日審判筆錄第49頁以下），並參酌詐騙集團犯
        罪目的，首在取得被害人交付之財物，故各該詐騙所得
        款項乃攸關參與者所得分取之報酬，犯罪行為人對該等
        詐騙所得款項是否確有提領、數額為何、應由何人分得
        等節，必甚為留心注意，絕無可能混用帳戶、率爾分帳
        ，否則將引發參與犯罪眾人之不滿情緒；因此，提領款
        項之車手對於不同犯罪者所使用之帳戶，必當區分清楚
        ，以免因混用帳戶致提領款項數額不符或漏未提領帳戶
        款項，而引發集團內部糾紛，從而可得推知，在此類型
        犯罪中得以使用同一帳戶者，必屬犯意聯絡之人；是證
        人連俊兆證稱同案被告張欽安所使用之帳戶不會另提供
        予其他集團使用等語，洵屬實在。再依卷附連俊兆提款
        照片（見卷三第3 至6 頁）所示，連俊兆自95年11月29
        日起至同年12月7 日止多次使用劉英娜合作金庫銀行帳
        戶之提款卡提款，此經證人連俊兆確認無訛（見卷六第
        95至102 頁），依連俊兆上開證述內容可知，其本人僅
        曾為張欽安提領詐騙所得款項，並未支援其他詐騙集團
        ，是該帳戶既係由其本人前往提款，顯然即為張欽安集
        團所使用之帳戶，惟依附表一編號1 、50至53、56 至
        58、62、63所示，該帳戶除遭用以實施上開「刊登廣告
        之假信用貸款」詐欺方式外，亦遭用以實施「假中獎」
        之詐欺方式。此外，同案被告張欽安等人坦承之「刊登
        廣告假信用貸款」犯行中曾使用之台北富邦商業銀行中
        崙分行徐宏緯帳戶（詳如附表一編號83、84、90、91、
        93、95所示）、臺灣郵政股份有限公司（下稱臺灣郵政
        ）南投中山街分局洪浩帳戶（詳如附表一編號93），
        亦在密切接近之時間分別遭用以實施「假保險公司」詐
        欺犯行（詳如附表一編號96所示）、「假公務人員」詐
        欺犯行（詳如附表一編號89所示），綜上各節以觀，顯
        然各該帳戶亦由與同案被告張欽安有犯意聯絡之人實施
        「刊登廣告假信用貸款」以外之詐欺犯行，方得使用同
        一帳戶，而無分贓上之困難。該等實施假信用貸款以外
        方式之詐欺犯行之人，與同案被告張欽安既有犯意聯絡
        ，與其他被告間雖無直接犯意聯絡，仍有間接之犯意聯
        絡，揆諸前揭說明，仍無礙於共同正犯之成立，甚為明
        確。
      (2)另證人范貴軫具結證稱：伊與同案被告蕭富成同一組提
        領款項、連俊兆與顏福淵、被告甲○○同一組，但伊亦
        會支援被告甲○○測試帳戶及提款等語（見卷六第85至
        89頁、本院96年度易字第437號卷附97年9月9日審判筆
        錄第65頁）。再者，證人顏福淵亦證稱其係接受連俊兆
        之指令，向連俊兆領取報酬，但存摺、電話卡係從蕭富
        成處取得（見本院96年度易字第437號卷附97年9月9日
        審判筆錄第72、75頁），顯然彼此有相互支援人力或互
        相提供帳戶之情事。此外，依警察跟監拍攝所得之蒐證
        照片顯示，於95年12月8日范貴軫與蕭富成接洽完畢後
        ，復與連俊兆接洽，同日稍晚連俊兆將領得款項交付蕭
        富成後，三人一同離開，有蒐證照片7張可憑（卷三第8
        、10頁）；另依卷附通訊監察譯文、蒐證照片所示（見
        卷一第128、137、139頁、卷二第48、143、144、178頁
        ），被告甲○○與范貴軫、顏福淵、連俊兆間亦有密切
        往來通聯之連繫，在電話交談中確認可分得贓款之比例
        、領款帳號，甚而有一同前往測試存摺之情形；果如渠
        等所辯，係分成兩組提領款項，彼此提領之款項無關聯
        ，帳戶亦無重複，何須如此密切之往來聯繫，且在電話
        中確認領款帳號及分款比例，甚而見面一同測試存摺、
        相互交付款項？顯見被告上開辯解，無非飾卸之詞，且
        與卷存證據不符，均不足採。
      (3)又果如渠等上揭所辯，則范貴軫係專為蕭富成所屬詐騙
        集團提領款項，理應與張欽安毫無關聯，遑論與尚震寰
        、張瑜芳有何接觸，則何以在扣案如附表二編號29所示
        被告張瑜芳筆記本內，有記載之戶名為翁文祥、帳號為
        0000-000-000000之帳戶，以及葉湘茹於臺灣郵政開設
        之局號：000000-0、帳號：000000-0之帳戶，其存摺及
        印章均係在范貴軫住處扣得（詳如附表二編號70、71、
        92、101），而翁文祥上開帳戶之提款卡則係在被告甲
        ○○住處扣得（附表二編號113），又在蕭富成處扣得
        載有上開各帳戶資料之紙張（詳如附表二編號57）？益
        徵被告上開所辯，純屬無稽。
      (4)此外，證人許世明亦證稱：其除為張欽安提領詐騙款項
        外，並有替「阿燦」之詐騙集團測試卡片，「阿燦」表
        示如有領得錢即可分贓，惟其並未領得「阿燦」詐騙集
        團之款項等語（見本院96年度易字第437號卷附97年9
        月9日審判筆錄第88、90頁），從而，雖證人許世明另
        稱有將張欽安交付之提款卡與「阿燦」交付之另1張提
        款卡搞混，惟既然許世明依張欽安指示交付款項予張欽
        安後，並未遭「阿燦」集團追討價款，亦未另接獲「阿
        燦」集團分取贓款之通知，顯然其所稱之「搞混」僅係
        一時混淆，依張欽安指示提領詐騙款項無訛後，即可確
        認該筆款項即為張欽安等人詐欺所得，並無與其他詐騙
        集團詐欺犯行混淆之情形，要無疑義。
      (5)被告雖辯稱其不應就非己所提領之款項負責云云，惟依
        上開說明，各該款項均係由與被告有犯意聯絡之人實施
        詐術後，致被害人陷於錯誤而匯款進入附表一所示之人
        頭帳戶內，而詐欺取財得手，被告就其所參與之各項犯
        行（詳如附表一所示）既均為共同正犯，自應就各該犯
        行同負責任，其上開辯解無從解免其刑責，附此說明。
    4.綜上各節交互以觀，被告與同案被告張欽安、張欽志、尚
      震寰、張瑜芳、張寘崴、周欣祺、張卿松、許世明、連俊
      兆、范貴軫、顏福淵、蕭富成等人，在參與本案詐欺取財
      犯行之時間內，顯然對於附表一所示各項詐欺取財犯行，
      均有直接或間接之犯意聯絡，其上開所辯均無足採。
  (五)按刑法上財產犯罪之既未遂，係以財產已否入行為人實力支
    配下區別，與民事法律關係中所有權或請求權之歸屬無必然
    之關係，查金融機關與客戶間之乙種活期存款契約，屬消費
    寄託法律關係，從而本案被害人將款項匯入人頭帳戶之金額
    ，所有權固屬人頭帳戶所屬銀行，惟詐欺取財集團成員既取
    得該人頭帳戶之提款卡等帳戶資料，其等自對該款項取得實
    力之支配，否則苟僅係一再將款項轉入其他人頭帳戶，犯罪
    豈非俱屬未遂，從而本案如附表一編號所示被害人既已將款
    項匯入帳戶，被告等人之詐欺取財犯行即屬既遂，不因渠等
    是否業已提領詐騙款項而有異。從而，被告辯稱附表一編號
    106（即追加起訴書附表編號27部分）所示之款項尚未提領
    ，不構成犯罪云云，應係誤解。
  (六)綜上，本案事證明確，被告犯行洵堪認定，應依法論科。
二、論罪科刑之理由
  (一)核被告甲○○所為，係犯如附表三所示之罪。又附表一編號
    79至114所示之被害人中，有因同一詐騙行為，而分別多次
    匯款入詐欺集團指定帳戶之情形者，該多次匯款係同一詐騙
    行為之結果，為同一實質上一罪，不能分別論處，公訴意旨
    未及就全部受騙匯款情形論列者（詳如附表一編號109所示
    ），本院仍應併予審究。
  (二)被告與同案被告張欽安、張欽志、尚震寰、張瑜芳、張寘崴
    、周欣祺、張卿松、連俊兆、范貴軫、蕭富成及其他姓名、
    年籍不詳之成年人就附表一編號79至114所示所示之犯罪行
    為，就其參與之部分（本案被告及同案被告參與之情形，詳
    如附表一「參與之行為人」一欄所示），均有犯意聯絡及行
    為分擔，應論以共同正犯。
  (三)再按數行為於同時同地或密切接近之時地實施，侵害同一之
    法益，各行為之獨立性極為薄弱，依一般社會健全觀念，在
    時間差距上，難以強行分開，在刑法評價上，以視為數個舉
    動之接續施行，合為包括之一行為予以評價，較為合理，則
    屬接續犯，而為包括之一罪（最高法院86年臺上字第3295號
    判例可資參照）。本案被告及同案被告等人於附表一所示有
    多次以電話向各該同一編號所示被害人詐欺取財，而使各該
    編號所示被害人等接續匯款入各該帳戶部分，係基於同一詐
    欺取財之犯意，為完成同一詐欺取財之目的，而於緊接之密
    接時間內，利用同一犯罪機會接續為之，均為接續犯，係實
    質上一罪，僅成立一詐欺取財既遂罪（其中接續數舉動間有
    詐欺既遂及詐欺未遂者，因其犯行已達於既遂程度，亦僅成
    立一詐欺取財既遂罪）。
  (四)按所謂集合犯，係指依一般社會通念，特定犯罪行為具有反
    覆實施之特性，立法者於制定刑罰法律之初，亦已認知該種
    行為類型之反覆性，而有意藉由法條中客觀構成要件之行為
    要素，含括上開具有反覆實施特性之數個犯罪行為，仍僅接
    受一次刑法之評價為已足。而詐欺取財之行為人於各該行為
    終了時，即已達其目的，尚難認立法者於制定刑罰法律之初
    ，已認知詐欺取財行為必屬具反覆性之犯罪，且有意藉由法
    條中客觀構成要件之行為要素，含括上開具有反覆實施特性
    之數個犯罪行為。況依94年2月2日總統令修正公布，並自95
    年7月1日施行之刑法，其修正既依據「刑罰公平原則」之考
    量，刪除有關連續犯之規定，並將含有連續犯性質之常業犯
    一併全數刪除（參見刑法修正草案總說明），而刑法第56條
    修正理由之說明，謂「對繼續犯同一罪名之罪者，均適用連
    續犯之規定論處，不無鼓勵犯罪之嫌，亦使國家刑罰權之行
    使發生不合理之現象」、「基於連續犯原為數罪之本質及刑
    罰公平原則之考量，爰刪除有關連續犯之規定」等語，而刑
    法第340條刪除理由亦係配合前揭連續犯之刪除，且最高法
    院就如施用毒品等立法修正理由所提及可發展包括一罪之犯
    罪型態，亦採嚴格數罪併罰之解釋（最高法院96年度第9次
    刑庭會議決議參照），是就詐欺取財之犯罪類型，自亦應將
    本應各自獨立評價之數罪，回歸本來就應賦予複數法律效果
    之原貌。因此，本案被告等人數次詐欺取財行為，當無論以
    集合犯之餘地，應回歸一般刑法上行為單、複數之認定，而
    予論罪科刑，始為適法。是被告所犯如附表三所示各罪，均
    犯意有別，行為互殊，應予分論併罰。
  (五)爰審酌被告正值青壯之年，卻不思以正途賺取所需，為謀取
    不法利益，而參與詐欺集團之分工行為，於其參與之期間內
    ，造成如附表一編號79至114所示之被害人受有財物損害，
    數額甚鉅外，亦使社會治安益形敗壞，嚴重戕害臺灣社會金
    融秩序，致上開被害人歷年辛苦積蓄化為烏有，心理上留下
    難以抹滅之苦痛陰影，且造成社會生活中人與人間之互信基
    礎薄弱、人際關係日益冷淡、疏離，衍生家庭破碎、自殺等
    社會問題，是此種類型之犯罪，依其規模、惡性、所造成之
    損害，均遠非通常之詐欺個案可比，尤以被害人多非特定，
    動輒遍及全省，犯罪人多不事生產，卻得以坐享暴利，且犯
    罪金額通常均以萬計，其可罰性甚重，被告惡行自屬非輕，
    所為應當受有相當程度之刑事非難；惟其乃測試帳戶、提領
    詐騙款項之車手，參與程度較輕，且坦承部分犯行，犯後態
    度尚可，暨審酌其犯罪之動機、手段、素行、獲利有別及各
    被害人受損害情形等一切情狀，分別量處如附表三主文各項
    所示之刑，以示懲儆。
  (六)按犯罪在96年4月24日以前者，所宣告之有期徒刑、拘役或
    罰金，除中華民國九十六年罪犯減刑條例另有規定外，減其
    刑期或金額二分之一，同條例第2條第1項第3款定有明文。
    經查，被告所犯如附表一編號79至114所示各罪之犯罪時間
    均在96年4月24日以前，所犯刑法第339條第1項詐欺取財罪
    為上開條例第3條第15款所列之罪，經宣告逾有期徒刑1年6
    月之刑部分，依該條例第3條規定不予減刑，宣告刑未逾有
    期徒刑1年6月部分，即無該條例所列不得減刑之例外情形，
    應依上開規定減其宣告刑二分之一（詳如附表三所示），並
    定其應執行刑如主文所示。
  (七)按刑法第38條第3項係規定「犯罪行為人」所有供犯罪所用
    、預備、所生或所得之物，得宣告沒收，並非規定屬「被告
    」所有之物，始得宣告沒收，而共同正犯於意思聯絡範圍內
    ，組成一共犯團體，團體中之任何成員均為「犯罪行為人」
    ，供犯罪所用之物，只要屬於「犯罪行為人」所有，均得宣
    告沒收，不以必屬於被告所有者為限（最高法院92年度臺上
    字第787號判決要旨參照），此即刑法學理上「共犯連帶沒
    收」理論；準此，數人共同犯罪之情形時，就因犯罪依法沒
    收之物，不論究係為共犯何人所有，就各共犯之判決均應宣
    告沒收之從刑。經查：
    1.扣案如附表二編號1、32、33、34、38、45至48、52、54
      、59、103所示之行動電話（含SIM卡，詳如附表二所示）
      ，分別係如附表二此部分編號所示之人所有，供渠等相互
      聯絡上開詐欺犯罪分工事宜或用以詐騙被害人所用，扣案
      如附表二編號26至29係同案被告即共犯尚振寰、張瑜芳、
      周欣祺等人於詐欺犯罪過程中用以記錄被害人資料所用之
      物，附表二編號41至44、61至101、105至113、116至119
      所示之人頭帳戶、提款卡、印章等，係於詐騙被害人後，
      用以供被害人匯款之帳戶及提款之工具，附表二編號49之
      交易明細表係同案被告即共犯連俊兆、顏福淵等人測試人
      頭帳戶所得之物，附表二編號57所示之物係同案被告即共
      犯蕭富成記載人頭帳戶明細所用之物（見卷二第23 8、
      239頁）等節，均業經被告甲○○及同案被告張欽安、張
      瑜芳、尚震寰、周欣祺、連俊兆、范貴軫、蕭富成於警詢
      、偵訊時供承在卷。其中附表二編號32所示之行動電話係
      供被告及同案被告等人用以為附表一編號111、114所示犯
      行，附表二編號33所示之行動電話係供被告及同案被告等
      人用以實施附表一編號108所示犯行，有附表一所示之被
      害人指訴及通訊監察譯文可考；附表二編號41所示存摺係
      供詐欺附表一編號103、104所示被害人、附表二編號57
      、61、66、88所示人頭帳戶資料、提款卡、存摺、印章係
      供詐欺附表一編號109、113所示被害人、附表二編號79、
      93所示之存摺、印章係供詐欺附表一編號97所示被害人、
      附表二編號86、98所示存摺、印章係供詐欺附表一編號99
      所示被害人、附表二編號57、76、87、99所示人頭帳戶資
      料、存摺、金融卡、印章係供詐欺附表一編號112所示被
      害人、附表二編號29、106、110、117所示人頭帳戶資料
      、存摺、提款卡、印章係供詐欺附表一編號105、108、
      111、114 所示被害人、附表二編號105 、111 、116 所
      示存摺、印章及提款卡係供詐欺附表一編號106 所示被害
      人所用之物，有附表一證據欄所示證據可資為證；附表二
      編號28所載關於宋婉玲、張昭惠資料分別係供被告等人用
      以詐欺附表一編號111 、114 所示被害人之用；附表二編
      號42至44所示之存摺、提款卡則係同案被告連俊兆購入，
      預備提供予同案被告張欽安，供作詐欺犯罪所用之物，亦
      經同案被告連俊兆陳明在卷。其餘扣案物品供本案犯罪用
      之確切時間則已無法究明，惟至少可認定各該扣案物品係
      供各被告於如附表一所示參與期間內最後一次犯行時所用
      或預備之用，而應如附表三主文欄所示，分別依刑法第38
      條第1 項第2 款、第3 款規定，併予宣告沒收。
    2.扣案如附表二編號2至24、30、31、36、37、39、40、50
      、53、55、56、104所示之物分別為如附表二所示之人所
      有或持有，非供本件犯罪所用、預備之用、或所得之物，
      均據被告甲○○及同案被告張欽安、張欽志、尚振寰、張
      瑜芳、連俊兆、范貴軫、蕭富成於警詢、偵訊時陳述明確
      ；附表二編號102、114、115所示衣褲、帽子等物，雖分
      係被告甲○○及同案被告范貴軫所有之物（詳如附表二所
      示），然此僅係渠等偶然穿著之衣物，亦難認係供或預備
      供渠等犯罪所用之物；上開扣案物品復均非違禁物，且查
      無積極證據與本案相關，本院自無從宣告沒收。
    3.按刑法第38條第1項第3款規定因犯罪所得之物得沒收者，
      依同條第3項前段規定，以屬於犯人者為限，始得為之，
      如第三人對於該物在法律上得主張權利者，即不在得沒收
      之列。扣案如附表二編號25、35、51、58所示之現金，係
      被告等人詐騙被害人所得財物，業據同案被告張寘崴、周
      欣祺、尚震寰、張瑜芳、連俊兆、蕭富成於警詢時供陳明
      確，被害人對之有民事求償權，且該紙鈔復非屬違禁物，
      爰不為沒收之諭知，併此敘明。
貳、不另為無罪諭知部分
一、公訴意旨另認：(一)被告甲○○亦參與詐欺附表一編號81所示
    被害人為附表二編號23所示第1至3筆匯款、附表一編號84
    所示被害人為附表二編號43所示第1、2筆匯款、附表一編號
    98所示被害人為附件三編號5所示第1筆匯款、附表一編號
    102所示被害人為附件二編號82所示第1至4、7筆匯款之犯行
    ；(二)附表一編號82所示被害人另有匯入附件二編號69所示第
    1筆匯款，因認被告甲○○就上開部分亦涉犯刑法第339條第
    1項詐欺取財罪嫌。
二、按犯罪事實應依證據認定之，無證據不得認定犯罪事實；不
    能證明被告犯罪者，應諭知無罪之判決，刑事訴訟法第154
    條第2項、第301條第1項分別定有明文。經查：
  (一)被告參與本案犯罪之時間為95年12月12日起至96年1月30日
    為警查獲時止，業據認定如上。從而，上開公訴意旨所指理
    由欄乙、實體部分之貳、不另為無罪諭知部分一、(一)所示部
    分，因被害人匯款之時間，並非在被告參與本件詐欺集團之
    時間內，而難認定被告就此部分之詐欺取財犯行，亦有犯意
    聯絡及行為分擔。
  (二)至上開公訴意旨所指(二)所示部分，因被害人就其指訴該部分
    匯款，無法指出匯款之人頭帳戶、金額，或其所指帳戶查無
    被害人匯款紀錄，且被害人復無法提出匯款之證明，而無法
    單憑被害人之指述，遽認被告亦有該部分之詐欺取財之犯行
    。
  (三)從而，公訴人所指上開(一)、(二)部分之犯行，既無法證明，本
    應為被告無罪之諭知，惟公訴人認此部分與前揭論罪科刑之
    詐欺取財罪間，各有實質上一罪之關係，爰均不另為無罪之
    諭知。
、無罪部分
一、公訴意旨另以：除上述經論罪科刑部分外，被告甲○○另有
    參與起訴書附表所載自95年7、8月間起至同年12月11日之詐
    欺取財犯行（即附表四所示部分，亦即附表一編號1至22、
    24至78部分），因認被告就上開各部分亦均係涉犯刑法第
    339條第1項詐欺取財罪嫌。
二、按犯罪事實應依證據認定之，無證據不得認定犯罪事實；不
    能證明被告犯罪者，應諭知無罪之判決，刑事訴訟法第154
    條第2項、第301條第1項分別定有明文。又按事實之認定，
    應憑證據，如未能發現相當證據，或證據不足以證明，自不
    能以推測或擬制之方法，以為裁判基礎；認定犯罪事實所憑
    之證據，雖不以直接證據為限，間接證據亦包括在內；然而
    無論直接或間接證據，其為訴訟上之證明，須於通常一般之
    人均不致有所懷疑，而得確信其為真實之程度者，始得據為
    有罪之認定（最高法院40年臺上字第86號判例意旨、76年臺
    上字第4986號判例可資參照）。再按被害人縱立於證人地位
    而以前揭方式為指證及陳述，且其指證、陳述無瑕疵可指，
    仍不得作為有罪判決之唯一依據，應調查其他證據以察其是
    否與事實相符，亦即仍須有補強證據以擔保其指證、陳述之
    真實性，始得採為斷罪之依據，最高法院94年度臺上字第
    478號判決意旨可資參照。
三、公訴人認被告等人涉犯上開犯行，無非係以上開被告等人之
    部分自白、被害人之指訴、匯款單據、帳戶交易明細、報紙
    廣告單、蒐證照片、通訊監察譯文等，為其論據。訊據被告
    堅決否認有何上開犯行，辯稱：係自95年12月中旬始參與本
    案犯行等語。經查：被告參與本案犯罪之時間為95年12月12
    日起至96年1月30日為警查獲時止，業據認定如上。從而，
    上開各部分公訴意旨所指犯行，均因被害人匯款之時間，並
    非在被告參與本件詐欺集團之時間內，且其中附件一編號9
    、附件二編號26、67、76、附件三編號1、3、10、14所示部
    分，各有1至數筆匯款僅有被害人指訴而無其他證據可資佐
    證，而難認定被告有此部分之詐欺取財犯行，或就此部分詐
    欺取財犯行亦有犯意聯絡及行為分擔，本諸罪疑唯輕原則，
    認被告甲○○並未參與該部分之詐欺取財行為。綜上，上開
    各次公訴意旨所指被告涉犯之詐欺取財犯行，尚屬無法證明
    ，自應就各該部分均為被告無罪之諭知。
據上論斷，應依刑事訴訟法第299條第1項、第301條第1項前段，
刑法第28條、第339條第1項、第51條第5款、第38條第1項第2款
、第3款，刑法施行法第1條之1第1項、第2項前段，中華民國九
十六年罪犯減刑條例第2條第1項第3款、第7條、第10條第1項，
判決如主文。
本案經檢察官蔡曉崙到庭執行職務。
中    華    民    國    97    年    12    月    31    日
                  刑事第三庭    審判長法官  余仕明
                                法      官  唐中興
                                法      官  楊舒嵐
以上正本證明與原本無異。
如不服本判決應於收受判決後10日內向本院提出上訴書狀，並應
敘述具體理由；其未敘述上訴理由者，應於上訴期間屆滿後20日
內向本院補提理由書 (均須按他造當事人之人數附繕本)「切勿
逕送上級法院」。
告訴人或被害人對於判決如有不服具備理由請求檢察官上訴者，
其上訴期間之計算係以檢察官收受判決正本之日期為準。
中    華    民    國    98    年    1     月    5     日
                                書  記  官  張木松
附註：卷證編號
卷一、彰警刑偵四字第0960006319號卷第1宗
卷二、彰警刑偵四字第0960006319號卷第2宗
卷三、彰警刑偵四字第0960006319號卷第3宗
卷五、95年度他字第1852號卷
卷六、96年度偵字第1073號卷第1宗
卷七、96年度偵字第1073號卷第2宗
卷八、本院96年度易字第735號警卷第1宗
卷九、本院96年度易字第735 號警卷第2宗
卷十、本院96年度易字第735 號警卷第3宗
卷十一、96年度偵字第3837號卷
卷十三、彰警刑偵四字第09300號卷（本院96年度易字第1001號
    警卷）
卷十四、本院96年度易字第1398號警卷
卷十五、本院函查之附表一所示帳戶銀行客戶歷史交易明細及開
        戶資料
附表一、
┌──┬───┬───────┬────┬────┬─────────────┬─────┬─────┬───┬─────────────┐
│編號│被害人│  詐欺方式    │行 為 人│被 害 人│        人頭帳戶          │ 匯款金額 │   合計   │參與之│           證據           │
│    │      │              │使用電話│匯款日期│                          │（新臺幣）│          │行為人│                          │
├──┼───┼───────┼────┼────┼─────────────┼─────┼─────┼───┼─────────────┤
│1   │孔麗祝│孔麗祝於95年7 │不詳    │95.07.26│合作金庫銀行西台中分行    │2萬5000元 │2萬5000元 │張欽安│證人即被害人孔麗祝之警詢│
│    │      │月中旬看見夾報│        │        │戶名劉英娜                │          │          │張欽志│  證述（卷九第443-444頁） │
│    │      │廣告單個人信用│        │        │帳號0000000000000         │          │          │尚振寰│存款憑條照片（卷第445-  │
│    │      │貸款廣告後撥打│        │        │                          │          │          │張瑜芳│  446頁）                 │
│    │      │登載之電話，經│        │        │                          │          │          │連俊兆│由張欽安使用之0953-     │
│    │      │假冒銀行專員之│        │        │                          │          │          │許世明│  033174詐騙電話通訊監察譯│
│    │      │詐騙集團成員詢│        │        │                          │          │          │蕭富成│  文得知劉英娜人頭帳戶，清│
│    │      │問工作及收入狀│        │        │                          │          │          │      │  查該帳戶得知（卷十第501 │
│    │      │況後，告知因信│        │        │                          │          │          │      │  頁）                    │
│    │      │用狀況不良，要│        │        │                          │          │          │      │                          │
│    │      │先繳交代書代辦│        │        │                          │          │          │      │                          │
│    │      │費用、完稅證明│        │        │                          │          │          │      │                          │
│    │      │、預繳第1 年貸│        │        │                          │          │          │      │                          │
│    │      │款本利和等語。│        │        │                          │          │          │      │                          │
├──┼───┼───────┼────┼────┼─────────────┼─────┼─────┼───┼─────────────┤
│2   │于佳馨│于佳馨於95年8 │不詳    │95.08.29│臺灣郵政臺中民權路分局    │5000元    │5000元    │張欽安│證人即被害人于佳馨之警詢│
│    │      │月28日撥打夾報│        │        │戶名顏小芳                │          │          │張欽志│  證述（卷九第296-297頁） │
│    │      │廣告單個人信用│        │        │局號000000-0、帳號000000-0│          │          │尚振寰│匯款單（卷九第298頁）   │
│    │      │貸款廣告登載之│        │        │                          │          │          │張瑜芳│車手許世明持顏小芳人頭帳│
│    │      │電話，經假冒銀│        │        │                          │          │          │連俊兆│  戶前往提領贓款，清查該帳│
│    │      │行專員之詐騙集│        │        │                          │          │          │張卿松│  戶得知（卷十五第49頁）  │
│    │      │團成員詢問工作│        │        │                          │          │          │許世明│                          │
│    │      │及收入狀況後，│        │        │                          │          │          │蕭富成│                          │
│    │      │告知因信用狀況│        │        │                          │          │          │      │                          │
│    │      │不良，要先繳交│        │        │                          │          │          │      │                          │
│    │      │代書費製作假的│        │        │                          │          │          │      │                          │
│    │      │工作證明及薪資│        │        │                          │          │          │      │                          │
│    │      │所得，匯款後，│        │        │                          │          │          │      │                          │
│    │      │以電話告知假資│        │        │                          │          │          │      │                          │
│    │      │料，隨後另一假│        │        │                          │          │          │      │                          │
│    │      │冒銀行對保部經│        │        │                          │          │          │      │                          │
│    │      │理者來電核對資│        │        │                          │          │          │      │                          │
│    │      │料，告知需補交│        │        │                          │          │          │      │                          │
│    │      │完稅證明等語。│        │        │                          │          │          │      │                          │
├──┼───┼───────┼────┼────┼─────────────┼─────┼─────┼───┼─────────────┤
│3   │王俊雄│王俊雄於95年8 │不詳    │95.08.29│臺灣郵政臺中民權路分局    │3萬元     │12萬7000元│張欽安│證人即被害人王俊雄之警詢│
│    │      │月28日撥打夾報│        │        │戶名顏小芳                │          │（委託王俊│張欽志│  證述（卷九第330-331頁） │
│    │      │廣告單上個人信│        │        │局號000000-0、帳號000000-0│          │傑匯款）  │尚振寰│匯款單（卷九第332頁）   │
│    │      │用貸款廣告登載│        │        │                          ├─────┤          │張瑜芳│由車手許世明持顏小芳人頭│
│    │      │之電話，經假冒│        │        │                          │4萬7000元 │          │連俊兆│  帳戶前往提領贓款，清查該│
│    │      │銀行專員之詐騙│        │        │                          │          │          │張卿松│  帳戶得知（卷十五第49頁）│
│    │      │集團成員詢問工│        ├────┤                          ├─────┤          │許世明│                          │
│    │      │作及收入狀況後│        │95.08.30│                          │5萬元     │          │蕭富成│                          │
│    │      │，告知因信用狀│        │        │                          │          │          │      │                          │
│    │      │況不良，要先繳│        │        │                          │          │          │      │                          │
│    │      │交代書費代辦費│        │        │                          │          │          │      │                          │
│    │      │、完稅證明費用│        │        │                          │          │          │      │                          │
│    │      │、第1 年本金等│        │        │                          │          │          │      │                          │
│    │      │語而陸續匯款。│        │        │                          │          │          │      │                          │
├──┼───┼───────┼────┼────┼─────────────┼─────┼─────┼───┼─────────────┤
│4   │洪嘉應│洪嘉應於95年8 │0000-000│95.09.01│臺灣郵政臺中民權路分局    │1萬元     │3萬4600元 │張欽安│證人即被害人洪嘉應之警詢│
│    │      │月7 日左右觀看│934     │        │戶名顏小芳                │          │          │張欽志│  證述（卷九第385頁）     │
│    │      │報紙廣告個人信│        │        │局號000000-0、帳號000000-0│          │          │尚振寰│郵政國內匯款單（卷九第  │
│    │      │用貸款而撥打其│        ├────┼─────────────┼─────┤          │張瑜芳│  387-391頁）             │
│    │      │上登載之電話給│        │95.09.01│臺灣郵政埔里崎下分局      │1萬5000元 │          │連俊兆│洪嘉應存摺影本（卷九第  │
│    │      │自稱林文龍之人│        │        │戶名徐文成                │          │          │張卿松│  392頁）                 │
│    │      │詢問貸款事宜，│        │        │局號000000-0、帳號000000-0│          │          │許世明│車手許世明持顏小芳人頭帳│
│    │      │對方稱可憑身分│        ├────┼─────────────┼─────┤          │蕭富成│  戶前往提領贓款，清查該帳│
│    │      │證辦理但須手續│        │95.08.15│臺灣郵政豐原中正路分局    │4000元    │          │（張卿│  戶得知（卷十五第49頁）  │
│    │      │費等語，因而陸│        │        │戶名王汶檳                │          │          │松參與│徐文成帳戶交易明細（卷十│
│    │      │續匯款。      │        │        │局號000000-0、帳號000000-0│          │          │95年8 │  五第39頁）              │
│    │      │              │        ├────┼─────────────┼─────┤          │月20日│王汶檳帳戶交易明細（卷十│
│    │      │              │        │95.08.07│臺灣郵政埔里分局          │3000元    │          │以後之│  五第42頁）              │
│    │      │              │        │        │戶名施權祐                │          │          │部分）│施權祐帳戶交易明細（卷十│
│    │      │              │        │        │局號000000-0、帳號000000-0├─────┤          │      │  五45頁）                │
│    │      │              │        │        │                          │7600元    │          │      │                          │
│    │      │              │        │        │                          │          │          │      │                          │
│    │      │              │        ├────┼─────────────┼─────┤          │      │                          │
│    │      │              │        │95.09.04│華南商業銀行壢昌分行      │5000元    │          │      │                          │
│    │      │              │        │        │戶名不詳                  │          │          │      │                          │
│    │      │              │        │        │帳號0000000000000         │          │          │      │                          │
├──┼───┼───────┼────┼────┼─────────────┼─────┼─────┼───┼─────────────┤
│5   │謝淑靖│謝淑靖於95年9 │不詳    │95.09.05│臺灣郵政臺中民權路分局    │1萬元     │1萬元     │張欽安│證人即被害人謝淑靖之警詢│
│    │      │月初看見夾報廣│        │        │戶名顏小芳                │          │          │張欽志│  證述（卷九第363-364頁） │
│    │      │告單上個人信用│        │        │局號000000-0、帳號000000-0│          │          │尚振寰│匯款單（卷九第365頁）   │
│    │      │貸款廣告後撥打│        │        │                          │          │          │張瑜芳│由車手許世明持顏小芳人頭│
│    │      │登載之電話，經│        │        │                          │          │          │連俊兆│  帳戶前往提領贓款，清查該│
│    │      │假冒銀行專員之│        │        │                          │          │          │張卿松│  帳戶得知（卷十五第49頁）│
│    │      │詐騙集團成員詢│        │        │                          │          │          │許世明│                          │
│    │      │問工作及收入狀│        │        │                          │          │          │蕭富成│                          │
│    │      │況後，告知因信│        │        │                          │          │          │      │                          │
│    │      │用狀況不良，要│        │        │                          │          │          │      │                          │
│    │      │先繳交代書費代│        │        │                          │          │          │      │                          │
│    │      │辦費、完稅證明│        │        │                          │          │          │      │                          │
│    │      │，第1 年本金等│        │        │                          │          │          │      │                          │
│    │      │費用，因而陸續│        │        │                          │          │          │      │                          │
│    │      │匯款。        │        │        │                          │          │          │      │                          │
├──┼───┼───────┼────┼────┼─────────────┼─────┼─────┼───┼─────────────┤
│6   │吳佩玲│吳佩玲於95年9 │0000-000│95.09.04│臺灣郵政臺中民權路分局    │1萬5000元 │3萬3000元 │張欽安│證人即被害人吳佩玲之警詢│
│    │      │月4 日上午撥打│450     │        │戶名顏小芳                │          │          │張欽志│  證述（卷三第200頁）     │
│    │      │報紙廣告登載之│        ├────┤局號000000-0、帳號000000-0├─────┤          │尚振寰│車手許世明持顏顏小芳人頭│
│    │      │電話，經假冒銀│0000-000│95.09.06│                          │1萬8000元 │          │張瑜芳│  帳戶前往提領贓款，清查該│
│    │      │行周雅婷之詐騙│456     │        │                          │          │          │連俊兆│  帳戶得知（卷十五第49頁）│
│    │      │集團成員告知要│        │        │                          │          │          │張卿松│                          │
│    │      │先繳交代辦費，│        │        │                          │          │          │許世明│                          │
│    │      │因而陸續匯款。│        │        │                          │          │          │蕭富成│                          │
├──┼───┼───────┼────┼────┼─────────────┼─────┼─────┼───┼─────────────┤
│7   │張峻豪│張峻豪於95年9 │不詳    │95.09.07│臺灣郵政臺中民權路分局    │1萬元     │1萬元     │張欽安│證人即被害人張峻豪之警詢│
│    │      │月初撥打夾報廣│        │        │戶名顏小芳                │（以張欽淵│          │張欽志│  證述（卷三第205頁）     │
│    │      │告單上個人信用│        │        │局號000000-0、帳號000000-0│名義匯入）│          │尚振寰│郵政國內匯款單（卷三第  │
│    │      │貸款登載之電話│        │        │                          │          │          │張瑜芳│  206頁）                 │
│    │      │，經假冒銀行人│        │        │                          │          │          │連俊兆│車手許世明持顏小芳人頭帳│
│    │      │員之詐騙集團成│        │        │                          │          │          │張卿松│  戶前往提領贓款，清查該帳│
│    │      │員詢問工作及收│        │        │                          │          │          │許世明│  戶得知（卷十五第49頁）  │
│    │      │入狀況，告知因│        │        │                          │          │          │蕭富成│                          │
│    │      │信用狀況不良，│        │        │                          │          │          │      │                          │
│    │      │要先繳交完稅證│        │        │                          │          │          │      │                          │
│    │      │明手續費等費用│        │        │                          │          │          │      │                          │
│    │      │，因而陸續匯款│        │        │                          │          │          │      │                          │
│    │      │。            │        │        │                          │          │          │      │                          │
├──┼───┼───────┼────┼────┼─────────────┼─────┼─────┼───┼─────────────┤
│8   │洪金鶯│洪金鶯於95年9 │不詳    │95.09.08│臺灣郵政臺中民權路分局    │1萬5000元 │4萬2000元 │張欽安│證人即被害人洪金鶯之警詢│
│    │      │月初左右撥打夾│        │        │戶名顏小芳                │          │          │張欽志│  證述（卷九第340頁）     │
│    │      │報廣告單上個人│        │        │局號000000-0、帳號000000-0├─────┤          │尚振寰│匯款單（卷九第341頁）   │
│    │      │信用貸款廣告登│        │        │                          │2萬7000元 │          │張瑜芳│由車手許世明持顏小芳人頭│
│    │      │載之電話，經假│        │        │                          │          │          │連俊兆│  帳戶前往提領贓款，清查該│
│    │      │冒銀行專員之詐│        │        │                          │          │          │張卿松│  帳戶得知（卷十五第49頁）│
│    │      │騙集團成員詢問│        │        │                          │          │          │許世明│                          │
│    │      │工作及收入狀況│        │        │                          │          │          │蕭富成│                          │
│    │      │後，告知因信用│        │        │                          │          │          │      │                          │
│    │      │狀況不良，要先│        │        │                          │          │          │      │                          │
│    │      │繳交代書費代辦│        │        │                          │          │          │      │                          │
│    │      │費、完稅證明費│        │        │                          │          │          │      │                          │
│    │      │用、第1 年本金│        │        │                          │          │          │      │                          │
│    │      │等語。        │        │        │                          │          │          │      │                          │
├──┼───┼───────┼────┼────┼─────────────┼─────┼─────┼───┼─────────────┤
│9   │謝碧貞│謝碧貞於95年9 │不詳    │95.09.11│臺灣郵政臺中民權路分局    │1萬5000元 │1萬5000元 │張欽安│證人即被害人謝碧貞之警詢│
│    │      │月份中旬撥打夾│        │        │戶名顏小芳                │          │          │張欽志│  證述（卷三第208頁）     │
│    │      │報廣告單上個人│        │        │局號000000-0、帳號000000-0│          │          │尚振寰│郵政國內匯款單（卷三第  │
│    │      │信用貸款登載之│        │        │                          │          │          │張瑜芳│  209頁）                 │
│    │      │電話，經假冒銀│        │        │                          │          │          │連俊兆│車手許世明持顏小芳人頭帳│
│    │      │行人員之詐騙集│        │        │                          │          │          │張卿松│  戶前往提領贓款，清查該帳│
│    │      │團成員詢問工作│        │        │                          │          │          │許世明│  戶得知（卷十五第49頁）  │
│    │      │及收入狀況後，│        │        │                          │          │          │蕭富成│                          │
│    │      │告知因信用狀況│        │        │                          │          │          │      │                          │
│    │      │不良，要先繳交│        │        │                          │          │          │      │                          │
│    │      │信貸保險費手等│        │        │                          │          │          │      │                          │
│    │      │費用，因而匯款│        │        │                          │          │          │      │                          │
│    │      │。            │        │        │                          │          │          │      │                          │
├──┼───┼───────┼────┼────┼─────────────┼─────┼─────┼───┼─────────────┤
│10  │黃鈺玲│黃鈺玲於95年8 │0000-000│95.08.18│臺灣郵政潭子頭家厝分局    │1萬8000元 │4萬6000元 │張欽安│證人即被害人黃鈺玲之警詢│
│    │      │月初在家中撥打│716     │        │戶名王明南                │          │          │張欽志│  證述（卷三第216頁）     │
│    │      │夾報廣告單登載│        │        │局號000000-0、帳號000000-0│          │          │尚振寰│自動櫃員機交易明細表、郵│
│    │      │之電話，經假冒│        ├────┼─────────────┼─────┤          │張瑜芳│  政國內匯款單（卷三第218-│
│    │      │詐騙集團成員詢│        │95.09.01│臺灣郵政臺中南屯路分局    │1萬元     │          │連俊兆│  219頁）                 │
│    │      │問基本資料、工│        │        │戶名柯添盛                │          │          │張卿松│車手許世明持顏小芳人頭帳│
│    │      │作及收入狀況，│        │        │局號000000-0、帳號000000-0│          │          │許世明│  戶前往提領贓款，清查該帳│
│    │      │告知因信用不良│        ├────┼─────────────┼─────┤          │蕭富成│  戶得知（卷十五第49頁）  │
│    │      │，需先繳交擔保│        │95.09.12│臺灣郵政臺中民權路分局    │1萬8000元 │          │      │王明南帳戶交易明細（卷十│
│    │      │費、律師費等費│        │        │戶名顏小芳                │          │          │      │  五第22頁）              │
│    │      │用，而陸續匯款│        │        │局號000000-0、帳號000000-0│          │          │      │柯添盛帳戶交易明細（卷十│
│    │      │。            │        │        │                          │          │          │      │  五第17頁）              │
├──┼───┼───────┼────┼────┼─────────────┼─────┼─────┼───┼─────────────┤
│11  │張正雄│張正雄於95年9 │不詳    │95.09.18│中國信託商業銀行新莊分行  │2萬5000元 │2萬5000元 │張欽安│證人即被害人張正雄之警詢│
│    │      │月8 日看見夾報│        │        │戶名林義翔                │（使用陳雪│          │張欽志│  證述（卷九第410-411頁） │
│    │      │廣告單上個人信│        │        │帳號000000000000          │真帳戶匯入│          │尚振寰│自動櫃員機轉帳交易明細（│
│    │      │用貸款廣告後撥│        │        │                          │）        │          │張瑜芳│  卷九第412頁）           │
│    │      │打登載之電話，│        │        │                          │          │          │連俊兆│由張瑜芳使用之0923-     │
│    │      │經假冒銀行專員│        │        │                          │          │          │張卿松│  835008詐騙電話通訊監察譯│
│    │      │之詐騙集團成員│        │        │                          │          │          │許世明│  文得知林義翔人頭帳戶，清│
│    │      │詢問工作及收入│        │        │                          │          │          │蕭富成│  查該帳戶得知（卷十第618 │
│    │      │狀況後，告知因│        │        │                          │          │          │      │  頁）                    │
│    │      │信用狀況不良，│        │        │                          │          │          │      │                          │
│    │      │要先繳交代書費│        │        │                          │          │          │      │                          │
│    │      │，完稅證明費用│        │        │                          │          │          │      │                          │
│    │      │等語，因而匯款│        │        │                          │          │          │      │                          │
│    │      │。            │        │        │                          │          │          │      │                          │
├──┼───┼───────┼────┼────┼─────────────┼─────┼─────┼───┼─────────────┤
│12  │黃智誠│黃志誠於95年9 │不詳    │95.09.18│臺灣郵政大溪僑愛分局      │3萬2400元 │3萬2400元 │張欽安│證人即被害人黃智誠之警詢│
│    │      │月中旬看見夾報│        │        │戶名游寶蓮                │          │          │張欽志│  證述（卷九第430-431頁） │
│    │      │廣告單個人信用│        │        │局號000000-0、帳號000000-0│          │          │尚振寰│匯款單（卷九第432頁）   │
│    │      │貸款廣告後撥打│        │        │                          │          │          │張瑜芳│由被害人楊邦傑筆錄供述之│
│    │      │登載之電話，經│        │        │                          │          │          │連俊兆│  游寶蓮人頭帳戶，追查該帳│
│    │      │假冒銀行專員之│        │        │                          │          │          │張卿松│  戶得知（卷十第578頁）   │
│    │      │詐騙集團成員詢│        │        │                          │          │          │許世明│                          │
│    │      │問工作及收入狀│        │        │                          │          │          │蕭富成│                          │
│    │      │況後，告知因信│        │        │                          │          │          │      │                          │
│    │      │用狀況不良，要│        │        │                          │          │          │      │                          │
│    │      │先繳交代書費，│        │        │                          │          │          │      │                          │
│    │      │完稅證明等費用│        │        │                          │          │          │      │                          │
│    │      │、預繳第1 年貸│        │        │                          │          │          │      │                          │
│    │      │款本利和等語。│        │        │                          │          │          │      │                          │
├──┼───┼───────┼────┼────┼─────────────┼─────┼─────┼───┼─────────────┤
│13  │李紀晴│李紀晴於95年8 │不詳    │95.09.01│臺灣郵政臺中民權路分局    │1萬元     │16萬1040元│張欽安│證人即被害人李紀晴之警詢│
│    │      │月底撥打夾報廣│        ├────┤戶名顏小芳                ├─────┤          │張欽志│  證述（卷九第324頁）     │
│    │      │告單上個人信用│        │95.09.04│局號000000-0、帳號000000-0│5000元    │          │尚振寰│匯款單（卷九第325-326 頁│
│    │      │貸款廣告登載之│        ├────┤                          ├─────┤          │張瑜芳│  ）                      │
│    │      │電話，假冒銀行│        │95.09.06│                          │2萬6040元 │          │連俊兆│車手許世明持顏小芳人頭帳│
│    │      │專員之詐騙集團│        ├────┤                          ├─────┤          │張卿松│  戶前往提領贓款，清查該帳│
│    │      │成員詢問工作及│        │95.09.18│                          │6萬元     │          │許世明│  戶得知（卷十五第49-50頁 │
│    │      │收入狀況後告知│        ├────┤                          ├─────┤          │蕭富成│  ）                      │
│    │      │因信用狀況不良│        │95.09.20│                          │6萬元     │          │      │                          │
│    │      │，要先繳交代書│        │        │                          │          │          │      │                          │
│    │      │代辦費、完稅證│        │        │                          │          │          │      │                          │
│    │      │明費用、第1 年│        │        │                          │          │          │      │                          │
│    │      │本金等語。    │        │        │                          │          │          │      │                          │
├──┼───┼───────┼────┼────┼─────────────┼─────┼─────┼───┼─────────────┤
│14  │王陳專│王陳專於95年8 │不詳    │95.09.20│臺灣郵政臺中民權路分局    │1萬元     │1萬元     │張欽安│證人即被害人王陳專之警詢│
│    │      │月底撥打夾報廣│        │        │戶名顏小芳                │          │          │張欽志│  證述（卷九第333-334頁） │
│    │      │告單個人信用貸│        │        │局號000000-0、帳號000000-0│          │          │尚振寰│匯款單（卷九第335頁）   │
│    │      │款廣告登載之電│        │        │                          │          │          │張瑜芳│由車手許世明持顏小芳人頭│
│    │      │話，經假冒銀行│        │        │                          │          │          │連俊兆│  帳戶前往提領贓款，清查該│
│    │      │專員之詐騙集團│        │        │                          │          │          │張卿松│  帳戶得知（卷十五第50頁）│
│    │      │成員詢問工作及│        │        │                          │          │          │許世明│                          │
│    │      │收入狀況後，告│        │        │                          │          │          │蕭富成│                          │
│    │      │知因信用狀況不│        │        │                          │          │          │      │                          │
│    │      │良，要先繳交代│        │        │                          │          │          │      │                          │
│    │      │書費代辦費、完│        │        │                          │          │          │      │                          │
│    │      │稅證明費用、第│        │        │                          │          │          │      │                          │
│    │      │1 年本金等語。│        │        │                          │          │          │      │                          │
├──┼───┼───────┼────┼────┼─────────────┼─────┼─────┼───┼─────────────┤
│15  │謝雅芳│謝雅芳於95年9 │0000-000│95.09.21│中國信託商業銀行新莊分行  │1萬2000元 │1萬2000元 │張欽安│證人即被害人謝雅芳之警詢│
│    │      │月中旬看見夾報│797     │        │戶名林義翔                │          │          │張欽志│  證述（卷九第403頁）     │
│    │      │廣告單上個人信│        │        │帳號000000000000          │          │          │尚振寰│匯款單（卷九第404頁）   │
│    │      │用貸款廣告後撥│0000-000│        │                          │          │          │張瑜芳│由張瑜芳使用之0923-     │
│    │      │打登載之電話，│248     │        │                          │          │          │連俊兆│  835008詐騙電話通訊監察譯│
│    │      │經假冒銀行專員│        │        │                          │          │          │張卿松│  文得知林義翔人頭帳戶，清│
│    │      │之詐騙集團成員│        │        │                          │          │          │許世明│  查該帳戶得知（卷十第621 │
│    │      │詢問工作及收入│        │        │                          │          │          │蕭富成│  頁）                    │
│    │      │狀況後，告知因│        │        │                          │          │          │      │                          │
│    │      │信用狀況不良，│        │        │                          │          │          │      │                          │
│    │      │要先繳交代書費│        │        │                          │          │          │      │                          │
│    │      │請代書偽造工作│        │        │                          │          │          │      │                          │
│    │      │證明及薪資所得│        │        │                          │          │          │      │                          │
│    │      │，匯款後一假冒│        │        │                          │          │          │      │                          │
│    │      │銀行對保部經理│        │        │                          │          │          │      │                          │
│    │      │者來電來電核對│        │        │                          │          │          │      │                          │
│    │      │資料並表示需補│        │        │                          │          │          │      │                          │
│    │      │交完稅證明等語│        │        │                          │          │          │      │                          │
│    │      │，因察覺有異未│        │        │                          │          │          │      │                          │
│    │      │匯款。        │        │        │                          │          │          │      │                          │
├──┼───┼───────┼────┼────┼─────────────┼─────┼─────┼───┼─────────────┤
│16  │吳國清│吳國清於95年9 │不詳    │95.09.21│臺灣郵政臺中民權路分局    │1萬5000元 │1萬5000元 │張欽安│證人即被害人吳國清之警詢│
│    │      │月份左右在家中│        │        │戶名顏小芳                │          │          │張欽志│  證述（卷三第202頁）     │
│    │      │撥打夾報廣告單│        │        │局號000000-0、帳號000000-0│          │          │尚振寰│郵政國內匯款單（卷三第  │
│    │      │上個人信用貸款│        │        │                          │          │          │張瑜芳│  203頁）                 │
│    │      │登載之電話，經│        │        │                          │          │          │連俊兆│車手許世明持顏小芳人頭帳│
│    │      │假冒銀行代辦人│        │        │                          │          │          │張卿松│  戶前往提領贓款，清查該帳│
│    │      │員之詐騙集團成│        │        │                          │          │          │許世明│  戶得知（卷十五第50頁）  │
│    │      │員詢問工作及收│        │        │                          │          │          │蕭富成│                          │
│    │      │入狀況後，告知│        │        │                          │          │          │      │                          │
│    │      │因信用狀況不良│        │        │                          │          │          │      │                          │
│    │      │，要先繳交完稅│        │        │                          │          │          │      │                          │
│    │      │證明手續費、代│        │        │                          │          │          │      │                          │
│    │      │書費等費用而陸│        │        │                          │          │          │      │                          │
│    │      │續匯款。      │        │        │                          │          │          │      │                          │
├──┼───┼───────┼────┼────┼─────────────┼─────┼─────┼───┼─────────────┤
│17  │王振福│王振福於95年9 │不詳    │95.09.21│中國信託商業銀行新莊分行  │1萬元     │1萬元     │張欽安│證人即被害人王振福之警詢│
│    │      │月初撥打夾報廣│        │        │戶名林義翔                │          │          │張欽志│  證述（卷三第193頁）     │
│    │      │告單上個人信用│        │        │帳號000000000000          │          │          │尚振寰│由張瑜芳使用之0923-     │
│    │      │貸款登載之電話│        │        │                          │          │          │張瑜芳│  835008詐騙電話通訊監察譯│
│    │      │，經假冒銀行人│        │        │                          │          │          │連俊兆│  文得知林義翔人頭帳戶，清│
│    │      │員之詐騙集團成│        │        │                          │          │          │張卿松│  查該帳戶得知（卷十第621 │
│    │      │員詢問工作及收│        │        │                          │          │          │許世明│  頁）                    │
│    │      │入狀況後，告知│        │        │                          │          │          │蕭富成│                          │
│    │      │因信用狀況不良│        │        │                          │          │          │      │                          │
│    │      │，要先繳交信貸│        │        │                          │          │          │      │                          │
│    │      │保險費、手續費│        │        │                          │          │          │      │                          │
│    │      │，因而陸續匯款│        │        │                          │          │          │      │                          │
│    │      │。            │        │        │                          │          │          │      │                          │
├──┼───┼───────┼────┼────┼─────────────┼─────┼─────┼───┼─────────────┤
│18  │蘇曉薇│蘇曉薇於95年9 │0000-000│95.09.15│臺灣郵政臺中民權路分局    │1萬2000元 │35萬0134元│張欽安│證人即被害人蘇曉薇之警詢│
│    │      │月14日中午12時│816     │        │戶名顏小芳                │          │          │張欽志│  證述（卷三第185、186頁）│
│    │      │許，打電話向自│        │        │局號000000-0、帳號000000-0│          │          │尚振寰│郵政國內匯款執據等匯款收│
│    │      │稱銀行行員之詐│        ├────┼─────────────┼─────┤          │張瑜芳│  據（卷三第187-192頁）   │
│    │      │騙成員告知欲申│        │95.09.18│中國信託商業銀行新莊分行  │2萬7000元 │          │連俊兆│由張瑜芳使用之0923-     │
│    │      │請貸款，經詢問│        │        │戶名林義翔                ├─────┤          │張卿松│  835008詐騙電話通訊監察譯│
│    │      │年籍資料後，於│        │        │帳號000000000000          │3萬1134元 │          │許世明│  文得知林義翔人頭帳戶，清│
│    │      │同日下午2 時接│        ├────┤                          ├─────┤          │蕭富成│  查該帳戶得知（卷十第618-│
│    │      │獲告知第一銀行│        │95.09.19│                          │6萬元     │          │      │  621頁）                 │
│    │      │願意放款，需先│        │        │                          ├─────┤          │      │顏小芳帳戶交易明細（卷十│
│    │      │繳交代書費用、│        │        │                          │3萬元     │          │      │  五第50頁）              │
│    │      │資料保密費用，│        │        │                          ├─────┤          │      │                          │
│    │      │因而匯款。    │        │        │                          │4萬元     │          │      │                          │
│    │      │              │        ├────┤                          ├─────┤          │      │                          │
│    │      │              │        │95.09.20│                          │6萬元     │          │      │                          │
│    │      │              │        │        │                          ├─────┤          │      │                          │
│    │      │              │        │        │                          │4萬元     │          │      │                          │
│    │      │              │        │        │                          ├─────┤          │      │                          │
│    │      │              │        │        │                          │2萬元     │          │      │                          │
│    │      │              │        ├────┤                          ├─────┤          │      │                          │
│    │      │              │        │95.09.21│                          │3萬元     │          │      │                          │
├──┼───┼───────┼────┼────┼─────────────┼─────┼─────┼───┼─────────────┤
│19  │楊邦傑│劉邦傑於95年9 │0000-000│95.09.15│中國信託商業銀行新莊分行  │3萬1800元 │18萬8400元│張欽安│證人即被害人楊邦傑之警詢│
│    │      │月15日下午1 時│001     │        │戶名林義翔                │          │          │張欽志│  證述（卷三第182頁）     │
│    │      │撥打夾報分類廣│        │        │帳號000000000000          │          │          │尚振寰│由張瑜芳使用之0923-     │
│    │      │告登載之電話，│0000-000├────┼─────────────┼─────┤          │張瑜芳│  835008詐騙話通訊純得知林│
│    │      │經假冒銀行人員│604     │95.09.19│臺灣郵政大溪僑愛分局      │5萬1600元 │          │連俊兆│  義翔人頭帳戶，清該帳戶得│
│    │      │之詐騙集團成員│        ├────┤戶名游寶蓮                ├─────┤          │張卿松│  知（卷十第618頁）       │
│    │      │告知先辦理保險│        │95.09.21│局號000000-0、帳號000000-0│10萬5000元│          │許世明│游寶蓮帳戶交易明細（卷十│
│    │      │並繳交保費，後│        │        │                          │          │          │蕭富成│  第578頁）               │
│    │      │接獲另一自稱保│        │        │                          │          │          │      │                          │
│    │      │險公司人員告知│        │        │                          │          │          │      │                          │
│    │      │要另外投保，因│        │        │                          │          │          │      │                          │
│    │      │而陸續匯款。  │        │        │                          │          │          │      │                          │
│    │      │              │        │        │                          │          │          │      │                          │
├──┼───┼───────┼────┼────┼─────────────┼─────┼─────┼───┼─────────────┤
│20  │羅現惠│羅現惠於95年9 │不詳    │95.09.18│臺灣郵政大溪僑愛分局      │4萬3200元 │38萬400元 │張欽安│證人即被害人羅現惠之警詢│
│    │      │月份左右撥打夾│        │        │戶名游寶蓮                ├─────┤          │張欽志│  證述（卷九第285頁）     │
│    │      │報廣告單上個人│        │        │局號000000-0、帳號000000-0│6萬7200元 │          │尚振寰│郵政國內匯款執據、存款存│
│    │      │信用貸款廣告登│        │        │                          │          │          │張瑜芳│  入存根（卷九第287-292頁 │
│    │      │載之電話，經假│        ├────┤                          ├─────┤          │連俊兆│  ）                      │
│    │      │冒銀行人員之詐│        │95.09.20│                          │5萬元     │          │張卿松│由被害人楊邦傑得知游寶蓮│
│    │      │騙集團成員詢問│        │        │                          │          │          │許世明│  人頭帳戶，清查該帳戶得知│
│    │      │工作及收入狀況│        ├────┤                          ├─────┤          │蕭富成│  （卷十第578頁）         │
│    │      │後，告知因信用│        │95.09.25│                          │6萬元     │          │      │徐宏緯帳戶交易明細（卷十│
│    │      │狀況不良，要先│        │        │                          │          │          │      │  五第83頁）              │
│    │      │繳交完稅證明手│        ├────┼─────────────┼─────┤          │      │                          │
│    │      │續費、信貸保險│        │95.09.21│台北富邦商業銀行中崙分行  │8萬元     │          │      │                          │
│    │      │費、代書費、抵│        │        │戶名徐宏緯                │          │          │      │                          │
│    │      │押金等費用等語│        │        │帳號000000000000          │          │          │      │                          │
│    │      │。            │        ├────┤                          ├─────┤          │      │                          │
│    │      │              │        │95.09.22│                          │8萬元     │          │      │                          │
├──┼───┼───────┼────┼────┼─────────────┼─────┼─────┼───┼─────────────┤
│21  │林秋華│林秋華於95年9 │不詳    │95.09.22│中國信託商業銀行新莊分行  │1萬5000元 │1萬5000元 │張欽安│證人即被害人林秋華之警詢│
│    │      │月中旬看見夾報│        │        │戶名林義翔                │          │          │張欽志│  證述（卷九第447-448頁） │
│    │      │廣告單個人信用│        │        │帳號000000000000          │          │          │尚振寰│匯款單照片（卷九第449頁 │
│    │      │貸款廣告後撥打│        │        │                          │          │          │張瑜芳│由張瑜芳使用之0923-     │
│    │      │登載之電話，經│        │        │                          │          │          │連俊兆│  0000000騙電話通訊監察譯 │
│    │      │假冒銀行專員之│        │        │                          │          │          │張卿松│  文得知林義翔人頭帳戶，清│
│    │      │詐騙集團成員詢│        │        │                          │          │          │許世明│  查該帳戶得知（卷十第622 │
│    │      │問工作及收入狀│        │        │                          │          │          │蕭富成│  頁）                    │
│    │      │況後，告知因信│        │        │                          │          │          │      │                          │
│    │      │用狀況不良，要│        │        │                          │          │          │      │                          │
│    │      │先繳交代書費偽│        │        │                          │          │          │      │                          │
│    │      │造工作證明及薪│        │        │                          │          │          │      │                          │
│    │      │資所得，匯款後│        │        │                          │          │          │      │                          │
│    │      │一假冒銀行對保│        │        │                          │          │          │      │                          │
│    │      │部經理者來電核│        │        │                          │          │          │      │                          │
│    │      │對資料，要求補│        │        │                          │          │          │      │                          │
│    │      │交完稅證明等費│        │        │                          │          │          │      │                          │
│    │      │用等語。      │        │        │                          │          │          │      │                          │
├──┼───┼───────┼────┼────┼─────────────┼─────┼─────┼───┼─────────────┤
│22  │林秋玲│林秋玲於95年8 │0000-000│95.08.31│臺灣郵政臺中南屯路分局    │1萬8000元 │18萬5000元│張欽安│證人即被害人林秋玲之警詢│
│    │      │月31日撥打夾報│714     │        │戶名柯添盛                │          │          │張欽志│  證述（卷三，第176頁背面 │
│    │      │廣告單登載之個│        │        │局號000000-0、帳號000000-0│          │          │尚振寰│  ）                      │
│    │      │人信用貸款電話│        ├────┼─────────────┼─────┤          │張瑜芳│存款憑條及林秋玲手寫明細│
│    │      │，經假冒銀行專│0000-000│95.09.07│彰化銀行北屯分行          │2萬9000元 │          │連俊兆│  （卷三第178至180頁）    │
│    │      │員之詐騙集團成│146     │        │戶名曾智元                │          │          │張卿松│由張瑜芳使用之0923-     │
│    │      │員詢問工作及收│        │        │帳號：00000000000000      │          │          │許世明│  835008詐騙電話通訊監察譯│
│    │      │入狀況後，告知│        ├────┼─────────────┼─────┤          │蕭富成│  文得知得知林義翔人頭帳戶│
│    │      │因信用不良，需│        │95.09.13│台灣中小企業銀行草屯分行  │5萬元     │          │      │  ，清查郵政該帳戶內得知（│
│    │      │先繳交信用保險│        │        │戶名張宏瑋                │          │          │      │  卷十第621頁）           │
│    │      │費、法院訴訟費│        │        │帳號：00000000000         │          │          │      │柯添盛帳戶交易明細（卷十│
│    │      │、擔保費等費用│        ├────┼─────────────┼─────┤          │      │  五第17頁）              │
│    │      │，因而陸續匯款│        │95.09.19│台灣中小企業銀行草屯分行  │2萬1000元 │          │      │曾智元帳戶交易明細（卷十│
│    │      │。            │        │        │戶名張宏瑋                │          │          │      │  五第174頁）             │
│    │      │              │        │        │帳號：00000000000         │          │          │      │張宏瑋帳戶交易明細（卷十│
│    │      │              │        ├────┼─────────────┼─────┤          │      │  五第117頁）             │
│    │      │              │        │95.09.21│中國信託商業銀行新莊分行  │1萬7000元 │          │      │沈孝武帳戶交易明細（卷十│
│    │      │              │        │        │戶名林義翔                │          │          │      │  五第18頁）              │
│    │      │              │        │        │帳號：000000000000        │          │          │      │                          │
│    │      │              │        ├────┼─────────────┼─────┤          │      │                          │
│    │      │              │        │95.09.25│臺灣郵政臺中逢甲分局      │2萬元     │          │      │                          │
│    │      │              │        │        │戶名沈孝武                ├─────┤          │      │                          │
│    │      │              │        │        │局號000000-0、帳號000000-0│2萬元     │          │      │                          │
│    │      │              │        │        │（起訴書誤載為匯款1 筆5 萬├─────┤          │      │                          │
│    │      │              │        │        │元）                      │1萬元     │          │      │                          │
├──┼───┼───────┼────┼────┼─────────────┼─────┼─────┼───┼─────────────┤
│23  │黃庭蘭│黃庭蘭於95年9 │0000-000│95.09.18│臺灣郵政臺中民權路分局    │5000元    │13萬3021元│張欽安│證人即被害人黃庭籣警詢筆│
│    │      │月18日看見報中│041     │        │戶名顏小芳                │          │          │張欽志│  證述（96易437本院卷二） │
│    │      │貸款廣告便撥打│        ├────┤局號000000-0、帳號000000-0├─────┤          │尚振寰│匯款單（96易437本院卷二 │
│    │      │登載之電話，詐│0000-000│95.09.20│                          │4萬4000元 │          │張瑜芳│  ）                      │
│    │      │騙集團成員再給│964     │        │                          │          │          │連俊兆│車手許世明持顏小芳人頭帳│
│    │      │另一電話請他打│        ├────┼─────────────┼─────┤          │張卿松│  戶前往提領贓款，清查該帳│
│    │      │過去詢問。黃庭│0000-000│95.09.25│合作金庫銀行員林分行      │1萬0021元 │          │許世明│  戶得知（卷十五第50頁）  │
│    │      │蘭亦找另一家貸│486     │        │戶名陳基立                │（起訴書誤│          │蕭富成│陳基立帳戶交易明細（卷十│
│    │      │款公司林代書辦│        │        │帳號000-0000000000000     │載95.09.20│          │      │  五第165頁）             │
│    │      │理貸款。二者皆│        │        │                          │匯入）    │          │（張欽│                          │
│    │      │告知需先匯款支│        │        │                          ├─────┤          │安、張│                          │
│    │      │付代辦費。    │        │        │                          │2萬3000元 │          │欽志、│                          │
│    │      │              │        │        │                          │（起訴書未│          │尚振寰│                          │
│    │      │              │        │        │                          │記載）    │          │、張瑜│                          │
│    │      │              │        │        │                          ├─────┤          │芳、連│                          │
│    │      │              │        │        │                          │3000元    │          │俊兆、│                          │
│    │      │              │        │        │                          ├─────┤          │許世明│                          │
│    │      │              │        │        │                          │1萬9979元 │          │、蕭富│                          │
│    │      │              │        │        │                          ├─────┤          │成均未│                          │
│    │      │              │        │        │                          │21元      │          │據起訴│                          │
│    │      │              │        ├────┤                          ├─────┤          │）    │                          │
│    │      │              │        │95.09.26│                          │2萬8000元 │          │      │                          │
├──┼───┼───────┼────┼────┼─────────────┼─────┼─────┼───┼─────────────┤
│24  │吳明修│吳明修於95年9 │不詳    │95.09.28│臺灣郵政淡水義山分局      │1萬元     │1萬元     │張欽安│證人即被害人吳明修之警詢│
│    │      │月28日看見夾報│        │        │戶名陳錦智                │          │          │張欽志│  證述（卷十第468-469頁） │
│    │      │廣告單個人信用│        │        │局號000000-0、帳號000000-0│          │          │尚振寰│匯款單（卷十第470頁）   │
│    │      │貸款廣告後撥打│        │        │                          │          │          │張瑜芳│被害人劉銘文筆錄供述之陳│
│    │      │登載之電話，經│        │        │                          │          │          │連俊兆│  錦智人頭帳戶，清查該帳戶│
│    │      │假冒銀行專員之│        │        │                          │          │          │張卿松│  得知（卷十第569頁）     │
│    │      │詐騙集團成員詢│        │        │                          │          │          │許世明│                          │
│    │      │問工作及收入狀│        │        │                          │          │          │蕭富成│                          │
│    │      │況後，告知因信│        │        │                          │          │          │      │                          │
│    │      │用狀況不良，要│        │        │                          │          │          │      │                          │
│    │      │先繳納代書代辦│        │        │                          │          │          │      │                          │
│    │      │費用、完稅證明│        │        │                          │          │          │      │                          │
│    │      │費用、預繳第1 │        │        │                          │          │          │      │                          │
│    │      │年本利和，要求│        │        │                          │          │          │      │                          │
│    │      │匯款至右列帳戶│        │        │                          │          │          │      │                          │
│    │      │等語。        │        │        │                          │          │          │      │                          │
├──┼───┼───────┼────┼────┼─────────────┼─────┼─────┼───┼─────────────┤
│25  │劉銘文│劉銘文於95年9 │0000-000│95.09.12│臺灣郵政臺中民權路分局    │1萬元     │3萬6000元 │張欽安│證人即被害人劉銘文之警詢│
│    │      │月12日上午9 時│041     │        │戶名顏小芳                ├─────┤          │張欽志│  證述（卷三第196頁）     │
│    │      │在家中撥打廣告│        │        │局號000000-0、帳號000000-0│1萬4000元 │          │尚振寰│郵政國內匯款執據（卷三第│
│    │      │夾報單上信用低│        ├────┼─────────────┼─────┤          │張瑜芳│  第197-198頁）           │
│    │      │利借貸登載之電│        │95.09.29│臺灣郵政淡水義山分局      │1萬2000元 │          │連俊兆│由車手許世明持顏小芳人頭│
│    │      │話，經假冒大眾│        │        │戶名陳錦智                │          │          │張卿松│  帳戶前往提領贓款，清查該│
│    │      │銀行貸款部王小│        │        │局號000000-0、帳號000000-0│          │          │許世明│  帳戶得知（卷十五，第49頁│
│    │      │姐之詐騙集團成│        │        │                          │          │          │蕭富成│  ）                      │
│    │      │員告知先繳交代│        │        │                          │          │          │      │陳錦智帳戶交易明細（卷十│
│    │      │書費，後再通知│        │        │                          │          │          │      │  第569頁）               │
│    │      │應繳費作繳費證│        │        │                          │          │          │      │                          │
│    │      │明，因而陸續匯│        │        │                          │          │          │      │                          │
│    │      │款。          │        │        │                          │          │          │      │                          │
├──┼───┼───────┼────┼────┼─────────────┼─────┼─────┼───┼─────────────┤
│26  │黃美蓮│黃美蓮於95年9 │不詳    │95.09.22│中國信託商業銀行新莊分行  │2萬8000元 │37萬5764元│張欽安│證人即被害人黃美蓮之警詢│
│    │      │月中旬看見夾報│        │        │戶名林義翔                │          │          │張欽志│  證述（卷九第374-375頁） │
│    │      │廣告單上個人信│        │        │帳號000000000000          │          │          │尚振寰│匯款單（卷九第377-382頁 │
│    │      │用貸款廣告後撥│        ├────┼─────────────┼─────┤          │張瑜芳│  頁）                    │
│    │      │打登載之電話，│        │95.09.25│渣打國際商業銀行          │9萬3000元 │          │連俊兆│由張瑜芳使用之0923-     │
│    │      │經假冒銀行專員│        │        │戶名劉經華                ├─────┤          │張寘崴│  835008詐騙電話通訊監察譯│
│    │      │洪惠君之詐騙集│        │        │帳號00000000000000        │5萬9382元 │          │周欣祺│  文得知張碧月人頭帳戶，清│
│    │      │團成員詢問工作│        ├────┤（起訴書誤載00000000000） ├─────┤          │張卿松│  查該帳戶得知（卷十第681 │
│    │      │及收入狀況後，│        │95.09.26│                          │5萬9382元 │          │許世明│  頁）                    │
│    │      │告知因信用狀況│        │        │                          │          │          │蕭富成│劉經華帳戶交易明細（卷十│
│    │      │不良，要先繳交│        ├────┼─────────────┼─────┤          │（張寘│  五第215-216頁）         │
│    │      │代書費請代書製│        │95.09.28│台北國際商業銀行鶯桃分行  │7萬6000元 │          │崴、周│徐玉琴帳戶交易明細（卷十│
│    │      │作假工作證明及│        │        │戶名徐玉琴                │          │          │欣祺參│  五第236頁）             │
│    │      │薪資所得，並以│        │        │帳號0000000000000         │          │          │與95年│林義翔帳戶交易明細（卷十│
│    │      │電話報告資料，│        ├────┼─────────────┼─────┤          │10月2 │  第622頁）               │
│    │      │另一假冒對保部│        │95.10.02│臺灣郵政臺中軍功分局      │6萬元     │          │日以後│通訊監察譯文（卷二第24頁│
│    │      │經理者來電核對│        │        │戶名張碧月                │          │          │部分）│  、卷三第51頁）          │
│    │      │資料，藉口存簿│        │        │局號000000-0、帳號000000-0│          │          │      │                          │
│    │      │內無薪資轉帳證│        │        │                          │          │          │      │                          │
│    │      │明，需補交完稅│        │        │                          │          │          │      │                          │
│    │      │證明，又一假冒│        │        │                          │          │          │      │                          │
│    │      │銀行貸款部人員│        │        │                          │          │          │      │                          │
│    │      │表示代捆金額已│        │        │                          │          │          │      │                          │
│    │      │撥款但需預繳前│        │        │                          │          │          │      │                          │
│    │      │半年本利和等語│        │        │                          │          │          │      │                          │
│    │      │，因而陸續匯款│        │        │                          │          │          │      │                          │
│    │      │。            │        │        │                          │          │          │      │                          │
├──┼───┼───────┼────┼────┼─────────────┼─────┼─────┼───┼─────────────┤
│27  │葉昭齡│葉昭齡95年9 月│0000-000│95.09.18│中國信託商業銀行新莊分行  │3萬5000元 │6萬5000元 │張欽安│證人即被害人葉昭齡之警詢│
│    │      │中旬撥打夾報廣│364     │        │戶名林義翔                │          │          │張欽志│  證述（卷三第194頁）     │
│    │      │告登載之銀行專│        │        │帳號000000000000          │          │          │尚振寰│由張瑜芳使用之0923-     │
│    │      │員代辦貸款電話│        │        │                          │          │          │張瑜芳│  835008詐騙電話通訊監察譯│
│    │      │，經告知要先繳│        │        │                          │          │          │連俊兆│  文得知林義翔人頭帳戶，清│
│    │      │交信用保險金及│        │        │                          │          │          │張寘崴│  查該帳戶得知（卷十第618 │
│    │      │前10期本息，因│        │        │                          │          │          │周欣祺│  頁）                    │
│    │      │而陸續匯款。  │        │        │                          │          │          │張卿松│張碧月帳戶交易明細（卷十│
│    │      │              │        │        │                          │          │          │許世明│  第681頁）               │
│    │      │              │        ├────┼─────────────┼─────┤          │蕭富成│通訊監察譯文（卷二第16、│
│    │      │              │        │95.10.03│臺灣郵政臺中軍功分局      │3萬元     │          │（張寘│  20頁，卷三第53頁）      │
│    │      │              │        │        │戶名張碧月                │          │          │崴、周│通訊監察譯文（卷二第28頁│
│    │      │              │        │        │帳號000000-0、帳號000000-0│          │          │欣祺參│  ）                      │
│    │      │              │        │        │                          │          │          │與95年│通訊監察譯文（卷三第49頁│
│    │      │              │        │        │                          │          │          │10月2 │  ）                      │
│    │      │              │        │        │                          │          │          │日以後│                          │
│    │      │              │        │        │                          │          │          │部分）│                          │
├──┼───┼───────┼────┼────┼─────────────┼─────┼─────┼───┼─────────────┤
│28  │黃子軒│黃子軒於95年10│不詳    │95.10.03│臺灣郵政臺中軍功分局      │5萬元     │12萬2000元│張欽安│證人即被害人黃子軒之警詢│
│    │      │月初看見夾報廣│        │        │戶名張碧月                │          │          │張欽志│  證述（卷九第433-434頁） │
│    │      │告單個人信用貸│        │        │局號000000-0、帳號000000-0│          │          │尚振寰│郵政國內匯款執據（卷九第│
│    │      │款廣告後撥打登│        ├────┤                          ├─────┤          │張瑜芳│  435頁）                 │
│    │      │載之電話，經假│        │95.10.04│                          │4萬8000元 │          │連俊兆│黃子軒存摺影本（卷九第  │
│    │      │冒銀行專員之詐│        │        │                          │（起訴書未│          │張寘崴│  436頁）                 │
│    │      │騙集團成員詢問│        │        │                          │記載）    │          │周欣祺│由張瑜芳使用之0923-     │
│    │      │工作及收入狀況│        ├────┼─────────────┼─────┤          │張卿松│  835008詐騙電話通訊監察譯│
│    │      │後，告知因信用│        │95.10.02│戶名不詳                  │2萬元     │          │許世明│  文得知張碧月人頭帳戶，清│
│    │      │狀況不良，要先│        │        │帳號000000000000000       │（起訴書未│          │蕭富成│  查該帳戶得知（卷十第681 │
│    │      │繳交代書費偽造│        │        │                          │記載）    │          │      │  頁）                    │
│    │      │工作證明及薪資│        │        │                          ├─────┤          │      │                          │
│    │      │所得，匯款後一│        │        │                          │4000元    │          │      │                          │
│    │      │假冒銀行對保部│        │        │                          │（起訴書未│          │      │                          │
│    │      │經理者來電核對│        │        │                          │記載）    │          │      │                          │
│    │      │資料，藉口存簿│        │        │                          │          │          │      │                          │
│    │      │內無薪資轉帳明│        │        │                          │          │          │      │                          │
│    │      │細需補交完稅證│        │        │                          │          │          │      │                          │
│    │      │明等費用等語。│        │        │                          │          │          │      │                          │
├──┼───┼───────┼────┼────┼─────────────┼─────┼─────┼───┼─────────────┤
│29  │涂秀貞│涂秀貞撥打求才│0000-000│95.10.04│臺灣郵政臺中軍功分局      │8000元    │3萬5000元 │張欽安│證人即被害人涂秀貞之警詢│
│    │      │今報紙刊登之「│798     │        │戶名張碧月                │          │          │張欽志│  證述（卷九第307頁）     │
│    │      │現金輕鬆貸」電│        │        │局號000000-0、帳號000000-0├─────┤          │尚振寰│郵政國內匯款執據（卷九第│
│    │      │話給林育彗專員│        │        │                          │2萬7000元 │          │張瑜芳│  309-310頁）             │
│    │      │，因而被騙匯款│        │        │                          │          │          │連俊兆│由張瑜芳使用之0923-     │
│    │      │。            │        │        │                          │          │          │張寘崴│  835008詐騙電話通訊監察譯│
│    │      │              │        │        │                          │          │          │周欣祺│  文得知張碧月人頭帳戶，清│
│    │      │              │        │        │                          │          │          │張卿松│  查該帳戶得知（卷十第681 │
│    │      │              │        │        │                          │          │          │許世明│  頁）                    │
│    │      │              │        │        │                          │          │          │蕭富成│                          │
├──┼───┼───────┼────┼────┼─────────────┼─────┼─────┼───┼─────────────┤
│30  │陳姿均│陳姿均於95年10│不詳    │95.10.05│臺灣郵政臺中軍功分局      │3萬1800元 │3萬1800元 │張欽安│證人即被害人陳姿均警詢筆│
│    │      │月初撥打夾報廣│        │        │戶名張碧月                │          │          │張欽志│  證述（卷九第327-328頁） │
│    │      │告單上個人信用│        │        │局號000000-0、帳號000000-0│          │          │尚振寰│匯款單（卷九第329頁）   │
│    │      │貸款廣告登載之│        │        │                          │          │          │張瑜芳│由張瑜芳使用之0923      │
│    │      │電話，經假冒銀│        │        │                          │          │          │連俊兆│  835008詐騙電話通訊監察譯│
│    │      │行專員之詐騙集│        │        │                          │          │          │張寘崴│  文得知張碧月人頭帳戶，清│
│    │      │團成員詢問工作│        │        │                          │          │          │周欣祺│  查該帳戶得知（卷十第682 │
│    │      │及收入狀況後，│        │        │                          │          │          │張卿松│  頁）                    │
│    │      │告知因信用狀況│        │        │                          │          │          │許世明│                          │
│    │      │不良，要先繳交│        │        │                          │          │          │蕭富成│                          │
│    │      │代書代辦費、完│        │        │                          │          │          │      │                          │
│    │      │稅證明費用、第│        │        │                          │          │          │      │                          │
│    │      │1年本金等語。 │        │        │                          │          │          │      │                          │
├──┼───┼───────┼────┼────┼─────────────┼─────┼─────┼───┼─────────────┤
│31  │王家琦│王家琦於95年10│不詳    │95.10.05│臺灣郵政臺中軍功分局      │1萬5000元 │1萬5000元 │張欽安│證人即被害人王家琦之警詢│
│    │      │月5 日上午10時│        │        │戶名張碧月                │          │          │張欽志│  證述（卷十三第129-130頁 │
│    │      │前看到報中夾報│        │        │局號000000-0、帳號000000-0│          │          │尚振寰│  ）                      │
│    │      │廣告之銀行借貸│        │        │                          │          │          │張瑜芳│郵政國內匯款執據（卷十三│
│    │      │廣告後撥打廣告│        │        │                          │          │          │連俊兆│  第131頁）               │
│    │      │上登載之電話，│        │        │                          │          │          │張寘崴│由張瑜芳使用之 0923-    │
│    │      │經告知需繳交資│        │        │                          │          │          │周欣祺│  835008詐騙電話通訊監察譯│
│    │      │料費、保證金、│        │        │                          │          │          │張卿松│  文得知張碧月人頭帳戶，清│
│    │      │稅額，要求匯款│        │        │                          │          │          │許世明│  查該帳戶得知（卷十第681 │
│    │      │至右列帳戶等語│        │        │                          │          │          │蕭富成│                          │
│    │      │。            │        │        │                          │          │          │      │                          │
├──┼───┼───────┼────┼────┼─────────────┼─────┼─────┼───┼─────────────┤
│32  │鄭怡君│鄭怡君於95年9 │0000-000│95.10.04│臺灣郵政臺中軍功分局      │1萬元     │9萬元     │張欽安│證人即被害人鄭怡君之警詢│
│    │      │月中旬撥打夾報│319     │        │戶名：張碧月              │          │          │張欽志│  證述（卷三第170頁背面） │
│    │      │廣告單登載之個│        ├────┤局號000000-0、帳號000000-0├─────┤          │尚振寰│郵政國內匯款執據（卷三第│
│    │      │人信用貸款電話│0000-000│95.10.04│                          │4萬6000元 │          │張瑜芳│  172至174頁）            │
│    │      │，假冒銀行貸款│531     │        │                          │          │          │連俊兆│由張瑜芳使用之0923-     │
│    │      │專員之詐騙集團│        │        │                          │          │          │張寘崴│  835008詐騙電話通訊監察譯│
│    │      │成員詢問工作及│0000-000├────┤                          ├─────┤          │周欣祺│  文得知得知張碧月人頭帳戶│
│    │      │收入狀況後，告│947     │95.10.05│                          │3萬4000元 │          │張卿松│  ，清查該帳戶內得知（卷十│
│    │      │知因信用不良，│        │        │                          │          │          │許世明│  ，第681頁）             │
│    │      │需送紅包給銀行│        │        │                          │          │          │蕭富成│                          │
│    │      │方可辦理工作及│        │        │                          │          │          │      │                          │
│    │      │財力證明，匯款│        │        │                          │          │          │      │                          │
│    │      │後，一假冒銀行│        │        │                          │          │          │      │                          │
│    │      │行員者來電核對│        │        │                          │          │          │      │                          │
│    │      │資料並告知資料│        │        │                          │          │          │      │                          │
│    │      │不符，另一假冒│        │        │                          │          │          │      │                          │
│    │      │代書者告知須再│        │        │                          │          │          │      │                          │
│    │      │繳交完稅證明，│        │        │                          │          │          │      │                          │
│    │      │繳費後，又一假│        │        │                          │          │          │      │                          │
│    │      │冒銀行經理者告│        │        │                          │          │          │      │                          │
│    │      │知需預繳6 個月│        │        │                          │          │          │      │                          │
│    │      │貸款本息，因而│        │        │                          │          │          │      │                          │
│    │      │匯款。        │        │        │                          │          │          │      │                          │
├──┼───┼───────┼────┼────┼─────────────┼─────┼─────┼───┼─────────────┤
│33  │陳靜雯│陳靜雯於95年9 │0000-000│95.09.12│臺灣郵政臺中民權路分局    │2萬6000元 │2萬6000元 │張欽安│證人即被害人陳靜雯之警詢│
│    │      │月中旬撥打夾報│499     │        │戶名顏小芳                │          │          │張欽志│  證述（卷三第211頁）     │
│    │      │廣告單登載之個│        │        │局號000000-0、帳號000000-0│          │          │尚振寰│郵政國內匯款執據（卷三第│
│    │      │人信用貸款電話│0000-000│        │                          │          │          │張瑜芳│  213頁）                 │
│    │      │，經假冒銀行專│454     ├────┤                          ├─────┤          │連俊兆│彰化縣警察局資料照片（卷│
│    │      │員之詐騙集團成│        │95年10月│                          │6萬元（未 │          │張卿松│  三第214頁）             │
│    │      │員詢問工作及收│        │初      │                          │匯款）    │          │許世明│車手許世明持顏小芳人頭帳│
│    │      │入狀況後，告知│        │（無法證│                          │          │          │蕭富成│  戶前往提領贓款，清查該帳│
│    │      │因信用不良，需│        │明係95年│                          │          │          │      │  戶得知（卷十五第49頁）  │
│    │      │先繳交信用保險│        │10月2 日│                          │          │          │      │                          │
│    │      │費、法院訴訟費│        │以後）  │                          │          │          │      │                          │
│    │      │、擔保費等費用│        │        │                          │          │          │      │                          │
│    │      │，因而匯款。10│        │        │                          │          │          │      │                          │
│    │      │月初與自稱周經│        │        │                          │          │          │      │                          │
│    │      │理之男子聯絡，│        │        │                          │          │          │      │                          │
│    │      │以其他名目要求│        │        │                          │          │          │      │                          │
│    │      │匯款。        │        │        │                          │          │          │      │                          │
├──┼───┼───────┼────┼────┼─────────────┼─────┼─────┼───┼─────────────┤
│34  │陳淑霞│陳淑霞於95年10│不詳    │95.10.17│陽信商業銀行臺南分行      │2萬8000元 │2萬8000元 │張欽安│證人即被害人陳淑霞之警詢│
│    │      │月中旬看見夾報│        │        │戶名許易雯                │          │          │張欽志│  證述（卷九第383頁）     │
│    │      │廣告單上個人信│        │        │帳號000000000000          │          │          │尚振寰│匯款申請書（卷九第389頁 │
│    │      │用貸款廣告後撥│        │        │                          │          │          │張瑜芳│  ）                      │
│    │      │打登載之電話，│        │        │                          │          │          │連俊兆│由張瑜芳使用之0923-     │
│    │      │經假冒銀行專員│        │        │                          │          │          │張寘崴│  835008詐騙電話通訊監察譯│
│    │      │之詐騙集團成員│        │        │                          │          │          │周欣祺│  文得知許易雯人頭帳戶，清│
│    │      │詢問工作及收入│        │        │                          │          │          │張卿松│  查該帳戶得知（卷十五第89│
│    │      │狀況後，告知因│        │        │                          │          │          │許世明│  頁）                    │
│    │      │信用狀況不良，│        │        │                          │          │          │蕭富成│通訊監察譯文（卷二，第33│
│    │      │要先繳交代書費│        │        │                          │          │          │      │  頁）                    │
│    │      │請代書製作假工│        │        │                          │          │          │      │                          │
│    │      │作證明及薪資所│        │        │                          │          │          │      │                          │
│    │      │得，又稱銀行發│        │        │                          │          │          │      │                          │
│    │      │現資料係偽造，│        │        │                          │          │          │      │                          │
│    │      │需再繳完稅證明│        │        │                          │          │          │      │                          │
│    │      │費用等語。    │        │        │                          │          │          │      │                          │
├──┼───┼───────┼────┼────┼─────────────┼─────┼─────┼───┼─────────────┤
│35  │吳欣蕙│吳欣蕙於95年10│0000-000│95.10.18│陽信商業銀行臺南分行      │2萬元     │10萬元    │張欽安│證人即被害人吳欣蕙之警詢│
│    │      │月18日上午9 時│339     │        │戶名許易雯                │          │          │張欽志│  證述（卷九第251-252頁） │
│    │      │50分左右撥打廣│        │        │帳號000000000000          │          │          │尚振寰│匯款回條聯、交易明細（卷│
│    │      │告單登載之銀行│0000-000├────┤                          ├─────┤          │張瑜芳│  九第254頁）             │
│    │      │信用貸款電話，│798     │95.10.19│                          │3萬元     │          │連俊兆│由張瑜芳使用之0923-     │
│    │      │自稱銀行人員幫│        │（起訴書│                          │          │          │張寘崴│  835008詐騙電話通訊監察譯│
│    │      │吳欣蕙處理卡債│        │誤載為20│                          │          │          │周欣祺│  文得知許易雯人頭帳戶，清│
│    │      │問題，但要求先│        │日）    │                          │          │          │張卿松│  查該帳戶得知（卷十五第89│
│    │      │匯款，待匯款後│        ├────┤                          ├─────┤          │許世明│  頁）                    │
│    │      │，又要求匯繳代│        │95.10.20│                          │5萬元     │          │蕭富成│                          │
│    │      │書費及前6 期費│        │        │                          │          │          │      │                          │
│    │      │用等語。      │        │        │                          │          │          │      │                          │
├──┼───┼───────┼────┼────┼─────────────┼─────┼─────┼───┼─────────────┤
│36  │洪肇群│洪肇群於95年10│不詳    │95.10.19│陽信商業銀行臺南分行      │3萬5000元 │3萬5000元 │張欽安│證人即被害人洪肇群警詢筆│
│    │      │月19日看見夾報│        │        │戶名許易雯                │          │          │張欽志│  證述（卷九第371-372頁） │
│    │      │廣告單上個人信│        │        │帳號000000000000          │          │          │尚振寰│匯款申請書（卷九第373頁 │
│    │      │用貸款廣告後撥│        │        │                          │          │          │張瑜芳│  ）                      │
│    │      │打登載之電話，│        │        │                          │          │          │連俊兆│由張瑜芳使用之0923-     │
│    │      │經假冒銀行專員│        │        │                          │          │          │張寘崴│  835008詐騙電話通訊監察譯│
│    │      │之詐騙集團成員│        │        │                          │          │          │周欣祺│  文得知許易雯人頭帳戶，清│
│    │      │詢問工作及收入│        │        │                          │          │          │張卿松│  查該帳戶得知（卷十五第89│
│    │      │狀況後，告知因│        │        │                          │          │          │許世明│  頁）                    │
│    │      │信用狀況不良，│        │        │                          │          │          │蕭富成│                          │
│    │      │要先繳交代書代│        │        │                          │          │          │      │                          │
│    │      │辦費、完稅證明│        │        │                          │          │          │      │                          │
│    │      │費用、預繳第1 │        │        │                          │          │          │      │                          │
│    │      │年本金等語，因│        │        │                          │          │          │      │                          │
│    │      │而陸續匯款。  │        │        │                          │          │          │      │                          │
├──┼───┼───────┼────┼────┼─────────────┼─────┼─────┼───┼─────────────┤
│37  │江學堯│江學堯於95年10│不詳    │95.10.20│臺灣郵政汐止龍安分局      │1萬2000元 │1萬2000元 │張欽安│證人即被害人江學堯之警詢│
│    │      │月上旬撥打夾報│        │        │戶名闕壯恆                │          │          │張欽志│  證述（卷八第202-203頁） │
│    │      │廣告單上個人信│        │        │局號000000-0、帳號000000-0│          │          │尚振寰│由張欽安使用之0953-     │
│    │      │用貸款廣告登載│        │        │（起訴書誤載為局號000000-0│          │          │張瑜芳│  033174詐騙電話通訊監察譯│
│    │      │之電話，經假冒│        │        │、帳號000000-0）          │          │          │連俊兆│  文表得知闕壯恆人頭帳戶，│
│    │      │銀行專員之詐騙│        │        │                          │          │          │張寘崴│  清查該帳戶得知（卷八第  │
│    │      │集團成員詢問工│        │        │                          │          │          │周欣祺│  204頁，卷十第677頁）    │
│    │      │作及收入狀況後│        │        │                          │          │          │張卿松│通訊監察譯文（卷一第40頁│
│    │      │，告知因信用狀│        │        │                          │          │          │許世明│  ，卷二第39頁）          │
│    │      │況不良，要先繳│        │        │                          │          │          │蕭富成│                          │
│    │      │交代書費以便製│        │        │                          │          │          │      │                          │
│    │      │作假的工作證明│        │        │                          │          │          │      │                          │
│    │      │及薪資所得資料│        │        │                          │          │          │      │                          │
│    │      │，匯款後，以電│        │        │                          │          │          │      │                          │
│    │      │話告知假資料，│        │        │                          │          │          │      │                          │
│    │      │隨後一假冒銀行│        │        │                          │          │          │      │                          │
│    │      │對保部經理者來│        │        │                          │          │          │      │                          │
│    │      │電核對資料，告│        │        │                          │          │          │      │                          │
│    │      │知要補交完稅證│        │        │                          │          │          │      │                          │
│    │      │明等語。      │        │        │                          │          │          │      │                          │
├──┼───┼───────┼────┼────┼─────────────┼─────┼─────┼───┼─────────────┤
│38  │王欣誼│王欣誼於95年10│不詳    │95.10.18│陽信商業銀行臺南分行      │1萬8000元 │15萬1000元│張欽安│證人即被害人王欣誼之警詢│
│    │      │月中旬看見夾報│        │        │戶名許易雯                │（以簡凱翊│          │張欽志│  證述（卷九第394-396頁） │
│    │      │廣告單上個人信│        │        │帳號000000000000          │名義匯款）│          │尚振寰│匯款申請書（卷九第398頁 │
│    │      │用貸款廣告後撥│        ├────┼─────────────┼─────┤          │張瑜芳│  ）                      │
│    │      │打登載之電話，│        │95.10.19│臺灣郵政汐止龍安分局      │2萬7000元 │          │連俊兆│由張欽安使用之0953-     │
│    │      │經假冒銀行專員│        │        │戶名闕壯恆                │          │          │張寘崴│  033174詐騙電話通訊監察譯│
│    │      │洪惠君之詐騙集│        ├────┤局號000000-0、帳號000000-0├─────┤          │周欣祺│  文得知闕壯恆人頭帳戶，清│
│    │      │團成員詢問工作│        │95.10.23│（起訴書誤載局號000000-0、│5萬3000元 │          │張卿松│  查該帳戶得知（卷十第677 │
│    │      │及收入狀況後，│        ├────┤帳號000000-0）            ├─────┤          │許世明│  頁）                    │
│    │      │告知因信用狀況│        │95.10.24│                          │5萬3000元 │          │蕭富成│許易雯帳戶明細表（卷十五│
│    │      │不良，要先繳交│        │        │                          │          │          │      │  第89頁）                │
│    │      │代書費請代書製│        │        │                          │          │          │      │                          │
│    │      │作假工作證明及│        │        │                          │          │          │      │                          │
│    │      │薪資所得，並以│        │        │                          │          │          │      │                          │
│    │      │電話報告資料，│        │        │                          │          │          │      │                          │
│    │      │另一假冒對保部│        │        │                          │          │          │      │                          │
│    │      │經理者來電核對│        │        │                          │          │          │      │                          │
│    │      │資料，藉口存簿│        │        │                          │          │          │      │                          │
│    │      │內無薪資轉帳證│        │        │                          │          │          │      │                          │
│    │      │明，需補交完稅│        │        │                          │          │          │      │                          │
│    │      │證明，又一假冒│        │        │                          │          │          │      │                          │
│    │      │銀行貸款部人員│        │        │                          │          │          │      │                          │
│    │      │表示代辦金額已│        │        │                          │          │          │      │                          │
│    │      │撥款但需預繳前│        │        │                          │          │          │      │                          │
│    │      │1 年本利和等語│        │        │                          │          │          │      │                          │
│    │      │，因而陸續匯款│        │        │                          │          │          │      │                          │
│    │      │。            │        │        │                          │          │          │      │                          │
├──┼───┼───────┼────┼────┼─────────────┼─────┼─────┼───┼─────────────┤
│39  │曾建勳│曾建勳於95年10│0000-000│95.10.23│臺灣郵政汐止龍安分局      │1萬5000元 │4萬元     │張欽安│證人即被害人曾建勳之警詢│
│    │      │月23日上午9時 │198     │        │戶名闕壯恆                │          │          │張欽志│  證述（卷八第198-199頁） │
│    │      │前撥打報內夾報│        ├────┤局號000000-0、帳號000000-0├─────┤          │尚振寰│自動櫃員機交易明細表（卷│
│    │      │廣告之銀行貸款│        │95.10.24│（起訴書誤載為局號000000-0│2萬5000元 │          │張瑜芳│  八第200頁）             │
│    │      │廣告登載之電話│        │        │、帳號000000-0）          │          │          │連俊兆│由張欽安使用之0953-     │
│    │      │詢問，詐騙集團│        │        │                          │          │          │張寘崴│  033174詐騙電話通訊監察譯│
│    │      │成員自稱銀行人│        │        │                          │          │          │周欣祺│  文得知闕壯恆人頭帳戶，清│
│    │      │員，表示要先繳│        │        │                          │          │          │張卿松│  查該帳戶得知（卷十第677 │
│    │      │交代書費、押金│        │        │                          │          │          │許世明│  頁）                    │
│    │      │、完稅證明，要│        │        │                          │          │          │蕭富成│                          │
│    │      │求匯款至右列帳│        │        │                          │          │          │      │                          │
│    │      │戶等語。      │        │        │                          │          │          │      │
├──┼───┼───────┼────┼────┼─────────────┼─────┼─────┼───┼─────────────┤
│40  │張榮輝│張榮輝撥打中國│0000-000│95.10.26│安泰商業銀行農安分行      │3萬2400元 │3萬2400元 │張欽安│證人即被害人張榮輝之警詢│
│    │      │信託信用貸款廣│804     │        │戶名廖晉賢                │          │          │張欽志│  證述（卷八第194-195頁） │
│    │      │告登載之電話，│        │        │帳號00000000000000        │          │          │尚振寰│匯款申請書（卷八第196頁 │
│    │      │經假冒襄理之詐│0000-000│        │                          │          │          │張瑜芳│  ）                      │
│    │      │騙成員要求傳真│365     │        │                          │          │          │連俊兆│由張欽安使用之0953-     │
│    │      │基本資料供該公│        │        │                          │          │          │張寘崴│  033174詐騙電話通訊監察譯│
│    │      │司審查，同意貸│        │        │                          │          │          │周欣祺│  文得知廖晉賢人頭帳戶，清│
│    │      │款但要先投保誠│        │        │                          │          │          │張卿松│  查該帳戶得知（卷十第528 │
│    │      │信保險，須先匯│        │        │                          │          │          │蕭富成│  頁）                    │
│    │      │款至右列帳戶，│        │        │                          │          │          │      │                          │
│    │      │因而匯款。    │        │        │                          │          │          │      │                          │
├──┼───┼───────┼────┼────┼─────────────┼─────┼─────┼───┼─────────────┤
│41  │陳瑩潔│陳瑩潔於95年10│不詳    │95.10.30│安泰商業銀行農安分行      │4萬元     │6萬3000元 │張欽安│證人即被害人陳瑩潔之警詢│
│    │      │月中旬看見夾報│        │（起訴書│戶名廖晉賢                │（起訴書誤│          │張欽志│  證述（卷九第368頁）     │
│    │      │廣告單上個人信│        │誤載為28│帳號00000000000000        │載為2萬   │          │尚振寰│匯款單（卷九第369-370頁 │
│    │      │用貸款廣告後撥│        │日）    │                          │3000元 ） │          │張瑜芳│  ）                      │
│    │      │打登載之電話，│        ├────┼─────────────┼─────┤          │連俊兆│由張欽安使用之0953-     │
│    │      │經假冒銀行人員│        │95.10.26│臺灣郵政南港港三分局      │2萬3000元 │          │張寘崴│  033174詐騙電話通訊監察譯│
│    │      │之詐騙集團成員│        │（起訴書│戶名王以芸                │（起訴書誤│          │周欣祺│  文得知廖晉賢人頭帳戶，清│
│    │      │詢問工作及收入│        │誤載為30│局號000000-0、帳號000000-0│載為4萬元 │          │張卿松│  查該帳戶得知（卷一第110 │
│    │      │狀況後，告知因│        │日）    │                          │）        │          │蕭富成│  頁、卷十第528頁）       │
│    │      │信用狀況不良，│        │        │                          │          │          │      │王以芸帳戶明細（卷十第  │
│    │      │要先繳交代書費│        │        │                          │          │          │      │  641頁）                 │
│    │      │請代書偽造工作│        │        │                          │          │          │      │通訊監察譯文（卷一第42頁│
│    │      │證明及薪資所得│        │        │                          │          │          │      │  ，卷三第11、13頁）      │
│    │      │，匯款後一假冒│        │        │                          │          │          │      │                          │
│    │      │對保部經理者來│        │        │                          │          │          │      │                          │
│    │      │電核對資料，藉│        │        │                          │          │          │      │                          │
│    │      │口存簿內無薪資│        │        │                          │          │          │      │                          │
│    │      │轉帳證明，需補│        │        │                          │          │          │      │                          │
│    │      │交完稅證明、預│        │        │                          │          │          │      │                          │
│    │      │繳前半年本利和│        │        │                          │          │          │      │                          │
│    │      │等語。        │        │        │                          │          │          │      │                          │
├──┼───┼───────┼────┼────┼─────────────┼─────┼─────┼───┼─────────────┤
│42  │張惠蘭│張惠蘭於95年10│不詳    │95.10.30│臺灣郵政南港港三分局      │1萬8000元 │1萬8000元 │張欽安│證人即被害人張惠蘭之警詢│
│    │      │月下旬撥打夾報│        │        │戶名王以芸                │          │          │張欽志│  證述（卷九第273-274頁） │
│    │      │廣告單上個人信│        │        │號000000-0、帳號000000-0  │          │          │尚振寰│由張欽安使用之0953-     │
│    │      │用貸款廣告登載│        │        │                          │          │          │張瑜芳│  033174詐騙電話通訊監察譯│
│    │      │之電話，經假冒│        │        │                          │          │          │連俊兆│  文得知王以芸人頭帳戶，清│
│    │      │銀行專員之詐騙│        │        │                          │          │          │張寘崴│  查該帳戶得知（卷十第641 │
│    │      │集團成員詢問工│        │        │                          │          │          │周欣祺│  頁）                    │
│    │      │作及收入狀況後│        │        │                          │          │          │張卿松│                          │
│    │      │，告知因信用狀│        │        │                          │          │          │蕭富成│                          │
│    │      │況不良，要先繳│        │        │                          │          │          │      │                          │
│    │      │交代書費以便製│        │        │                          │          │          │      │                          │
│    │      │作假的工作證明│        │        │                          │          │          │      │                          │
│    │      │及薪資所得資料│        │        │                          │          │          │      │                          │
│    │      │，匯款後，一假│        │        │                          │          │          │      │                          │
│    │      │冒銀行對保部經│        │        │                          │          │          │      │                          │
│    │      │理者來電核對資│        │        │                          │          │          │      │                          │
│    │      │料，告知要補交│        │        │                          │          │          │      │                          │
│    │      │完稅證明等語。│        │        │                          │          │          │      │                          │
├──┼───┼───────┼────┼────┼─────────────┼─────┼─────┼───┼─────────────┤
│43  │郭玟秀│郭玟秀95年10月│不詳    │95.11.01│台北富邦商業銀行中崙分行  │2萬元     │3萬2400元 │張欽安│證人即被害人郭玟秀之警詢│
│    │      │底看見夾報廣告│        │        │戶名徐宏緯                │          │          │張欽志│  證述（卷九第399-400頁） │
│    │      │單上個人信用貸│        │        │帳號000000000000          ├─────┤          │尚振寰│由張瑜芳使用之0988-     │
│    │      │款廣告後撥打登│        │        │                          │1萬2400元 │          │張瑜芳│  245340詐騙電話通訊監察譯│
│    │      │載之電話，經假│        │        │                          │（以徐維璘│          │連俊兆│  文得知徐宏緯人頭帳戶，清│
│    │      │冒銀行專員之詐│        │        │                          │名義匯款）│          │張寘崴│  查該帳戶得知（卷十五第83│
│    │      │騙集團成員詢問│        │        │                          │          │          │周欣祺│  頁）                    │
│    │      │工作及收入狀況│        │        │                          │          │          │張卿松│                          │
│    │      │後，告知因信用│        │        │                          │          │          │范貴軫│                          │
│    │      │狀況不良，要先│        │        │                          │          │          │顏福淵│                          │
│    │      │繳交代書費請代│        │        │                          │          │          │蕭富成│                          │
│    │      │書偽造工作證明│        │        │                          │          │          │      │                          │
│    │      │，又來電表示銀│        │        │                          │          │          │      │                          │
│    │      │行發現資料係偽│        │        │                          │          │          │      │                          │
│    │      │造，需再繳交完│        │        │                          │          │          │      │                          │
│    │      │稅證明費用等語│        │        │                          │          │          │      │                          │
│    │      │，因而陸續匯款│        │        │                          │          │          │      │                          │
│    │      │。            │        │        │                          │          │          │      │                          │
├──┼───┼───────┼────┼────┼─────────────┼─────┼─────┼───┼─────────────┤
│44  │林緯家│林緯家於95年10│0000-000│95.10.26│安泰商業銀行農安分行      │3萬元     │10萬3000元│張欽安│證人即被害人林緯家之警詢│
│    │（原名│月底撥打夾報廣│360     │        │戶名廖晉賢                │          │          │張欽志│  證述（卷八第191頁）     │
│    │林志紘│告單上個人信用│        │        │帳號00000000000000        │          │          │尚振寰│廖晉賢跨行轉入交易資料（│
│    │）    │貸款廣告登載之│0000-000├────┤                          ├─────┤          │張瑜芳│  卷八第193頁）           │
│    │      │電話，經假冒銀│744     │95.11.03│                          │7萬3000元 │          │連俊兆│由張欽安使用之0953-     │
│    │      │行專員之詐騙集│        │        │                          │          │          │張寘崴│  033174詐騙電話通訊監察譯│
│    │      │團成員詢問工作│        │        │                          │          │          │周欣祺│  文得知廖晉賢人頭帳戶，清│
│    │      │及收入狀況後，│        │        │                          │          │          │張卿松│  查該帳戶得知（卷十第528 │
│    │      │告知因信用狀況│        │        │                          │          │          │范貴軫│  頁）                    │
│    │      │不良，要先繳交│        │        │                          │          │          │顏福淵│                          │
│    │      │代書費以便製作│        │        │                          │          │          │蕭富成│                          │
│    │      │假的工作證明及│        │        │                          │          │          │（范貴│                          │
│    │      │薪資所得資料，│        │        │                          │          │          │軫、顏│                          │
│    │      │匯款後，一假冒│        │        │                          │          │          │福淵參│                          │
│    │      │土地銀行對保部│        │        │                          │          │          │與95年│                          │
│    │      │經理者來電核對│        │        │                          │          │          │10月31│                          │
│    │      │資料，藉口存簿│        │        │                          │          │          │日以後│                          │
│    │      │內無薪水轉帳明│        │        │                          │          │          │之部分│                          │
│    │      │細，要補交完稅│        │        │                          │          │          │）    │                          │
│    │      │證明，需匯款至│        │        │                          │          │          │      │                          │
│    │      │國稅局辦理，匯│        │        │                          │          │          │      │                          │
│    │      │款後，另一假冒│        │        │                          │          │          │      │                          │
│    │      │銀行放款部經理│        │        │                          │          │          │      │                          │
│    │      │者告知貸款金額│        │        │                          │          │          │      │                          │
│    │      │已撥款，因完稅│        │        │                          │          │          │      │                          │
│    │      │證明係補發，須│        │        │                          │          │          │      │                          │
│    │      │等45工作天，後│        │        │                          │          │          │      │                          │
│    │      │假借各種理由沒│        │        │                          │          │          │      │                          │
│    │      │有撥款。      │        │        │                          │          │          │      │                          │
├──┼───┼───────┼────┼────┼─────────────┼─────┼─────┼───┼─────────────┤
│45  │董秀芬│95年11月6 日假│不詳    │95.11.06│合作金庫銀行汐止分行      │100萬元   │282萬5000 │張欽安│證人即被害人董秀芬警詢證│
│    │      │冒經管會通知董│        │        │戶名：闕壯恆              │          │元        │張欽志│  述（卷八第210頁）       │
│    │      │秀芬佯稱其銀行│        │        │帳號0000000000000         │          │          │尚振寰│董秀芬存摺影本（卷八第  │
│    │      │存摺遭到冒用，│        │        │                          │          │          │張瑜芳│  212-213頁 ）            │
│    │      │可能成為詐騙集│        ├────┼─────────────┼─────┤          │連俊兆│由張欽安使用之          │
│    │      │團洗錢工具，要│        │95.11.06│帳號0000000000000         │19萬5000元│          │張寘崴│  0000-000000詐騙電話通訊 │
│    │      │求檢視帳戶，否│        ├────┼─────────────┼─────┤          │周欣祺│  監察譯文得知闕壯恆帳戶，│
│    │      │則將直接凍結，│        │95.11.07│帳號0000000000000         │60萬元    │          │張卿松│  清查該帳戶得知（卷十第  │
│    │      │董秀芬因而依照│        ├────┼─────────────┼─────┤          │范貴軫│  664 頁）                │
│    │      │只市前往銀行設│        │95.11.07│帳號0000000000000         │60萬元    │          │顏福淵│                          │
│    │      │定網路轉帳功能│        ├────┼─────────────┼─────┤          │蕭富成│                          │
│    │      │，並將網路帳號│        │95.11.07│帳號0000000000000         │43萬元    │          │      │                          │
│    │      │及密碼一併告知│        │        │                          │          │          │      │                          │
│    │      │該人，後經聯繫│        │        │                          │          │          │      │                          │
│    │      │又將另一新光銀│        │        │                          │          │          │      │                          │
│    │      │行存款亦轉入該│        │        │                          │          │          │      │                          │
│    │      │帳戶內。      │        │        │                          │          │          │      │                          │
│    │      │              │        │        │                          │          │          │      │                          │
│    │      │              │        │        │                          │          │          │      │                          │
├──┼───┼───────┼────┼────┼─────────────┼─────┼─────┼───┼─────────────┤
│46  │王月媚│於95年10月20日│0000-000│95.11.03│中國信託商業銀行竹北分行  │7萬1300元 │47萬1300元│張欽安│證人即被害人王月媚之警詢│
│    │      │上午11時撥打王│394     │        │戶名卓謙達                │          │          │張欽志│  證述（卷十第471-472頁） │
│    │      │月媚電話，佯稱│        │        │帳號000000000000000       │          │          │尚振寰│匯款單（卷十第473-475頁 │
│    │      │富立亞生活館開│0000-000│        │                          │          │          │張瑜芳│  ）                      │
│    │      │幕，11月3 日又│654     │        │                          │          │          │連俊兆│由被害人陳金枝筆錄所供述│
│    │      │來電表示中獎，│        ├────┼─────────────┼─────┤          │張寘崴│  之陳福晴人頭帳戶，清查該│
│    │      │須繳納稅金，要│        │95.11.06│臺灣郵政枋寮分局          │10萬元    │          │周欣祺│  帳戶得知（卷十五第32頁）│
│    │      │求匯款至右列帳│        │        │戶名陳福晴                │          │          │張卿松│韓佳宸帳戶交易明細（卷十│
│    │      │戶等語。      │        │        │局號000000-0、帳號000000-0│          │          │范貴軫│  五第53頁）              │
│    │      │              │        ├────┼─────────────┼─────┤          │顏福淵│                          │
│    │      │              │        │95.11.08│臺灣郵政大溪員樹林分局    │30萬元    │          │蕭富成│                          │
│    │      │              │        │        │戶名韓佳宸                │          │          │      │                          │
│    │      │              │        │        │局號000000-0、帳號000000-0│          │          │      │                          │
├──┼───┼───────┼────┼────┼─────────────┼─────┼─────┼───┼─────────────┤
│47  │黃洧清│95年10月27日自│000-0000│95.11.07│臺灣郵政埔鹽分局          │6萬350元  │16萬350元 │張欽安│證人即被害人黃洧清之警詢│
│    │（起訴│稱東風電視購物│0000000 │        │戶名陳世興                │          │          │張欽志│  證述（卷九第236-238頁） │
│    │書及追│公司辦理展示優│        ├────┤局號000000-0、帳號000000-0├─────┤          │尚振寰│匯款執據（卷九第239-240 │
│    │加起訴│惠要寄展示邀請│000-0000│95.11.08│                          │10萬元    │          │張瑜芳│  頁）                    │
│    │書誤載│卡，黃洧清加入│0000000 │        │                          │          │          │連俊兆│由車手連俊兆用0961-     │
│    │為黃淯│會員後有自稱簡│        │        │                          │          │          │張寘崴│  127073電話通訊譯文得知陳│
│    │清）  │美鳳女子稱獲得│        │        │                          │          │          │周欣祺│  世興人頭帳戶，清查該帳戶│
│    │      │該公司廠商提供│        │        │                          │          │          │張卿松│  得知（卷十第627-628頁） │
│    │      │加盟金120 萬元│        │        │                          │          │          │范貴軫│                          │
│    │      │並可折現，但須│        │        │                          │          │          │顏福淵│                          │
│    │      │繳納滯納金。一│        │        │                          │          │          │蕭富成│                          │
│    │      │自稱高處長男子│        │        │                          │          │          │      │                          │
│    │      │稱需辦理臨時會│        │        │                          │          │          │      │                          │
│    │      │員並繳納會費，│        │        │                          │          │          │      │                          │
│    │      │與自稱陳世興會│        │        │                          │          │          │      │                          │
│    │      │計師核對資料後│        │        │                          │          │          │      │                          │
│    │      │，高處長告知會│        │        │                          │          │          │      │                          │
│    │      │費為港幣計算，│        │        │                          │          │          │      │                          │
│    │      │需再補差額等語│        │        │                          │          │          │      │                          │
│    │      │。            │        │        │                          │          │          │      │                          │
├──┼───┼───────┼────┼────┼─────────────┼─────┼─────┼───┼─────────────┤
│48  │梁祥欣│95年11月8 日一│不詳    │95.11.08│臺灣郵政埔鹽分局          │6萬350元  │6萬350元  │張欽安│證人即被害人梁祥欣之警詢│
│    │      │男子來電告知梁│        │        │戶名陳世興                │          │          │張欽志│  證述（卷九第241-242頁） │
│    │      │祥欣中獎新台幣│        │        │局號000000-0、帳號000000-0│          │          │尚振寰│匯款單（卷九第243頁）   │
│    │      │90萬元，需匯款│        │        │                          │          │          │張瑜芳│由車手連俊兆使用之0961- │
│    │      │至右列帳戶方可│        │        │                          │          │          │連俊兆│  127073電話通訊譯文得知陳│
│    │      │領獎，匯款後又│        │        │                          │          │          │張寘崴│  世興人頭帳戶，清查該帳戶│
│    │      │要求加入會員並│        │        │                          │          │          │周欣祺│  得知（卷十第628頁）     │
│    │      │再度匯款。    │        │        │                          │          │          │張卿松│                          │
│    │      │              │        │        │                          │          │          │范貴軫│                          │
│    │      │              │        │        │                          │          │          │顏福淵│                          │
│    │      │              │        │        │                          │          │          │蕭富成│                          │
├──┼───┼───────┼────┼────┼─────────────┼─────┼─────┼───┼─────────────┤
│49  │劉志鴻│95年11月初撥打│0000-000│95.11.08│戶名胡莉琴                │4500元    │1萬3500元 │張欽安│證人即被害人劉志鴻之警詢│
│    │      │夾報廣告單上個│360     │左右    │帳號不詳                  ├─────┤          │張欽志│  證述（卷八第214頁）     │
│    │      │人信用貸款廣告│        │        │                          │9000元    │          │尚振寰│對周欣祺所使用之0000-000│
│    │      │登載之電話，經│        │        │                          │          │          │張瑜芳│  360 號電話實施通訊監察，│
│    │      │假冒新光銀行專│        │        │                          │          │          │連俊兆│  得知係周欣祺假冒新光銀行│
│    │      │員陳宜佳之詐騙│        │        │                          │          │          │張寘崴│  「陳宜佳」，因而查知被害│
│    │      │集團成員詢問工│        │        │                          │          │          │周欣祺│  人劉志鴻遭受詐騙        │
│    │      │作及收入狀況後│        │        │                          │          │          │張卿松│                          │
│    │      │，告知因信用狀│        │        │                          │          │          │范貴軫│                          │
│    │      │況不良，要先繳│        │        │                          │          │          │顏福淵│                          │
│    │      │交代書費以便製│        │        │                          │          │          │蕭富成│                          │
│    │      │作假的工作證明│        │        │                          │          │          │      │                          │
│    │      │及薪資所得資料│        │        │                          │          │          │      │                          │
│    │      │，匯款後，一假│        │        │                          │          │          │      │                          │
│    │      │冒彰化銀行對保│        │        │                          │          │          │      │                          │
│    │      │部經理者來電核│        │        │                          │          │          │      │                          │
│    │      │對資料，藉口存│        │        │                          │          │          │      │                          │
│    │      │簿內無薪水轉帳│        │        │                          │          │          │      │                          │
│    │      │明細，要補交完│        │        │                          │          │          │      │                          │
│    │      │稅證明，另一假│        │        │                          │          │          │      │                          │
│    │      │冒代書者告知補│        │        │                          │          │          │      │                          │
│    │      │完稅證明需匯款│        │        │                          │          │          │      │                          │
│    │      │至國稅局辦理，│        │        │                          │          │          │      │                          │
│    │      │匯款後，一假冒│        │        │                          │          │          │      │                          │
│    │      │放款部經理者聯│        │        │                          │          │          │      │                          │
│    │      │繫貸款已核撥，│        │        │                          │          │          │      │                          │
│    │      │但因完稅證明係│        │        │                          │          │          │      │                          │
│    │      │補發，須等45工│        │        │                          │          │          │      │                          │
│    │      │作天，如欲立即│        │        │                          │          │          │      │                          │
│    │      │撥款，須先繳第│        │        │                          │          │          │      │                          │
│    │      │1 年本利和。因│        │        │                          │          │          │      │                          │
│    │      │察覺有異未匯款│        │        │                          │          │          │      │                          │
│    │      │。            │        │        │                          │          │          │      │                          │
├──┼───┼───────┼────┼────┼─────────────┼─────┼─────┼───┼─────────────┤
│50  │陳依帆│陳依帆95年11月│0000-000│95.11.10│合作金庫銀行西台中分行    │1萬6000元 │1萬6000元 │張欽安│證人即被害人陳依帆之警詢│
│    │      │中旬撥打夾報廣│508     │        │戶名劉英娜                │          │          │張欽志│  證述（卷八第158頁）     │
│    │      │告單上個人信用│        │        │帳號0000000000000         │          │          │尚振寰│由張欽安使用之0953-     │
│    │      │貸款廣告登載之│        │        │                          │          │          │張瑜芳│  033174詐騙電話通訊監察譯│
│    │      │電話，經假冒銀│        │        │                          │          │          │連俊兆│  文得知劉英娜人頭帳戶，清│
│    │      │行專員之詐騙集│        │        │                          │          │          │張寘崴│  查該帳戶得知（卷十第501 │
│    │      │團成員詢問工作│        │        │                          │          │          │周欣祺│  頁）                    │
│    │      │及收入狀後況，│        │        │                          │          │          │張卿松│                          │
│    │      │告知因信用狀況│        │        │                          │          │          │范貴軫│                          │
│    │      │不良，要先繳交│        │        │                          │          │          │顏福淵│                          │
│    │      │代書費以便製作│        │        │                          │          │          │蕭富成│                          │
│    │      │假的工作證明及│        │        │                          │          │          │      │                          │
│    │      │薪資所得資料，│        │        │                          │          │          │      │                          │
│    │      │匯款後，假冒銀│        │        │                          │          │          │      │                          │
│    │      │行經理者來電核│        │        │                          │          │          │      │                          │
│    │      │對資料，告知要│        │        │                          │          │          │      │                          │
│    │      │匯款至國稅局補│        │        │                          │          │          │      │                          │
│    │      │完稅證明，因察│        │        │                          │          │          │      │                          │
│    │      │覺有異而不再匯│        │        │                          │          │          │      │                          │
│    │      │款。          │        │        │                          │          │          │      │                          │
├──┼───┼───────┼────┼────┼─────────────┼─────┼─────┼───┼─────────────┤
│51  │林育霆│於95年11月14日│未顯示來│95.11.14│合作金庫銀行西台中分行    │1萬2000元 │1萬2000元 │張欽安│證人即被害人林育霆之警詢│
│    │      │前撥打林育霆電│電      │        │戶名劉英娜                │（起訴書誤│（訴書誤載│張欽志│  證述（卷十三第115-116頁 │
│    │      │話佯稱抽中120 │        │        │帳號0000000000000         │載為2萬元 │為2萬元） │尚振寰│  ）                      │
│    │      │萬元獎金，需繳│        │        │                          │）        │          │張瑜芳│匯款單（卷十三第117頁） │
│    │      │交律師見證費，│        │        │                          │          │          │連俊兆│由張欽安使用之0953-     │
│    │      │要求匯款至右列│        │        │                          │          │          │張寘崴│  033174詐騙電話通訊監察譯│
│    │      │帳戶等語。    │        │        │                          │          │          │周欣祺│  文得知劉英娜人頭帳戶，清│
│    │      │              │        │        │                          │          │          │張卿松│  查該帳戶得知（卷十第501 │
│    │      │              │        │        │                          │          │          │范貴軫│  頁）                    │
│    │      │              │        │        │                          │          │          │顏福淵│                          │
│    │      │              │        │        │                          │          │          │蕭富成│                          │
├──┼───┼───────┼────┼────┼─────────────┼─────┼─────┼───┼─────────────┤
│52  │黃國慶│黃國慶95年11月│0000-000│95.11.15│合作金庫銀行西台中分行    │5萬元     │5萬元     │張欽安│證人即被害人黃國慶之警詢│
│    │      │初撥打夾報廣告│360     │        │戶名劉英娜                │          │          │張欽志│  證述（卷八第139-140頁） │
│    │      │單上個人信用貸│        │        │帳號0000000000000         │          │          │尚振寰│匯款副通知書（卷八第141 │
│    │      │款廣告登載之電│        │        │                          │          │          │張瑜芳│  頁）                    │
│    │      │話，經假冒銀行│        │        │                          │          │          │連俊兆│由張欽安使用之0953-     │
│    │      │專員之詐騙集團│        │        │                          │          │          │張寘崴│  033174詐騙電話通訊監察譯│
│    │      │成員詢問工作及│        │        │                          │          │          │周欣祺│  文得知劉英娜人頭帳戶，清│
│    │      │收入狀況後，告│        │        │                          │          │          │張卿松│  查該帳戶得知（卷十第501 │
│    │      │知因信用狀況不│        │        │                          │          │          │范貴軫│  頁）                    │
│    │      │良，要先繳交代│        │        │                          │          │          │顏福淵│通訊監察譯文（卷一第54頁│
│    │      │書費以便製作假│        │        │                          │          │          │蕭富成│  ）                      │
│    │      │的工作證明及薪│        │        │                          │          │          │      │通訊監察譯文（卷一第190 │
│    │      │資所得資料，匯│        │        │                          │          │          │      │  頁）                    │
│    │      │款後，另一假冒│        │        │                          │          │          │      │通訊監察譯文（卷二第46頁│
│    │      │銀行對保部經理│        │        │                          │          │          │      │  ）                      │
│    │      │者來電核對資料│        │        │                          │          │          │      │                          │
│    │      │，告知要補交完│        │        │                          │          │          │      │                          │
│    │      │稅證明、因察覺│        │        │                          │          │          │      │                          │
│    │      │有異而未匯款。│        │        │                          │          │          │      │                          │
├──┼───┼───────┼────┼────┼─────────────┼─────┼─────┼───┼─────────────┤
│53  │林九福│林九福95年11月│不詳    │95.11.15│合作金庫銀行西台中分行    │3萬元     │7萬6000元 │張欽安│證人即被害人林九福之警詢│
│    │      │中旬看見夾報廣│        │        │戶名劉英娜                │          │          │張欽志│  證述（卷九第413-414頁） │
│    │      │告單上個人信用│        │        │帳號0000000000000         │          │          │尚振寰│匯款申請書（卷九第415-  │
│    │      │貸款廣告後撥打│        ├────┤                          ├─────┤          │張瑜芳│  416頁）                 │
│    │      │登載之電話，經│        │95.11.16│                          │4萬6000元 │          │連俊兆│由張欽安使用之0953-     │
│    │      │假冒銀行專員之│        │        │                          │          │          │張寘崴│  033174詐騙電話通訊監察譯│
│    │      │詐騙集團成員詢│        │        │                          │          │          │周欣祺│  文得知劉英娜人頭帳戶，清│
│    │      │問工作及收入狀│        │        │                          │          │          │張卿松│  查該帳戶得知（卷十第501 │
│    │      │況後，告知因信│        │        │                          │          │          │范貴軫│  頁）                    │
│    │      │用狀況不良，要│        │        │                          │          │          │顏福淵│                          │
│    │      │先繳交代書費，│        │        │                          │          │          │蕭富成│                          │
│    │      │完稅證明費用、│        │        │                          │          │          │      │                          │
│    │      │預繳第1 年貸款│        │        │                          │          │          │      │                          │
│    │      │所需攤還之本金│        │        │                          │          │          │      │                          │
│    │      │等語，因而匯款│        │        │                          │          │          │      │                          │
│    │      │。            │        │        │                          │          │          │      │                          │
├──┼───┼───────┼────┼────┼─────────────┼─────┼─────┼───┼─────────────┤
│54  │廖志專│95年10中旬，自│不詳    │95.11.16│臺灣郵政臺中福安分局      │1萬2000元 │1萬2000元 │張欽安│證人即被害人廖志專之警詢│
│    │      │稱為鐘錶公司之│        │        │戶名顏慈緯                │          │          │張欽志│  證述（卷九第230-231頁） │
│    │      │女性專員來電通│        │        │局號000000-0、帳號000000-0│          │          │尚振寰│匯款單（卷九第232頁）   │
│    │      │知廖志專中獎  │        │        │                          │          │          │張瑜芳│由車手連俊兆用0961-     │
│    │      │200 多萬，須匯│        │        │                          │          │          │連俊兆│  127073電話通訊譯文得知顏│
│    │      │保證金、律師保│        │        │                          │          │          │張寘崴│  慈緯人頭帳戶，清查該帳戶│
│    │      │證金至右列帳戶│        │        │                          │          │          │周欣祺│  得知（卷十五第212頁）   │
│    │      │，而後一自稱律│        │        │                          │          │          │張卿松│通訊監察譯文（卷一第41、│
│    │      │師之男子要求匯│        │        │                          │          │          │范貴軫│  110頁）                 │
│    │      │款海外基金，因│        │        │                          │          │          │顏福淵│                          │
│    │      │察覺有異而未匯│        │        │                          │          │          │蕭富成│                          │
│    │      │款。          │        │        │                          │          │          │      │                          │
├──┼───┼───────┼────┼────┼─────────────┼─────┼─────┼───┼─────────────┤
│55  │鄭滿  │95年11月20日上│000-0000│95.11.20│臺灣郵政嘉義北社分局      │50萬元    │203萬元   │張欽安│證人即被害人鄭滿之警詢證│
│    │      │午8 時30分，佯│00000000│        │戶名陳嘉龍                │          │          │張欽志│  述（卷九第277-278頁）   │
│    │      │裝中華電信業者│8       │        │局號000000-0、帳號000000-0│          │          │尚振寰│匯款單（卷九第280-281 頁│
│    │      │稱鄭滿之名義遭│        ├────┼─────────────┼─────┤          │張瑜芳│由車手連俊兆及蕭富成使用│
│    │      │冒用申請電話，│        │95.11.20│台北富邦商業銀行鼓山分行  │40萬元    │          │連俊兆│  之0000-000000、0958-    │
│    │      │經撥打其所提供│000-0000│        │戶名施群富                │          │          │張寘崴│  059454電話訊監察譯文得知│
│    │      │之內政部防偽科│00000000│        │000000000000              ├─────┤          │周欣祺│  施群富人頭帳戶，查該帳戶│
│    │      │電話，一自稱陳│9       │        │                          │25萬元    │          │張卿松│  得知（卷十第530頁）     │
│    │      │主任之人告知將│        │        │                          │          │          │范貴軫│陳嘉龍帳戶交易明細表（卷│
│    │      │存款匯入右列帳│        ├────┼─────────────┼─────┤          │顏福淵│  十第562頁）             │
│    │      │戶內以確保資金│        │95.11.20│第一銀行                  │88萬元    │          │蕭富成│楊震興帳戶交易明細（卷十│
│    │      │不會違反洗錢危│        │        │戶名楊震興                │          │          │      │  五第185頁）             │
│    │      │害防制法等語。│        │        │帳號00000000000           │          │          │      │通訊監察譯文（卷二第194 │
│    │      │              │        │        │                          │          │          │      │  頁）                    │
├──┼───┼───────┼────┼────┼─────────────┼─────┼─────┼───┼─────────────┤
│56  │王筱青│王筱青於95年11│0000-000│95.11.21│合作金庫銀行西台中分行    │3萬元     │3萬元     │張欽安│證人即被害人王筱青之警詢│
│    │      │月中旬撥打夾報│360     │        │戶名劉英娜                │          │          │張欽志│  證述（卷八第142頁）     │
│    │      │廣告單上個人信│        │        │帳號0000000000000         │          │          │尚振寰│存款憑證（卷八第143頁） │
│    │      │用貸款登載之電│        │        │                          │          │          │張瑜芳│由張欽安使用之0953-     │
│    │      │話，經假冒銀行│        │        │                          │          │          │連俊兆│  033174詐騙電話通訊監察譯│
│    │      │專員之詐騙集團│        │        │                          │          │          │張寘崴│  文得知劉英娜人頭帳戶，清│
│    │      │成員詢問工作及│        │        │                          │          │          │周欣祺│  查該帳戶得知（卷十第501 │
│    │      │收入狀況後，告│        │        │                          │          │          │張卿松│  頁）                    │
│    │      │知因信用狀況不│        │        │                          │          │          │范貴軫│報紙信用貸款廣告（卷八第│
│    │      │良，要先繳交代│        │        │                          │          │          │顏福淵│  144頁）                 │
│    │      │書費以便製作假│        │        │                          │          │          │蕭富成│                          │
│    │      │的工作證明及薪│        │        │                          │          │          │      │                          │
│    │      │資所得資料，匯│        │        │                          │          │          │      │                          │
│    │      │款後，假冒銀行│        │        │                          │          │          │      │                          │
│    │      │對保部經理者來│        │        │                          │          │          │      │                          │
│    │      │電核對資料，告│        │        │                          │          │          │      │                          │
│    │      │知要補交國稅局│        │        │                          │          │          │      │                          │
│    │      │完稅證明、因察│        │        │                          │          │          │      │                          │
│    │      │覺有異而未匯款│        │        │                          │          │          │      │                          │
│    │      │。            │        │        │                          │          │          │      │                          │
├──┼───┼───────┼────┼────┼─────────────┼─────┼─────┼───┼─────────────┤
│57  │林雪鳳│林雪鳳於95年11│0000-000│95.11.23│合作金庫銀行西台中分行    │1萬6000元 │1萬6000元 │張欽安│證人即被害人林雪鳳之警詢│
│    │      │月17日撥打夾報│508     │        │戶名劉英娜                │          │          │張欽志│  證述（卷八第148頁）     │
│    │      │廣告單上個人信│        │        │帳號0000000000000         │          │          │尚振寰│自動櫃員機交易明細表（卷│
│    │      │用貸款廣告登載│        │        │                          │          │          │張瑜芳│  八第149頁）             │
│    │      │之電話，經假冒│        │        │                          │          │          │連俊兆│由張欽安使用之0953-     │
│    │      │銀行專員之詐騙│        │        │                          │          │          │張寘崴│  033174詐騙電話通訊監察譯│
│    │      │集團成員詢問工│        │        │                          │          │          │周欣祺│  文得知劉英娜人頭帳戶，清│
│    │      │作及收入狀況後│        │        │                          │          │          │張卿松│  查該帳戶得知（卷十第502 │
│    │      │，告知因信用狀│        │        │                          │          │          │范貴軫│  頁）                    │
│    │      │況不良，要先繳│        │        │                          │          │          │顏福淵│                          │
│    │      │交代書費以便製│        │        │                          │          │          │蕭富成│                          │
│    │      │作假的工作證明│        │        │                          │          │          │      │                          │
│    │      │及薪資所得資料│        │        │                          │          │          │      │                          │
│    │      │，匯款後，假冒│        │        │                          │          │          │      │                          │
│    │      │銀行對保部經理│        │        │                          │          │          │      │                          │
│    │      │者來電核對資料│        │        │                          │          │          │      │                          │
│    │      │，告知要補交國│        │        │                          │          │          │      │                          │
│    │      │稅局完稅證明、│        │        │                          │          │          │      │                          │
│    │      │因無錢未再匯款│        │        │                          │          │          │      │                          │
│    │      │。            │        │        │                          │          │          │      │                          │
├──┼───┼───────┼────┼────┼─────────────┼─────┼─────┼───┼─────────────┤
│58  │吳旭琪│吳旭琪於95年11│0000-000│95.11.23│合作金庫銀行西台中分行    │2萬5000元 │2萬5000元 │張欽安│證人即被害人吳旭琪之警詢│
│    │      │月22日撥打夾報│508     │        │戶名劉英娜                │          │          │張欽志│  證述（卷八第145-146頁） │
│    │      │廣告單上個人信│        │        │帳號0000000000000         │          │          │尚振寰│匯款委託書（卷八第147頁 │
│    │      │用貸款廣告登載│        │        │                          │          │          │張瑜芳│  ）                      │
│    │      │之電話，經假冒│        │        │                          │          │          │連俊兆│由張欽安使用之0953-     │
│    │      │銀行專員張麗華│        │        │                          │          │          │張寘崴│  033174詐騙電話通訊監察譯│
│    │      │之詐騙集團成員│        │        │                          │          │          │周欣祺│  文得知劉英娜人頭帳戶，清│
│    │      │詢問工作及收入│        │        │                          │          │          │張卿松│  查該帳戶得知（卷十第501 │
│    │      │狀況後，告知因│        │        │                          │          │          │范貴軫│  頁）                    │
│    │      │信用狀況不良，│        │        │                          │          │          │顏福淵│                          │
│    │      │要先繳交代書費│        │        │                          │          │          │蕭富成│                          │
│    │      │以便製作假的工│        │        │                          │          │          │      │                          │
│    │      │作證明及薪資所│        │        │                          │          │          │      │                          │
│    │      │得資料，匯款後│        │        │                          │          │          │      │                          │
│    │      │，假冒銀行對保│        │        │                          │          │          │      │                          │
│    │      │部經理者來電核│        │        │                          │          │          │      │                          │
│    │      │對資料，告知要│        │        │                          │          │          │      │                          │
│    │      │補交國稅局完稅│        │        │                          │          │          │      │                          │
│    │      │證明等語。    │        │        │                          │          │          │      │                          │
├──┼───┼───────┼────┼────┼─────────────┼─────┼─────┼───┼─────────────┤
│59  │蘇燕昭│95年11月23日上│00-00000│95.11.23│第一銀行清水分行          │30萬元    │30萬元    │張欽安│證人即被害人蘇燕昭之警詢│
│    │      │午11時許，以監│428     │        │戶名李建欣                │          │          │張欽志│  證述（卷九第256-257頁） │
│    │      │理所人員身分以│        │        │帳號00000000000           │          │          │尚振寰│匯款回條聯（卷九第259頁 │
│    │      │未顯示來電佯稱│0000-000│        │                          │          │          │張瑜芳│  ）                      │
│    │      │蘇燕昭有交通違│637     │        │                          │          │          │連俊兆│由車手范貴軫及蕭富成使用│
│    │      │規罰單未繳，告│        │        │                          │          │          │張寘崴│  之0000-000000、0958-    │
│    │      │知蘇燕昭名下登│        │        │                          │          │          │周欣祺│  059454電話通訊監察譯文得│
│    │      │記有一自小客車│        │        │                          │          │          │張卿松│  知李建欣人頭帳戶，清查該│
│    │      │，而後轉接台北│        │        │                          │          │          │范貴軫│  帳戶得知（卷十第645頁） │
│    │      │市交通大隊一自│        │        │                          │          │          │顏福淵│通訊監察譯文（卷二第118 │
│    │      │稱交通隊員警確│        │        │                          │          │          │蕭富成│  頁）                    │
│    │      │認該名下確有一│        │        │                          │          │          │      │                          │
│    │      │自小客車，且稱│        │        │                          │          │          │      │                          │
│    │      │蘇燕昭資料流落│        │        │                          │          │          │      │                          │
│    │      │在外易遭冒用，│        │        │                          │          │          │      │                          │
│    │      │需匯款至李建欣│        │        │                          │          │          │      │                          │
│    │      │檢察官之帳戶幫│        │        │                          │          │          │      │                          │
│    │      │忙查證銀行存款│        │        │                          │          │          │      │                          │
│    │      │是否不法所得，│        │        │                          │          │          │      │                          │
│    │      │待結果出來再還│        │        │                          │          │          │      │                          │
│    │      │款等語。      │        │        │                          │          │          │      │                          │
├──┼───┼───────┼────┼────┼─────────────┼─────┼─────┼───┼─────────────┤
│60  │謝瑋│95年11月中旬撥│0000-000│95.11.16│合作金庫銀行西台中分行    │2萬5000元 │5萬元     │張欽安│證人即被害人謝瑋之警詢│
│    │（起訴│打夾報廣告單上│508     │        │戶名劉英娜                │          │          │張欽志│  證述（卷九第260-261頁） │
│    │書誤載│個人信用貸款廣│        │        │帳號0000000000000         │          │          │尚振寰│謝瑋存摺影本、交易明細│
│    │為謝渟│告登載之電話，│        ├────┤                          ├─────┤          │張瑜芳│  （卷九第263-264頁）     │
│    │瑋）  │經假冒銀行專員│        │95.11.23│                          │2萬5000元 │          │連俊兆│由張欽安使用之0953-     │
│    │      │之詐騙集團成員│        │        │                          │          │          │張寘崴│  033174詐騙電話通訊監察譯│
│    │      │詢問工作及收入│        │        │                          │          │          │周欣祺│  文得知劉英娜人頭帳戶，清│
│    │      │狀況後，告知因│        │        │                          │          │          │張卿松│  查該帳戶得知（卷十第501 │
│    │      │信用狀況不良，│        │        │                          │          │          │范貴軫│  頁）                    │
│    │      │要先繳交代書費│        │        │                          │          │          │顏福淵│                          │
│    │      │以便製作假的工│        │        │                          │          │          │蕭富成│                          │
│    │      │作證明及薪資所│        │        │                          │          │          │      │                          │
│    │      │得資料，匯款後│        │        │                          │          │          │      │                          │
│    │      │，假冒銀行對保│        │        │                          │          │          │      │                          │
│    │      │部經理者來電核│        │        │                          │          │          │      │                          │
│    │      │對資料，藉口存│        │        │                          │          │          │      │                          │
│    │      │簿內無薪資轉帳│        │        │                          │          │          │      │                          │
│    │      │明細，需補完稅│        │        │                          │          │          │      │                          │
│    │      │證明，張玉萍告│        │        │                          │          │          │      │                          │
│    │      │知完稅證明需匯│        │        │                          │          │          │      │                          │
│    │      │款至國稅局辦理│        │        │                          │          │          │      │                          │
│    │      │等語。        │        │        │                          │          │          │      │                          │
├──┼───┼───────┼────┼────┼─────────────┼─────┼─────┼───┼─────────────┤
│61  │汪心傳│95年11月28日下│不詳    │95.11.28│臺灣郵政臺中福安分局      │1元       │1元       │張欽安│證人即被害人汪心傳之警詢│
│    │      │午1 時30分佯稱│        │        │戶名顏慈緯                │          │          │張欽志│  證述（卷九第233-234頁） │
│    │      │電信局來電告知│        │        │局號000000-0、帳號000000-0│          │          │尚振寰│自動櫃員機交易明細表（卷│
│    │      │欠繳電話費用，│        │        │                          │          │          │張瑜芳│  九第235頁）             │
│    │      │要求汪心傳匯款│        │        │                          │          │          │連俊兆│由車手連俊兆用0961-     │
│    │      │至右列帳戶。因│        │        │                          │          │          │張寘崴│  127073電話通訊譯文得知顏│
│    │      │知係詐騙電話，│        │        │                          │          │          │周欣祺│  慈緯人頭帳戶，清查該帳戶│
│    │      │至派出所報案後│        │        │                          │          │          │張卿松│  得知（卷十五第212頁）   │
│    │      │配合警方匯款1 │        │        │                          │          │          │范貴軫│                          │
│    │      │元以將該帳戶列│        │        │                          │          │          │顏福淵│                          │
│    │      │為警示帳戶。  │        │        │                          │          │          │蕭富成│                          │
├──┼───┼───────┼────┼────┼─────────────┼─────┼─────┼───┼─────────────┤
│62  │吳世雄│吳世雄95年11月│0000-000│95.11.28│合作金庫銀行西台中分行    │2萬8000元 │10萬5860元│張欽安│證人即被害人吳世雄之警詢│
│    │      │26日撥打夾報廣│360     │        │戶名劉英娜                │          │          │張欽志│  證述（卷八第150頁）     │
│    │      │告單上個人信用│        ├────┤帳號0000000000000         ├─────┤          │尚振寰│匯款申請書（卷八第152-  │
│    │      │貸款廣告登載之│        │95.11.29│                          │4萬8000元 │          │張瑜芳│  154 頁）                │
│    │      │電話，經假冒銀│        │        │                          │          │          │連俊兆│由張欽安使用之0953-     │
│    │      │行專員之詐騙集│        ├────┤                          ├─────┤          │張寘崴│  033174詐騙電話通訊監察譯│
│    │      │團成員詢問工作│        │95.11.30│                          │2萬9860元 │          │周欣祺│  文得知劉英娜人頭帳戶，清│
│    │      │及收入狀況後，│        │        │                          │          │          │張卿松│  查該帳戶得知（卷十第502 │
│    │      │告知因信用狀況│        │        │                          │          │          │范貴軫│  頁）                    │
│    │      │不良，要先繳交│        │        │                          │          │          │顏福淵│報紙信用貸款廣告（卷八第│
│    │      │代書費以便製作│        │        │                          │          │          │蕭富成│  155頁）                 │
│    │      │假的工作證明及│        │        │                          │          │          │      │                          │
│    │      │薪資所得資料，│        │        │                          │          │          │      │                          │
│    │      │匯款後，假冒銀│        │        │                          │          │          │      │                          │
│    │      │行對保部經理者│        │        │                          │          │          │      │                          │
│    │      │來電核對資料，│        │        │                          │          │          │      │                          │
│    │      │告知因存簿內無│        │        │                          │          │          │      │                          │
│    │      │薪資轉帳明細，│        │        │                          │          │          │      │                          │
│    │      │需補交國稅局完│        │        │                          │          │          │      │                          │
│    │      │稅證明、一假冒│        │        │                          │          │          │      │                          │
│    │      │代書者告知要補│        │        │                          │          │          │      │                          │
│    │      │完稅證明需匯款│        │        │                          │          │          │      │                          │
│    │      │至國稅局辦理，│        │        │                          │          │          │      │                          │
│    │      │匯款後，一假冒│        │        │                          │          │          │      │                          │
│    │      │彰化銀行貸款部│        │        │                          │          │          │      │                          │
│    │      │經理者聯繫貸款│        │        │                          │          │          │      │                          │
│    │      │金額已經撥款，│        │        │                          │          │          │      │                          │
│    │      │但因完稅證明是│        │        │                          │          │          │      │                          │
│    │      │補發的，需等待│        │        │                          │          │          │      │                          │
│    │      │45工作天，若要│        │        │                          │          │          │      │                          │
│    │      │立即撥款，需預│        │        │                          │          │          │      │                          │
│    │      │繳前半年本利和│        │        │                          │          │          │      │                          │
│    │      │等語。        │        │        │                          │          │          │      │                          │
├──┼───┼───────┼────┼────┼─────────────┼─────┼─────┼───┼─────────────┤
│63  │葉憲龍│葉憲龍95年11月│不詳    │95.11.30│合作金庫銀行西台中分行    │4萬5000元 │4萬5000元 │張欽安│證人即被害人葉憲龍之警詢│
│    │      │初撥打夾報廣告│        │        │戶名劉英娜                │          │          │張欽志│  證述（卷八第156頁）     │
│    │      │單上個人信用貸│        │        │帳號0000000000000         │          │          │尚振寰│匯款申請書（卷八第157頁 │
│    │      │款廣告登載之電│        │        │                          │          │          │張瑜芳│  ）                      │
│    │      │話，經假冒銀行│        │        │                          │          │          │連俊兆│由張欽安使用之0953-     │
│    │      │專員之詐騙集團│        │        │                          │          │          │張寘崴│  033174詐騙電話通訊監察譯│
│    │      │成員詢問工作及│        │        │                          │          │          │周欣祺│  文得知劉英娜人頭帳戶，清│
│    │      │收入狀況後，告│        │        │                          │          │          │張卿松│  查該帳戶得知（卷十第502 │
│    │      │知因信用狀況不│        │        │                          │          │          │范貴軫│  頁）                    │
│    │      │良，要先繳交代│        │        │                          │          │          │顏福淵│                          │
│    │      │書費以便製作假│        │        │                          │          │          │蕭富成│                          │
│    │      │的工作證明及薪│        │        │                          │          │          │      │                          │
│    │      │資所得資料，匯│        │        │                          │          │          │      │                          │
│    │      │款後，以電話告│        │        │                          │          │          │      │                          │
│    │      │知假資料，並宣│        │        │                          │          │          │      │                          │
│    │      │稱銀行經理者會│        │        │                          │          │          │      │                          │
│    │      │來電核對資料，│        │        │                          │          │          │      │                          │
│    │      │後來卻失去聯絡│        │        │                          │          │          │      │                          │
│    │      │。            │        │        │                          │          │          │      │                          │
├──┼───┼───────┼────┼────┼─────────────┼─────┼─────┼───┼─────────────┤
│64  │黃鈺嫣│95年8 月初黃鈺│網路詐財│95.12.04│臺灣中小企業銀行仁大分行  │1萬8400元 │4萬8400元 │張欽安│證人即被害人黃鈺嫣之警詢│
│    │      │嫣之網友謊稱知│        │        │戶名賴義允                │          │          │張欽志│  證述（卷九第440-441頁） │
│    │      │道六合彩開獎號│        │        │帳號00000000000           ├─────┤          │尚振寰│由車手范貴軫、蕭富成所使│
│    │      │碼供其下注，而│        │        │                          │3萬元     │          │張瑜芳│  用之0000-000000、0958-  │
│    │      │後謊稱之前係遭│        │        │                          │          │          │連俊兆│  059454行動電話通訊監察譯│
│    │      │詐騙集團詐財，│        │        │                          │          │          │張寘崴│  文提及之賴義允人頭帳戶，│
│    │      │待警方破案後可│        │        │                          │          │          │周欣祺│  清查該帳戶得知（卷十五第│
│    │      │以贖回，又假借│        │        │                          │          │          │張卿松│  61頁）                  │
│    │      │各種名義要求匯│        │        │                          │          │          │范貴軫│                          │
│    │      │款至右列帳戶等│        │        │                          │          │          │顏福淵│                          │
│    │      │語。          │        │        │                          │          │          │蕭富成│                          │
├──┼───┼───────┼────┼────┼─────────────┼─────┼─────┼───┼─────────────┤
│65  │陳楷旻│於95年11月中旬│000-0000│95.11.14│臺灣郵政臺北大龍峒分局    │2萬1000元 │3萬6000元 │張欽安│證人即被害人陳凱旻之警詢│
│    │      │撥打陳楷旻電話│0000000 │        │戶名葉韋廷                │          │          │張欽志│  證述（96易437本院卷二） │
│    │      │佯稱中獎100 萬│        │        │局號000000-0、帳號000000-0│          │          │尚振寰│匯款單（卷十三第138-139 │
│    │      │元，須繳納稅金│        ├────┼─────────────┼─────┤          │張瑜芳│  頁）                    │
│    │      │、轉投資保證金│        │95.12.05│臺灣中小企業銀行仁大分行  │1萬5000元 │          │連俊兆│由車手范貴軫、蕭富成所使│
│    │      │等語，要求匯款│        │        │戶名賴義允                │          │          │張寘崴│  用之0000-000000、       │
│    │      │至右列帳戶。  │        │        │帳號00000000000           │          │          │周欣祺│  0000-000000行動電話通訊 │
│    │      │              │        │        │                          │          │          │張卿松│  監察譯文提及之賴義允人頭│
│    │      │              │        │        │                          │          │          │范貴軫│  帳戶，清查該帳戶得知（卷│
│    │      │              │        │        │                          │          │          │顏福淵│  十五第61頁）            │
│    │      │              │        │        │                          │          │          │蕭富成│葉韋廷帳戶交易明細（卷十│
│    │      │              │        │        │                          │          │          │      │  五第56頁）              │
├──┼───┼───────┼────┼────┼─────────────┼─────┼─────┼───┼─────────────┤
│66  │蔡美芳│於95年12月5 日│不詳    │95.12.05│第一銀行鼎泰分行          │38萬3000元│38萬3000元│張欽安│證人即被害人蔡美芳之警詢│
│    │      │上午10時30分許│        │        │戶名吳宜靜                │（起訴書誤│（起訴書誤│張欽志│  證述（卷九第405-406頁） │
│    │      │佯稱台北市刑大│        │        │帳號00000000000           │載36萬3000│載36萬3000│尚振寰│匯款申請書（卷九第408頁 │
│    │      │偵七隊詹永祥，│        │        │                          │元）      │元）      │張瑜芳│  ）                      │
│    │      │稱蔡美芳資料遭│        │        │                          │          │          │連俊兆│由車手范貴軫、蕭富成使用│
│    │      │詐騙集團盜用，│        │        │                          │          │          │張寘崴│  之0000-000000、         │
│    │      │並有一自稱書記│        │        │                          │          │          │周欣祺│  0000-000000 電話通訊監察│
│    │      │官之女子表示帳│        │        │                          │          │          │張卿松│  譯文得知吳宜靜人頭帳戶，│
│    │      │戶成為人頭帳戶│        │        │                          │          │          │范貴軫│  清查該帳戶得知（卷十第  │
│    │      │，又一自稱吳宜│        │        │                          │          │          │顏福淵│  533頁）                 │
│    │      │靜檢察官將電話│        │        │                          │          │          │蕭富成│通訊監察譯文（卷二第123 │
│    │      │轉予自稱張德華│        │        │                          │          │          │      │  頁）                    │
│    │      │主任檢察官，要│        │        │                          │          │          │      │                          │
│    │      │求蔡美芳將存款│        │        │                          │          │          │      │                          │
│    │      │轉入臨時帳戶內│        │        │                          │          │          │      │                          │
│    │      │，因而匯款。  │        │        │                          │          │          │      │                          │
├──┼───┼───────┼────┼────┼─────────────┼─────┼─────┼───┼─────────────┤
│67  │簡美霞│於95年10月中旬│不詳    │95.10.24│臺灣郵政官田隆田分局      │2萬7000元 │22萬7000元│張欽安│證人即被害人簡美霞之警詢│
│    │（追加│撥打簡美霞電話│        │        │戶名蔡憲堂                │          │          │張欽志│  證述（卷十三第106-107頁 │
│    │起訴書│佯稱抽中100 萬│        │        │局號01914-7、帳號000000-0 │          │          │尚振寰│  ）                      │
│    │編號  │元獎金，需繳交│        ├────┼─────────────┼─────┤          │張瑜芳│匯款單（卷十三第108頁） │
│    │102 誤│律師見證費，匯│        │95.12.06│臺灣中小企業銀行仁大分行  │20萬元    │          │連俊兆│由車手范貴軫、蕭富成所使│
│    │載為蔡│款後，因簡美霞│        │        │戶名賴義允                │          │          │張寘崴│  用之0000-000000         │
│    │宜蓁）│警覺有異而要求│        │        │帳號00000000000           │          │          │周欣祺│  0000-000000行動電話通訊 │
│    │      │放棄中獎金額，│        │        │                          │          │          │張卿松│  監察譯文得知賴義允人頭帳│
│    │      │而佯稱需再匯款│        │        │                          │          │          │許世明│  戶清查該帳戶得知（卷十五│
│    │      │否則將觸犯刑法│        │        │                          │          │          │范貴軫│  第62頁）                │
│    │      │，要求匯款至右│        │        │                          │          │          │顏福淵│蔡憲堂帳戶交易明細（卷十│
│    │      │列帳戶等語。  │        │        │                          │          │          │蕭富成│  五第54頁）              │
│    │      │              │        │        │                          │          │          │（許世│                          │
│    │      │              │        │        │                          │          │          │明參與│                          │
│    │      │              │        │        │                          │          │          │95年10│                          │
│    │      │              │        │        │                          │          │          │月25日│                          │
│    │      │              │        │        │                          │          │          │以前之│                          │
│    │      │              │        │        │                          │          │          │部分；│                          │
│    │      │              │        │        │                          │          │          │范貴軫│                          │
│    │      │              │        │        │                          │          │          │、顏福│                          │
│    │      │              │        │        │                          │          │          │淵參與│                          │
│    │      │              │        │        │                          │          │          │95年10│                          │
│    │      │              │        │        │                          │          │          │月31日│                          │
│    │      │              │        │        │                          │          │          │以後之│                          │
│    │      │              │        │        │                          │          │          │部分）│                          │
├──┼───┼───────┼────┼────┼─────────────┼─────┼─────┼───┼─────────────┤
│68  │林維澤│於95年12月初撥│未顯示電│95.12.06│臺灣中小企業銀行仁大分行  │6萬元     │6萬元     │張欽安│證人即被害人林維澤之警詢│
│    │      │打林維澤電話佯│話      │        │戶名賴義允                │          │          │張欽志│  證述（卷十三第147-148頁 │
│    │      │稱有香港明牌之│        │        │帳號00000000000           │          │          │尚振寰│  ）                      │
│    │      │內線消息，須繳│        │        │                          │          │          │張瑜芳│匯款單（卷十三第149頁） │
│    │      │納會員費，要求│        │        │                          │          │          │連俊兆│由車手范貴軫、蕭富成所使│
│    │      │匯款至右列帳戶│        │        │                          │          │          │張寘崴│  用之0000-000000、0958-  │
│    │      │。            │        │        │                          │          │          │周欣祺│  059454行動電話通訊監察譯│
│    │      │              │        │        │                          │          │          │張卿松│  文得知賴義允人頭戶，清查│
│    │      │              │        │        │                          │          │          │范貴軫│  該帳戶得知（卷十五第61  │
│    │      │              │        │        │                          │          │          │顏福淵│  頁）                    │
│    │      │              │        │        │                          │          │          │蕭富成│                          │
├──┼───┼───────┼────┼────┼─────────────┼─────┼─────┼───┼─────────────┤
│69  │林志誠│95年12月6 日撥│不詳    │95.12.06│合作金庫銀行汐止分行      │30萬元    │30萬元    │張欽安│證人即被害人林志誠之警詢│
│    │      │打林志誠行動電│        │        │戶名：闕壯恆              │          │          │張欽志│  證述（卷九第355-356頁） │
│    │      │話使其誤以為係│        │        │帳號0000000000000         │          │          │尚振寰│匯款申請書（卷九第357頁 │
│    │      │父親朋友後向其│        │        │                          │          │          │張瑜芳│  ）                      │
│    │      │借錢。        │        │        │                          │          │          │連俊兆│由張欽安使用之0953-     │
│    │      │              │        │        │                          │          │          │張寘崴│  033174詐騙電話通訊監察譯│
│    │      │              │        │        │                          │          │          │周欣祺│  文得知闕壯恆人頭帳戶，清│
│    │      │              │        │        │                          │          │          │張卿松│  查該帳戶得知（卷十第664 │
│    │      │              │        │        │                          │          │          │范貴軫│  頁）                    │
│    │      │              │        │        │                          │          │          │顏福淵│通訊監察譯文（卷二第179 │
│    │      │              │        │        │                          │          │          │蕭富成│  頁）                    │
├──┼───┼───────┼────┼────┼─────────────┼─────┼─────┼───┼─────────────┤
│70  │楊紀麗│於95年12月初撥│不詳    │95.12.07│臺灣郵政左營分局          │30萬元    │30萬元    │張欽安│證人即被害人楊紀麗英警詢│
│    │英    │打楊紀麗英電話│        │        │戶名蔣昭生                │          │          │張欽志│  證述（卷十三第143-144 頁│
│    │      │佯稱抽中富立亞│        │        │局號000000-0、帳號000000-0│          │          │尚振寰│  ）                      │
│    │      │生活館100 萬元│        │        │                          │          │          │張瑜芳│匯款單（卷十三第145頁） │
│    │      │獎金，需繳交律│        │        │                          │          │          │連俊兆│由被害人陳郭淑菁筆錄所供│
│    │      │師見證費、購買│        │        │                          │          │          │張寘崴│  述之蔣昭生人頭帳戶，清查│
│    │      │產品、會員費等│        │        │                          │          │          │周欣祺│  該帳戶得知（卷十第574頁 │
│    │      │名義，要求匯款│        │        │                          │          │          │張卿松│  ）                      │
│    │      │至右列帳戶。  │        │        │                          │          │          │范貴軫│                          │
│    │      │              │        │        │                          │          │          │蕭富成│                          │
├──┼───┼───────┼────┼────┼─────────────┼─────┼─────┼───┼─────────────┤
│71  │劉薏凡│95年11月初左右│不詳    │95.11.13│臺灣郵政枋寮分局          │4萬3000元 │74萬3000元│張欽安│證人即被害人劉薏凡之警詢│
│    │      │接獲詐騙集團成│        │        │戶名陳福晴                │          │          │張欽志│  證述（卷九第342-343頁） │
│    │      │員來電告知抽中│        │        │局號000000-0、帳號000000-0│          │          │尚振寰│匯款單（卷九第344-346頁 │
│    │      │獎金100 萬元，│        ├────┼─────────────┼─────┤          │張瑜芳│  ）                      │
│    │      │需繳交律師見證│        │95.11.14│萬泰商業銀行桃園分行      │10萬元    │          │連俊兆│警方於95年12月8日跟監車 │
│    │      │費及稅金、加入│        │        │戶名林福銓（起訴書誤載為林│          │          │張寘崴│  手范貴軫至板信商銀北台中│
│    │      │會員並繳交會費│        │        │福全）                    │          │          │周欣祺│  分行臨櫃提領贓款，經行文│
│    │      │等語。        │        │        │帳號000000000000          │          │          │張卿松│  查證得知所持為陳明獻人頭│
│    │      │              │        ├────┼─────────────┼─────┤          │范貴軫│  帳戶                    │
│    │      │              │        │95.11.17│臺灣郵政嘉義埤子頭分局    │10萬元    │          │顏福淵│陳福晴帳戶交易明細（卷十│
│    │      │              │        │        │戶名盧勝彬                │          │          │蕭富成│  五第32頁）              │
│    │      │              │        │        │局號000000-0、帳號000000-0│          │          │（顏福│林福銓帳戶交易明細（卷十│
│    │      │              │        ├────┼─────────────┼─────┤          │淵參與│  五第158頁）             │
│    │      │              │        │95.11.24│臺灣郵政大園分局          │20萬元    │          │95年12│盧勝彬帳戶交易明細（卷十│
│    │      │              │        │        │戶名陳仲毅（起訴書誤載為陳│          │          │月6 日│  五第23頁）              │
│    │      │              │        │        │仲義）                    │          │          │以前之│陳仲毅帳戶交易明細（卷十│
│    │      │              │        │        │局號000000-0、帳號000000-0│          │          │部分）│  五第34頁）              │
│    │      │              │        │        │                          │          │          │      │陳明獻帳戶交易明細（卷十│
│    │      │              │        ├────┼─────────────┼─────┤          │      │  第585頁）               │
│    │      │              │        │95.12.07│板信商業銀行苓雅分行      │30萬元    │          │      │                          │
│    │      │              │        │        │戶名陳明獻                │          │          │      │                          │
│    │      │              │        │        │帳號00000000000000        │          │          │      │                          │
├──┼───┼───────┼────┼────┼─────────────┼─────┼─────┼───┼─────────────┤
│72  │蔡宜蓁│於95年11月初撥│不詳    │95.12.07│臺灣中小企業銀行仁大分行  │2萬元     │2萬元     │張欽安│證人即被害人蔡宜蓁之警詢│
│    │      │打蔡宜蓁電話佯│        │        │戶名賴義允                │          │          │張欽志│  證述（卷十三第103-104 頁│
│    │      │稱抽中100 多萬│        │        │帳號00000000000           │          │          │尚振寰│  ）                      │
│    │      │元獎金，需繳交│        │        │                          │          │          │張瑜芳│匯款申請書（卷十三第105 │
│    │      │律師見證費，後│        │        │                          │          │          │連俊兆│  頁）                    │
│    │      │告知以轉投資方│        │        │                          │          │          │張寘崴│由車手范貴軫、蕭富成所使│
│    │      │式賺盡千萬利潤│        │        │                          │          │          │周欣祺│  用之0000-000000、       │
│    │      │，需付國際匯率│        │        │                          │          │          │張卿松│  0000-000000行動電話通訊 │
│    │      │價差，要求匯款│        │        │                          │          │          │范貴軫│  監察譯文提及之賴義允人頭│
│    │      │至右列帳戶等語│        │        │                          │          │          │蕭富成│  帳戶，清查該帳戶得知（卷│
│    │      │。            │        │        │                          │          │          │      │  十第515頁）             │
│    │      │              │        │        │                          │          │          │      │通訊監察譯文（卷二第123 │
│    │      │              │        │        │                          │          │          │      │  頁）                    │
├──┼───┼───────┼────┼────┼─────────────┼─────┼─────┼───┼─────────────┤
│73  │邱美容│佯稱富立亞生活│0000-000│95.11.16│萬泰商業銀行桃園分行      │7萬3000元 │227萬3000 │張欽安│證人即被害人之子劉德善警│
│    │（起訴│館業務經理來電│743     │        │戶名林福銓                │          │元        │張欽志│  詢證述（卷九第315-317頁 │
│    │書誤載│告知中獎，需成│        │        │帳號000000000000          │          │          │尚振寰│  ）                      │
│    │為劉德│為臨時會員方可│000-0000├────┼─────────────┼─────┤          │張瑜芳│匯款單（卷九第318-322 頁│
│    │喜）  │領到獎金等語。│0000000 │95.11.16│臺灣郵政嘉義埤子頭分局    │30萬元    │          │連俊兆│  ）                      │
│    │      │              │        │        │戶名盧勝彬                │          │          │張寘崴│警方於95年12月8日跟監車 │
│    │      │              │000-0000├────┤局號000000-0、帳號000000-0├─────┤          │周欣祺│  手范貴軫至板信商銀北台中│
│    │      │              │0000000 │95.11.20│                          │10萬元    │          │張卿松│  分行臨櫃提領贓款，經行文│
│    │      │              │        │        │                          │          │          │范貴軫│  查證得知范貴軫所持為陳明│
│    │      │              │        ├────┼─────────────┼─────┤          │顏福淵│  獻人頭帳戶              │
│    │      │              │        │95.11.24│臺灣郵政太平宜欣分局      │60萬元    │          │蕭富成│林福銓帳戶交易明細（卷十│
│    │      │              │        │        │戶名江永吉                │          │          │（顏福│  五第158頁）             │
│    │      │              │        │        │局號000000-0、帳號000000-0│          │          │淵參與│盧勝彬帳戶交易明細（卷十│
│    │      │              │        ├────┼─────────────┼─────┤          │95年12│  五第23頁）              │
│    │      │              │        │95.12.07│板信商業銀行苓雅分行      │120萬元   │          │月6 日│江永吉帳戶交易明細（卷十│
│    │      │              │        │        │戶名陳明獻                │          │          │以前之│  五第25頁）              │
│    │      │              │        │        │帳號00000000000000        │          │          │部分）│陳明獻帳戶交易明細（卷十│
│    │      │              │        │        │                          │          │          │      │  第585頁）               │
├──┼───┼───────┼────┼────┼─────────────┼─────┼─────┼───┼─────────────┤
│74  │楊欽源│於95年11月底撥│不詳    │95.12.08│臺灣中小企業銀行仁大分行  │5萬元     │5萬元     │張欽安│證人即被害人楊欽源之警詢│
│    │      │打楊欽源電話佯│        │        │戶名賴義允                │          │          │張欽志│  證述（卷十三第157-158 頁│
│    │      │稱抽中現金，需│        │        │帳號00000000000           │          │          │尚振寰│  ）                      │
│    │      │繳交手續費、國│        │        │                          │          │          │張瑜芳│匯款申請書（卷十三第158-│
│    │      │際匯率價差等，│        │        │                          │          │          │連俊兆│  159頁）                 │
│    │      │要求匯款至右列│        │        │                          │          │          │張寘崴│由車手范貴軫、蕭富成所使│
│    │      │帳戶。        │        │        │                          │          │          │周欣祺│  用之0000-000000、       │
│    │      │              │        │        │                          │          │          │張卿松│  0000-000000行動電話通訊 │
│    │      │              │        │        │                          │          │          │范貴軫│  監察譯文提及之賴義允人頭│
│    │      │              │        │        │                          │          │          │蕭富成│  帳戶，清查該帳戶得知（卷│
│    │      │              │        │        │                          │          │          │      │  十五第62頁）            │
├──┼───┼───────┼────┼────┼─────────────┼─────┼─────┼───┼─────────────┤
│75  │陳郭淑│95年10月份，陳│0000-000│95.12.05│台中商業銀行神岡分行      │6萬3200元 │106萬3200 │張欽安│證人即被害人陳郭淑菁警詢│
│    │菁    │郭淑菁接到1 張│488     │        │戶名楊志嶽                │          │元        │張欽志│  證述（卷八第223頁）     │
│    │      │富立亞生活館會│        │        │帳號000000000000          │          │          │尚振寰│匯款申請書（卷八第225-  │
│    │      │員卡，同年月底│0000-000├────┼─────────────┼─────┤          │張瑜芳│  226 頁）                │
│    │      │一佯稱富立亞生│742     │95.12.06│台中商業銀行神岡分行      │10萬元    │          │連俊兆│由車手蕭富成使用之0958- │
│    │      │活館員工張欣怡│        │        │戶名宋晉嘉                │          │          │張寘崴│  059454電話通訊監察譯文得│
│    │      │之人稱陳郭淑菁│0000-000│        │帳號000000000000          │          │          │周欣祺│  知林文華人頭帳戶，清查該│
│    │      │中獎100 萬，12│449     ├────┼─────────────┼─────┤          │張卿松│  帳戶得知（卷十第483頁） │
│    │      │月5 日佯稱該公│        │95.12.07│臺灣郵政左營分局          │30萬元    │          │范貴軫│蔣昭生帳戶交易明細（卷十│
│    │      │司趙春華主任告│000-0000│        │戶名蔣昭生                │          │          │顏福淵│  第574頁）               │
│    │      │知匯入百分之20│0000000 │        │局號000000-0、帳號000000-0│          │          │蕭富成│宋晉嘉帳戶交易明細（枋寮│
│    │      │之稅金及愛心稅│        ├────┼─────────────┼─────┤          │（顏福│  警卷第29頁）            │
│    │      │金即可抵稅。6 │000-0000│95.12.08│臺灣郵政板橋江翠分局      │60萬元    │          │淵參與│楊志嶽帳戶交易明細（卷十│
│    │      │日自稱會計師潘│0000000 │        │戶名林文華                │          │          │95年12│  五第126頁）             │
│    │      │淑惠之人稱如收│        │        │局號000000-0、帳號000000-0│          │          │月6 日│                          │
│    │      │到匯款請聯絡，│        │        │                          │          │          │以前之│                          │
│    │      │並留下自己與香│        │        │                          │          │          │部分）│                          │
│    │      │港財政局財務部│        │        │                          │          │          │      │                          │
│    │      │主任何麗玲、業│        │        │                          │          │          │      │                          │
│    │      │務經理楊明學電│        │        │                          │          │          │      │                          │
│    │      │話供陳郭淑菁連│        │        │                          │          │          │      │                          │
│    │      │絡、查詢，並告│        │        │                          │          │          │      │                          │
│    │      │知應申請臨時會│        │        │                          │          │          │      │                          │
│    │      │員。7 日何麗玲│        │        │                          │          │          │      │                          │
│    │      │稱需匯款港幣10│        │        │                          │          │          │      │                          │
│    │      │萬元折合新台幣│        │        │                          │          │          │      │                          │
│    │      │40萬元，8 日通│        │        │                          │          │          │      │                          │
│    │      │知需申請正式會│        │        │                          │          │          │      │                          │
│    │      │員卡方可領取彩│        │        │                          │          │          │      │                          │
│    │      │金。因而陸續匯│        │        │                          │          │          │      │                          │
│    │      │款。          │        │        │                          │          │          │      │                          │
├──┼───┼───────┼────┼────┼─────────────┼─────┼─────┼───┼─────────────┤
│76  │翁惠平│95年11月初撥打│不詳    │95.12.08│臺灣中小企業銀行仁大分行  │1萬8000元 │1萬8000元 │張欽安│證人即被害人翁惠平之警詢│
│    │      │翁惠平電話佯稱│        │        │戶名賴義允                │          │          │張欽志│  證述（卷九第427-428頁） │
│    │      │抽中120 萬元獎│        │        │帳號00000000000           │          │          │尚振寰│匯款單（卷九第429頁）   │
│    │      │金，需繳交律師│        │        │                          │          │          │張瑜芳│由車手范貴軫、蕭富成所使│
│    │      │見證費並匯入右│        │        │                          │          │          │連俊兆│  用之 0000-000000、0958- │
│    │      │列帳戶等語。  │        │        │                          │          │          │張寘崴│  159454行動電話通訊監察譯│
│    │      │              │        │        │                          │          │          │周欣祺│  文提及之賴義允人頭帳戶，│
│    │      │              │        │        │                          │          │          │張卿松│  清查該帳戶得知（卷十五第│
│    │      │              │        │        │                          │          │          │范貴軫│  62頁）                  │
│    │      │              │        │        │                          │          │          │蕭富成│                          │
├──┼───┼───────┼────┼────┼─────────────┼─────┼─────┼───┼─────────────┤
│77  │王月英│95年12月初撥打│未顯示來│95.12.08│臺灣郵政枋寮分局          │4萬3600元 │4萬3600元 │張欽安│證人即被害人王月英之警詢│
│    │      │王月英電話佯稱│電      │        │戶名陳福晴                │          │          │張欽志│  證述（卷九第454-455頁） │
│    │      │抽中100 元獎金│        │        │局號000000-0、帳號000000-0│          │          │尚振寰│匯款單（卷九第456頁）   │
│    │      │，須購買產品、│        │        │                          │          │          │張瑜芳│由被害人陳金枝筆錄供述之│
│    │      │繳交會員費等語│        │        │                          │          │          │連俊兆│  陳福晴人頭帳戶，追查該帳│
│    │      │。            │        │        │                          │          │          │張寘崴│  戶得知（卷十五第32頁）  │
│    │      │              │        │        │                          │          │          │周欣祺│                          │
│    │      │              │        │        │                          │          │          │張卿松│                          │
│    │      │              │        │        │                          │          │          │范貴軫│                          │
│    │      │              │        │        │                          │          │          │蕭富成│                          │
├──┼───┼───────┼────┼────┼─────────────┼─────┼─────┼───┼─────────────┤
│78  │郭富美│於95年12月中旬│未顯示來│95.12.11│臺灣中小企業銀行仁大分行  │2萬元     │2萬元     │張欽安│證人即被害人郭富美之警詢│
│    │      │撥打郭富美電話│電      │        │戶名賴義允                │          │          │張欽志│  證述（卷十第479-480頁） │
│    │      │佯稱抽中120 萬│        │        │帳號00000000000           │          │          │尚振寰│匯款單（卷十第481頁）   │
│    │      │元獎金，需繳交│        │        │                          │          │          │張瑜芳│由車手范貴軫、蕭富成所使│
│    │      │律師見證費及旅│        │        │                          │          │          │連俊兆│  之0000-000000、         │
│    │      │遊活動費，要求│        │        │                          │          │          │張寘崴│  0000-000000行動電話通訊 │
│    │      │匯款至右列帳戶│        │        │                          │          │          │周欣祺│  監察譯文提及之賴義允人頭│
│    │      │等語。        │        │        │                          │          │          │張卿松│  帳戶，清查該帳戶得知（卷│
│    │      │              │        │        │                          │          │          │范貴軫│  十五第62頁）            │
│    │      │              │        │        │                          │          │          │蕭富成│                          │
├──┼───┼───────┼────┼────┼─────────────┼─────┼─────┼───┼─────────────┤
│79  │葉忠源│於95年12月12日│0000-000│95.12.12│合作金庫銀行汐止分行      │2萬元     │2萬元     │張欽安│證人即被害人葉忠源之警詢│
│    │      │下午2 時許佯稱│624     │        │戶名：闕壯恆              │          │          │張欽志│  證述（卷八第206-207頁） │
│    │      │為友人許瑞銘之│        │        │帳號0000000000000         │          │          │尚振寰│匯款申請書（卷八第209頁 │
│    │      │男子向葉忠源借│        │        │                          │          │          │張瑜芳│  ）                      │
│    │      │款並匯入右列帳│        │        │                          │          │          │連俊兆│由張欽安使用之0953-     │
│    │      │戶。          │        │        │                          │          │          │張寘崴│  033174詐騙電話通訊監察譯│
│    │      │              │        │        │                          │          │          │周欣祺│  文得知闕壯恆人頭帳戶，清│
│    │      │              │        │        │                          │          │          │張卿松│  查該帳戶得知（卷十第664 │
│    │      │              │        │        │                          │          │          │范貴軫│  頁）                    │
│    │      │              │        │        │                          │          │          │蕭富成│                          │
│    │      │              │        │        │                          │          │          │甲○○│                          │
├──┼───┼───────┼────┼────┼─────────────┼─────┼─────┼───┼─────────────┤
│80  │林小茵│於95年12月初撥│不詳    │95.12.12│臺灣郵政枋寮分局          │5萬3300元 │5萬3300元 │張欽安│證人即被害人林小茵之警詢│
│    │      │打林小茵電話佯│        │        │戶名陳福晴                │          │          │張欽志│  證述（卷十三第140-141頁 │
│    │      │稱抽中富立亞生│        │        │局號000000-0、帳號000000-0│          │          │尚振寰│  ）                      │
│    │      │活館100 萬元獎│        │        │                          │          │          │張瑜芳│匯款單（卷十三第142頁） │
│    │      │金，需繳交律師│        │        │                          │          │          │連俊兆│由被害人陳金枝筆錄所供述│
│    │      │見證費、購買產│        │        │                          │          │          │張寘崴│  之陳福晴人頭帳戶，清查該│
│    │      │品、會員費等名│        │        │                          │          │          │周欣祺│  帳戶得知（卷十五，第32頁│
│    │      │義，要求匯款至│        │        │                          │          │          │張卿松│  ）                      │
│    │      │右列帳戶。    │        │        │                          │          │          │范貴軫│                          │
│    │      │              │        │        │                          │          │          │蕭富成│                          │
│    │      │              │        │        │                          │          │          │甲○○│                          │
├──┼───┼───────┼────┼────┼─────────────┼─────┼─────┼───┼─────────────┤
│81  │陳金枝│於95年12月7 日│00-00000│95.12.07│臺灣郵政枋寮分局          │7萬3000元 │227萬3000 │張欽安│證人即被害人陳金枝之警詢│
│    │      │前佯稱富立亞生│9轉803、│        │戶名陳福晴                │          │元        │張欽志│  證述（卷八第216-217頁） │
│    │      │活館職員通知陳│504     │        │局號000000-0、帳號000000-0│          │          │尚振寰│匯款單（卷八第219-22頁）│
│    │      │金枝中獎100 萬│        ├────┼─────────────┼─────┤          │張瑜芳│由張瑜芳使用之0923-     │
│    │      │，須先匯繳手續│000-0000│95.12.08│台中商業銀行神岡分行      │10萬元    │          │連俊兆│  835008詐騙電話通訊監察譯│
│    │      │費，後佯稱該公│0000000 │        │戶名宋晉嘉                │          │          │張寘崴│  文得知林文華人頭帳戶，清│
│    │      │司劉俊宏之人又│        │        │帳號000000000000          │          │          │周欣祺│  查該帳戶得知（卷十第485 │
│    │      │稱陳金枝重香港│000-0000├────┼─────────────┼─────┤          │張卿松│  頁）                    │
│    │      │彩馬獎金2000多│0000000 │95.12.08│日盛國際商業銀行板橋分行  │30 萬元   │          │范貴軫│陳福晴帳戶交易明細（卷十│
│    │      │萬元，需打電話│        │        │戶名林文華                │          │          │蕭富成│  五第32頁）              │
│    │      │給香港何麗仁主│        │        │帳號00000000000000        │          │          │甲○○│宋晉嘉帳戶交易明細（枋寮│
│    │      │任、楊明學經理│        ├────┼─────────────┼─────┤          │（董瑞│  警卷第29頁）            │
│    │      │，而陸續匯款至│        │95.12.12│臺灣郵政龍潭分局          │60萬元    │          │國參與│徐宇帳戶交易明細（卷十第│
│    │      │右列帳戶。    │        │        │戶名徐宇（起訴書誤載為徐宇│          │          │95年12│  566頁）                 │
│    │      │              │        │        │局）                      │          │          │月12日│張家睿帳戶交易明細（枋寮│
│    │      │              │        │        │局號000000-0、帳號000000-0│          │          │以後之│  警卷第55頁）            │
│    │      │              │        │        │                          │          │          │部分）│朱麗蓉帳戶交易明細（卷十│
│    │      │              │        ├────┼─────────────┼─────┤          │      │  第564頁）               │
│    │      │              │        │95.12.13│臺灣郵政頭份田寮分局      │70萬元    │          │      │通訊監察譯文（卷一第56頁│
│    │      │              │        │        │戶名朱麗蓉                │          │          │      │  、卷二第132頁）         │
│    │      │              │        │        │局號000000-0、帳號000000-0│          │          │      │                          │
│    │      │              │        ├────┼─────────────┼─────┤          │      │                          │
│    │      │              │        │95.12.13│臺灣郵政嘉義福全分局      │50萬元    │          │      │                          │
│    │      │              │        │        │戶名張家睿（張家睿部分由本│          │          │      │                          │
│    │      │              │        │        │院另以簡易判決處刑）      │          │          │      │                          │
│    │      │              │        │        │局號000000-0、帳號000000-0│          │          │      │                          │
├──┼───┼───────┼────┼────┼─────────────┼─────┼─────┼───┼─────────────┤
│82  │王連鳳│於95年11月初撥│不詳    │95.12.13│臺灣郵政枋寮分局          │10萬元    │10萬元    │張欽安│證人即被害人王連鳳之警詢│
│    │      │打王連鳳電話，│        │        │戶名陳福晴                │          │          │張欽志│  證述（卷九第417-418頁） │
│    │      │佯稱富立亞生活│        │        │局號000000-0、帳號000000-0│          │          │尚振寰│匯款單（卷九第419頁）   │
│    │      │館之員工，告知│        │        │                          │          │          │張瑜芳│由被害人陳金枝筆錄供述之│
│    │      │中獎100 萬新臺│        │        │                          │          │          │連俊兆│  陳福晴人頭帳戶，追查該帳│
│    │      │幣，但需購買產│        │        │                          │          │          │張寘崴│  戶得知（卷十五第32頁）  │
│    │      │品、加入會員支│        │        │                          │          │          │周欣祺│                          │
│    │      │付會費等語。  │        │        │                          │          │          │張卿松│                          │
│    │      │              │        │        │                          │          │          │范貴軫│                          │
│    │      │              │        │        │                          │          │          │蕭富成│                          │
│    │      │              │        │        │                          │          │          │甲○○│                          │
├──┼───┼───────┼────┼────┼─────────────┼─────┼─────┼───┼─────────────┤
│83  │蔡雅靜│蔡雅靜於95年12│0000-000│95.12.14│台北富邦商業銀行中崙分行  │2萬5000元 │7萬4000元 │張欽安│證人即被害人蔡雅靜之警詢│
│    │      │月8 日看見夾報│044     │        │戶名徐宏緯                │（起訴書誤│          │張欽志│  證述（卷九第348-350頁） │
│    │      │廣告單上個人信│        │        │帳號000000000000          │載為1元） │          │尚振寰│匯款單（卷九第353頁）   │
│    │      │用貸款廣告，於│        │        │                          ├─────┤          │張瑜芳│由張瑜芳使用之0988-     │
│    │      │11 日 下午4 時│0000-000│        │                          │4萬9000元 │          │連俊兆│  245340詐騙電話通訊監察譯│
│    │      │許撥打廣告登載│744     │        │                          │          │          │張寘崴│  文得知徐宏緯人頭帳戶，清│
│    │      │之電話，經假冒│        │        │                          │          │          │周欣祺│  查該帳戶得知（卷十五第83│
│    │      │銀行人員之詐騙│        │        │                          │          │          │張卿松│  頁）                    │
│    │      │集團成員詢問工│        │        │                          │          │          │范貴軫│                          │
│    │      │作及收入狀況後│        │        │                          │          │          │蕭富成│                          │
│    │      │，告知因信用狀│        │        │                          │          │          │甲○○│                          │
│    │      │況不良，要先繳│        │        │                          │          │          │      │                          │
│    │      │交代書費代辦費│        │        │                          │          │          │      │                          │
│    │      │、押金等語，一│        │        │                          │          │          │      │                          │
│    │      │自稱銀行照會人│        │        │                          │          │          │      │                          │
│    │      │員及代書者表示│        │        │                          │          │          │      │                          │
│    │      │要補交完稅證明│        │        │                          │          │          │      │                          │
│    │      │等語。另一自稱│        │        │                          │          │          │      │                          │
│    │      │放款部經理者稱│        │        │                          │          │          │      │                          │
│    │      │要先繳6 個月的│        │        │                          │          │          │      │                          │
│    │      │月繳金才能放款│        │        │                          │          │          │      │                          │
│    │      │，但未匯款。  │        │        │                          │          │          │      │                          │
├──┼───┼───────┼────┼────┼─────────────┼─────┼─────┼───┼─────────────┤
│84  │顏有福│顏有福95年11月│0000-000│95.11.07│彰化銀行                  │3萬6800元 │21萬2800元│張欽安│證人即被害人顏有福之警詢│
│    │      │初撥打夾報廣告│194     │        │戶名吳宗津                │          │（委託彭銀│張欽志│  證述（卷九第299-300頁） │
│    │      │單上個人信用貸│        │        │帳號00000000000-0         │          │珠匯款）  │尚振寰│匯款單（卷九第302-305頁 │
│    │      │款廣告登載之電│        ├────┤                          ├─────┤          │張瑜芳│由張瑜芳使用之0988-     │
│    │      │話，經假冒銀行│        │95.11.10│                          │6萬元     │          │連俊兆│  245340詐騙電話通訊監察譯│
│    │      │專員之詐騙集團│        │        │                          │          │          │甲○○│  文得知徐宏緯人頭帳戶，清│
│    │      │成員詢問工作及│        │        │                          │          │          │張寘崴│  查該帳戶得知（卷十五第83│
│    │      │收入狀況後，告│        ├────┼─────────────┼─────┤          │周欣祺│  頁）                    │
│    │      │知因信用狀況不│        │95.12.12│台北富邦商業銀行中崙分行  │2萬元     │          │張卿松│吳宗津帳戶交易明細（卷十│
│    │      │良，要先繳交代│        │        │戶名徐宏緯                │          │          │范貴軫│  五第201頁）             │
│    │      │書費製作假的工│        │        │帳號000000000000          ├─────┤          │顏福淵│                          │
│    │      │作證明及薪資所│        │        │                          │4萬8000元 │          │蕭富成│                          │
│    │      │得，匯款後，一│        │        │                          │          │          │甲○○│                          │
│    │      │假冒銀行林姓主│        ├────┤                          ├─────┤          │（顏福│                          │
│    │      │管者者來電核對│        │95.12.15│                          │4萬8000元 │          │淵參與│                          │
│    │      │資料，告知需匯│        │        │                          │          │          │95年12│                          │
│    │      │款補發完稅證明│        │        │                          │          │          │月6日 │                          │
│    │      │。            │        │        │                          │          │          │以前之│                          │
│    │      │              │        │        │                          │          │          │部分，│                          │
│    │      │              │        │        │                          │          │          │甲○○│                          │
│    │      │              │        │        │                          │          │          │參與95│                          │
│    │      │              │        │        │                          │          │          │年12月│                          │
│    │      │              │        │        │                          │          │          │12日以│                          │
│    │      │              │        │        │                          │          │          │後之部│                          │
│    │      │              │        │        │                          │          │          │分）  │                          │
├──┼───┼───────┼────┼────┼─────────────┼─────┼─────┼───┼─────────────┤
│85  │趙俊孚│於95年12月中旬│未顯示來│95.12.15│臺灣中小企業銀行仁大分行  │3萬5000元 │3萬5000元 │張欽安│證人即被害人趙俊孚之警詢│
│    │      │撥打趙俊孚電話│電      │        │戶名賴義允                │          │          │張欽志│  證述（卷十第476-477頁） │
│    │      │佯稱抽中新台幣│        │        │帳號00000000000           │          │          │尚振寰│匯款申請書（卷十第478頁 │
│    │      │100 萬元獎金，│        │        │                          │          │          │張瑜芳│  ）                      │
│    │      │需繳交律師見證│        │        │                          │          │          │連俊兆│由車手范貴軫、蕭富成所使│
│    │      │費及旅遊活動費│        │        │                          │          │          │張寘崴│  用之0000-000000、       │
│    │      │，要求匯款至右│        │        │                          │          │          │周欣祺│  0000-000000行動電話通訊 │
│    │      │列帳戶等語。  │        │        │                          │          │          │張卿松│  監察譯文提及之賴義允人頭│
│    │      │              │        │        │                          │          │          │范貴軫│  帳戶，清查該帳戶得知（卷│
│    │      │              │        │        │                          │          │          │蕭富成│  十五第62頁）            │
│    │      │              │        │        │                          │          │          │甲○○│                          │
├──┼───┼───────┼────┼────┼─────────────┼─────┼─────┼───┼─────────────┤
│86  │周乃信│於95年12月初撥│不詳    │95.12.18│臺灣中小企業銀行仁大分行  │2萬元     │2萬元     │張欽安│證人即被害人周乃信之警詢│
│    │      │打周乃信電話佯│        │（起訴書│戶名賴義允                │          │          │張欽志│  證述（卷十三第151-152 頁│
│    │      │稱抽中100 萬元│        │誤載為15│帳號00000000000           │          │          │尚振寰│  ）                      │
│    │      │獎金，需繳交律│        │日）    │                          │          │          │張瑜芳│匯款單（卷十三第153頁） │
│    │      │師見證費，要求│        │        │                          │          │          │連俊兆│由車手范貴軫、蕭富成所使│
│    │      │匯款至右列帳戶│        │        │                          │          │          │張寘崴│  用之0000-000000、       │
│    │      │。            │        │        │                          │          │          │周欣祺│  0000-000000行動電話通訊 │
│    │      │              │        │        │                          │          │          │張卿松│  監察譯文提及之賴義允人頭│
│    │      │              │        │        │                          │          │          │范貴軫│  帳戶，清查該帳戶得知（卷│
│    │      │              │        │        │                          │          │          │蕭富成│  十五第63頁）            │
│    │      │              │        │        │                          │          │          │甲○○│                          │
├──┼───┼───────┼────┼────┼─────────────┼─────┼─────┼───┼─────────────┤
│87  │李秀卿│李秀卿於95年12│未顯示來│95.12.18│臺灣中小企業銀行仁大分行  │2萬元     │2萬元     │張欽安│證人即被害人溫勝翔之警詢│
│    │（起訴│月中旬接獲佯稱│電      │        │戶名賴義允                │（以溫勝翔│          │張欽志│  證述（卷十三第133-134頁 │
│    │書及追│其抽中100 萬元│        │        │帳號00000000000           │帳戶匯款）│          │尚振寰│  ）                      │
│    │加起訴│獎金之電話，需│        │        │                          │          │          │張瑜芳│由車手范貴軫、蕭富成所使│
│    │書誤載│繳交手續費等名│        │        │                          │          │          │連俊兆│  用之0000-000000、0958-  │
│    │為溫勝│義，要求匯款至│        │        │                          │          │          │張寘崴│  059454行動電話通訊監察譯│
│    │翔）  │右列帳戶，李秀│        │        │                          │          │          │周欣祺│  文提及之賴義允人頭帳戶，│
│    │      │卿便以溫勝翔帳│        │        │                          │          │          │張卿松│  清查該帳戶得知（卷十五第│
│    │      │戶進行轉帳。  │        │        │                          │          │          │范貴軫│  63頁）                  │
│    │      │              │        │        │                          │          │          │甲○○│                          │
│    │      │              │        │        │                          │          │          │蕭富成│                          │
├──┼───┼───────┼────┼────┼─────────────┼─────┼─────┼───┼─────────────┤
│88  │游范廷│撥打游范廷手機│不詳    │95.12.19│台中商業銀行崇德分行      │18萬6352元│18萬6352元│張欽安│證人即被害人游范廷之警詢│
│    │      │詢問是否有意申│        │        │戶名 陳逸賢               │          │          │張欽志│  證述（卷九第359頁）     │
│    │      │辦貸款，可以專│        │        │帳號000000000000          │          │          │尚振寰│游范廷存摺影本（卷九第  │
│    │      │案方式申貸成功│        │        │                          │          │          │張瑜芳│  360-361頁）             │
│    │      │，但要求傳真其│        │        │                          │          │          │連俊兆│搜索車手范貴軫住處查扣之│
│    │      │存摺明細證明有│        │        │                          │          │          │張寘崴│  陳逸賢人頭帳戶，清查該帳│
│    │      │還款能力，而後│        │        │                          │          │          │周欣祺│  戶得知（卷十第679頁）   │
│    │      │告知游范廷得辦│        │        │                          │          │          │范貴軫│                          │
│    │      │理語音轉帳功能│        │        │                          │          │          │甲○○│                          │
│    │      │，並教導如何使│        │        │                          │          │          │蕭富成│                          │
│    │      │用手機操作，因│        │        │                          │          │          │      │                          │
│    │      │而匯出款項。  │        │        │                          │          │          │      │                          │
├──┼───┼───────┼────┼────┼─────────────┼─────┼─────┼───┼─────────────┤
│89  │吳芳禹│95年12月19日下│不詳    │95.12.19│臺灣郵政南投中山街分局    │62萬5000元│62萬5000元│張欽安│證人即被害人吳芳禹之警詢│
│    │      │午3 時30分許，│        │        │戶名洪浩                │          │          │張欽志│  證述（卷八第174頁）     │
│    │      │佯稱中華電信人│        │        │局號000000-0、帳號000000-0│          │          │尚振寰│由被害人林范姜美得知洪浩│
│    │      │員告知吳芳禹未│        │        │                          │          │          │張瑜芳│  人頭帳戶，清查該帳戶得│
│    │      │繳電話及信用卡│        │        │                          │          │          │連俊兆│  知（卷十第660頁）       │
│    │      │費用，後來將電│        │        │                          │          │          │張寘崴│                          │
│    │      │話交給自稱劉警│        │        │                          │          │          │周欣祺│                          │
│    │      │官之人，告知帳│        │        │                          │          │          │范貴軫│                          │
│    │      │戶遭洗錢，需辦│        │        │                          │          │          │甲○○│                          │
│    │      │理信託帳戶，並│        │        │                          │          │          │蕭富成│                          │
│    │      │匯款至右列帳戶│        │        │                          │          │          │      │                          │
│    │      │，因而匯款。  │        │        │                          │          │          │      │                          │
├──┼───┼───────┼────┼────┼─────────────┼─────┼─────┼───┼─────────────┤
│90  │沈雪芬│沈雪芬於95年12│0000-000│95.12.20│台北富邦商業銀行中崙分行  │1萬2000元 │1萬2000元 │張欽安│證人即被害人沈雪芬之警詢│
│    │      │月中旬看見夾報│194     │        │戶名徐宏緯                │          │          │張欽志│  證述（卷十三第154頁）   │
│    │      │廣告個人信用貸│        │        │帳號000000000000          │          │          │尚振寰│匯款申請書（卷十三第156 │
│    │      │款廣告後，撥打│        │        │                          │          │          │張瑜芳│  頁）                    │
│    │      │登載之電話，經│        │        │                          │          │          │連俊兆│由張瑜芳使用之0988-     │
│    │      │假冒銀行專員之│        │        │                          │          │          │張寘崴│  0000000詐騙話通訊監察譯 │
│    │      │詐騙集團成員詢│        │        │                          │          │          │周欣祺│  文得知徐宏緯人頭帳戶，清│
│    │      │問工作及收入狀│        │        │                          │          │          │范貴軫│  查該帳戶得知（卷十第675 │
│    │      │況後，表示因信│        │        │                          │          │          │甲○○│  頁）                    │
│    │      │用不良，需繳交│        │        │                          │          │          │蕭富成│                          │
│    │      │代書費，要求匯│        │        │                          │          │          │      │                          │
│    │      │款至右列帳戶等│        │        │                          │          │          │      │                          │
│    │      │語。          │        │        │                          │          │          │      │                          │
├──┼───┼───────┼────┼────┼─────────────┼─────┼─────┼───┼─────────────┤
│91  │陳進煉│陳進煉95年12月│0000-000│95.12.20│台北富邦商業銀行中崙分行  │5萬8000元 │5萬8000元 │張欽安│證人即被害人陳進煉之警詢│
│    │      │19日撥打夾報廣│340     │        │戶名徐宏緯                │          │          │張欽志│  證述（卷八第159頁）     │
│    │      │告單上個人信用│        │        │帳號000000000000          │          │          │尚振寰│匯款申請書（卷八第161 頁│
│    │      │貸款廣告上登載│        │        │                          │          │          │張瑜芳│  ）                      │
│    │      │之電話，經假冒│        │        │                          │          │          │連俊兆│由張瑜芳使用之0988-     │
│    │      │銀行專員之詐騙│        │        │                          │          │          │張寘崴│  245340詐騙話通訊監察譯文│
│    │      │集團成員詢問工│        │        │                          │          │          │周欣祺│  知徐宏緯人頭帳戶，清查該│
│    │      │作及收入狀況後│        │        │                          │          │          │范貴軫│  帳戶得知（卷十第675頁） │
│    │      │，告知因信用狀│        │        │                          │          │          │甲○○│報紙信用貸款廣告（卷八第│
│    │      │況不良，要先繳│        │        │                          │          │          │蕭富成│  162頁）                 │
│    │      │交代書費以便製│        │        │                          │          │          │      │通訊監察譯文（卷一第16頁│
│    │      │作假的工作證明│        │        │                          │          │          │      │  、卷二第50頁）          │
│    │      │及薪資所得資料│        │        │                          │          │          │      │                          │
│    │      │，匯款後，假冒│        │        │                          │          │          │      │                          │
│    │      │彰化銀行對保部│        │        │                          │          │          │      │                          │
│    │      │經理者來電核對│        │        │                          │          │          │      │                          │
│    │      │資料，藉口存簿│        │        │                          │          │          │      │                          │
│    │      │內並無薪資明細│        │        │                          │          │          │      │                          │
│    │      │，要至國稅局補│        │        │                          │          │          │      │                          │
│    │      │完稅證明要求繼│        │        │                          │          │          │      │                          │
│    │      │續匯款等語。  │        │        │                          │          │          │      │                          │
├──┼───┼───────┼────┼────┼─────────────┼─────┼─────┼───┼─────────────┤
│92  │洪鈴姿│95年12月中旬撥│不詳    │95.12.21│合作金庫銀行汐止分行      │3萬元     │3萬元     │張欽安│證人即被害人洪鈴姿之警詢│
│    │      │打電話予洪玲姿│        │        │戶名闕壯恆                │          │          │張欽志│  證述（卷九第313頁）     │
│    │      │佯稱係其同學，│        │        │帳號0000000000000         │          │          │尚振寰│匯款委託書（卷九第314 頁│
│    │      │並偽稱母親與人│        │        │                          │          │          │張瑜芳│  ）                      │
│    │      │有糾紛需借錢應│        │        │                          │          │          │連俊兆│由張欽安使用之0953-     │
│    │      │急等語。      │        │        │                          │          │          │張寘崴│  033174詐騙電話通訊監察譯│
│    │      │              │        │        │                          │          │          │周欣祺│  文得知闕壯恆人頭帳戶，清│
│    │      │              │        │        │                          │          │          │范貴軫│  查該帳戶得知（卷十第664 │
│    │      │              │        │        │                          │          │          │甲○○│  頁）                    │
│    │      │              │        │        │                          │          │          │蕭富成│                          │
├──┼───┼───────┼────┼────┼─────────────┼─────┼─────┼───┼─────────────┤
│93  │林范姜│林范姜美於95年│0000-000│95.12.14│台北富邦商業銀行中崙分行  │5萬8000元 │18萬5000元│張欽安│證人即被害人林范姜美之警│
│    │美    │12月初撥打夾報│340     │        │戶名徐宏緯                │          │          │張欽志│  詢證述（卷八第168頁）   │
│    │      │廣告單上個人信│        │        │帳號000000000000          │          │          │尚振寰│匯款單（卷八第170-172頁 │
│    │      │用貸款廣告登載│0000-000├────┼─────────────┼─────┤          │張瑜芳│  ）                      │
│    │      │之電話，經假冒│744     │95.12.14│臺灣郵政南投中山街分局    │8萬5000元 │          │連俊兆│由張瑜芳使用之0988-     │
│    │      │銀行專員之詐騙│        │        │戶名洪浩                │          │          │張寘崴│  245340詐騙電話通訊監察譯│
│    │      │集團成員詢問工│        │        │局號000000-0、帳號000000-0│          │          │周欣祺│  知徐宏緯人頭，清查該帳戶│
│    │      │作及收入狀況後│        ├────┼─────────────┼─────┤          │張卿松│  得知（卷十第674頁）     │
│    │      │，告知因信用狀│        │95.12.21│台北富邦商業銀行中崙分行  │4萬2000元 │          │范貴軫│洪浩帳戶明細（卷十第  │
│    │      │況不良，要先繳│        │        │戶名徐宏緯                │          │          │甲○○│  660頁）                 │
│    │      │交代書費以便製│        │        │帳號000000000000          │          │          │蕭富成│通訊監察譯文（卷二第50、│
│    │      │作假的工作證明│        │        │                          │          │          │（張卿│  135頁）                 │
│    │      │及薪資所得資料│        │        │                          │          │          │松參與│                          │
│    │      │，匯款後，假冒│        │        │                          │          │          │95年12│                          │
│    │      │銀行經理者來電│        │        │                          │          │          │月18日│                          │
│    │      │核對資料，藉口│        │        │                          │          │          │以前之│                          │
│    │      │存簿內並無薪資│        │        │                          │          │          │部分）│                          │
│    │      │明細，需補交完│        │        │                          │          │          │      │                          │
│    │      │稅證明，另一假│        │        │                          │          │          │      │                          │
│    │      │冒代書者告知補│        │        │                          │          │          │      │                          │
│    │      │辦完稅證明需匯│        │        │                          │          │          │      │                          │
│    │      │款至國稅局辦理│        │        │                          │          │          │      │                          │
│    │      │，匯款後，又一│        │        │                          │          │          │      │                          │
│    │      │假冒彰化銀行貸│        │        │                          │          │          │      │                          │
│    │      │款部者告知貸款│        │        │                          │          │          │      │                          │
│    │      │金額已核撥，因│        │        │                          │          │          │      │                          │
│    │      │完稅證明係補發│        │        │                          │          │          │      │                          │
│    │      │，須等45工作天│        │        │                          │          │          │      │                          │
│    │      │，欲立即撥款需│        │        │                          │          │          │      │                          │
│    │      │預繳前8 個月本│        │        │                          │          │          │      │                          │
│    │      │利和，因而匯款│        │        │                          │          │          │      │                          │
│    │      │。            │        │        │                          │          │          │      │                          │
├──┼───┼───────┼────┼────┼─────────────┼─────┼─────┼───┼─────────────┤
│94  │李吉田│於95年12月初撥│不詳    │95.12.15│臺灣中小企業銀行仁大分行  │6萬2000元 │16萬2000元│張欽安│證人即被害人李吉田之警詢│
│    │      │打李吉田電話佯│        │        │戶名賴義允                │          │          │張欽志│  證述（卷十三第118-119 頁│
│    │      │稱抽中100 萬元│        │        │帳號00000000000           │          │          │尚振寰│  ）                      │
│    │      │獎金，需繳交律│        ├────┼─────────────┼─────┤          │張瑜芳│匯款單（卷十三第120-121 │
│    │      │師見證費、加入│        │95.12.21│中華商業銀行新莊分行      │10萬元    │          │連俊兆│  頁）                    │
│    │      │會員繳納會員費│        │        │戶名林亮吉                │          │          │張寘崴│由車手范貴軫、蕭富成所使│
│    │      │，要求匯款至右│        │        │帳號00000000000000        │          │          │周欣祺│  用之0000-000000、       │
│    │      │列帳戶等語。  │        │        │                          │          │          │張卿松│  0000-000000行動電話通訊 │
│    │      │              │        │        │                          │          │          │范貴軫│  監察譯文提及之賴義允人頭│
│    │      │              │        │        │                          │          │          │甲○○│  帳戶，清查該帳戶得知（卷│
│    │      │              │        │        │                          │          │          │蕭富成│  十五第63頁）            │
│    │      │              │        │        │                          │          │          │（張卿│林亮吉帳戶交易明細（卷十│
│    │      │              │        │        │                          │          │          │松參與│  五第140頁）             │
│    │      │              │        │        │                          │          │          │95年12│                          │
│    │      │              │        │        │                          │          │          │月18日│                          │
│    │      │              │        │        │                          │          │          │以前之│                          │
│    │      │              │        │        │                          │          │          │部分）│                          │
├──┼───┼───────┼────┼────┼─────────────┼─────┼─────┼───┼─────────────┤
│95  │林世民│林世民於95年12│0000-000│95.12.13│台北富邦商業銀行中崙分行  │3萬8000元 │8萬8000元 │張欽安│被害人林世民之警詢筆錄（│
│    │      │月13日與21日在│194     │        │戶名徐宏緯                │          │          │張欽志│  卷八第163-164頁）       │
│    │      │大甲幼獅郵局看│        │        │帳號000000000000          │          │          │尚振寰│匯款申請書（卷八第166頁 │
│    │      │廣告信件後，撥│        ├────┤                          ├─────┤          │張瑜芳│  ）                      │
│    │      │打登載之電話，│        │95.12.21│                          │5萬元     │          │連俊兆│由張瑜芳使用之0988-     │
│    │      │經假冒銀行專員│        │        │                          │          │          │張寘崴│  245340詐騙電話通訊監察譯│
│    │      │之詐騙集團成員│        │        │                          │          │          │周欣祺│  文得知徐宏緯人頭帳戶，清│
│    │      │告知要有6 期繳│        │        │                          │          │          │張卿松│  查該帳戶得知（卷十第674-│
│    │      │款紀錄方可辦理│        │        │                          │          │          │范貴軫│  675頁）                 │
│    │      │貸款，因而匯款│        │        │                          │          │          │甲○○│通訊監察譯文（卷一第33頁│
│    │      │。            │        │        │                          │          │          │蕭富成│  ，卷二第138 頁，卷三第61│
│    │      │              │        │        │                          │          │          │（張卿│  、62頁）                │
│    │      │              │        │        │                          │          │          │松參與│                          │
│    │      │              │        │        │                          │          │          │95年12│                          │
│    │      │              │        │        │                          │          │          │月18日│                          │
│    │      │              │        │        │                          │          │          │以前之│                          │
│    │      │              │        │        │                          │          │          │部分）│                          │
├──┼───┼───────┼────┼────┼─────────────┼─────┼─────┼───┼─────────────┤
│96  │吳毓芬│吳毓芬於95年12│郵件詐欺│95.12.22│台北富邦商業銀行中崙分行  │1萬8000元 │1萬8000元 │張欽安│證人即被害人吳毓芬之警詢│
│    │      │月22日接獲佯稱│        │        │戶名徐宏緯                │          │          │張欽志│  證述（卷九第457-458頁） │
│    │      │應匯款至右列帳│        │        │帳號000000000000          │          │          │尚振寰│由張瑜芳使用之0988-     │
│    │      │戶以繳交保險費│        │        │                          │          │          │張瑜芳│  245340詐騙電話通訊監察譯│
│    │      │之信件，因而匯│        │        │                          │          │          │連俊兆│  文得知徐宏緯人頭帳戶，清│
│    │      │款。          │        │        │                          │          │          │張寘崴│  查該帳戶得知（卷十第675 │
│    │      │              │        │        │                          │          │          │周欣祺│  頁）                    │
│    │      │              │        │        │                          │          │          │范貴軫│通訊監察譯文（卷九第461 │
│    │      │              │        │        │                          │          │          │甲○○│  頁）                    │
│    │      │              │        │        │                          │          │          │蕭富成│                          │
├──┼───┼───────┼────┼────┼─────────────┼─────┼─────┼───┼─────────────┤
│97  │呂建利│於95年12月28日│0000-000│95.12.28│台中商業銀行崇德分行      │9萬5889元 │9萬5889元 │張欽安│證人即被害人呂建利之警詢│
│    │      │中午12時許，自│982     │        │戶名陳逸賢                │          │          │張欽志│  證述（卷九第227-228頁） │
│    │      │稱為富達融資公│        │        │帳號000000000000          │          │          │尚振寰│呂建利活存儲蓄存款存摺影│
│    │      │司李玉梅之女子│00-00000│        │                          │          │          │張瑜芳│  本（卷九第229頁）       │
│    │      │來電稱可辦理貸│302     │        │                          │          │          │連俊兆│搜索車手范貴軫住處查扣之│
│    │      │款，呂建利依其│        │        │                          │          │          │張寘崴│  陳逸賢人頭帳戶，清查該帳│
│    │      │指示至銀行辦理│0000-000│        │                          │          │          │周欣祺│  戶得知（卷十第679頁）   │
│    │      │語音轉帳功能後│118     │        │                          │          │          │范貴軫│扣案如附表二編號79、93所│
│    │      │，經告知款項已│        │        │                          │          │          │甲○○│  示之物                  │
│    │      │核撥，需至銀行│        │        │                          │          │          │蕭富成│                          │
│    │      │辦理確認而依照│        │        │                          │          │          │      │                          │
│    │      │指示操作。    │        │        │                          │          │          │      │                          │
├──┼───┼───────┼────┼────┼─────────────┼─────┼─────┼───┼─────────────┤
│98  │江朝義│於95年12月初撥│不詳    │95.12.06│臺灣中小企業銀行仁大分行  │1萬6000元 │6萬1349元 │張欽安│證人即被害人江朝義之警詢│
│    │      │打江朝義電話佯│        │        │戶名賴義允                │          │          │張欽志│  證述（卷十三第124-125 頁│
│    │      │稱抽中新台幣  │        │        │帳號00000000000           │          │          │尚振寰│  ）                      │
│    │      │120 萬元獎金，│        ├────┼─────────────┼─────┤          │張瑜芳│匯款單（卷十三第126-128 │
│    │      │需繳交海外稅金│        │95.12.26│台中商業銀行彰化分行      │2萬2262元 │          │連俊兆│  頁）                    │
│    │      │、贈與稅、律師│        │        │戶名劉名華                │          │          │張寘崴│由車手范貴軫、蕭富成所使│
│    │      │見證費，要求匯│        │        │帳號000000000000          │          │          │周欣祺│  用之0000-000000、       │
│    │      │款至右列帳戶等│        ├────┼─────────────┼─────┤          │張卿松│  0000-000000行動電話通訊 │
│    │      │語。          │        │96.01.03│彰化銀行中壢分行          │2萬3087元 │          │范貴軫│  監察譯文提及之賴義允人頭│
│    │      │              │        │        │戶名吳思儀                │          │          │顏福淵│  帳戶，清查該帳戶得知（卷│
│    │      │              │        │        │帳號00000000000000        │          │          │甲○○│  十五第61頁）            │
│    │      │              │        │        │                          │          │          │蕭富成│劉名華帳戶交易明細（卷十│
│    │      │              │        │        │                          │          │          │（張卿│  五第180頁）             │
│    │      │              │        │        │                          │          │          │松參與│吳思儀帳戶交易明細（卷十│
│    │      │              │        │        │                          │          │          │95年12│  五第150頁）             │
│    │      │              │        │        │                          │          │          │月18日│                          │
│    │      │              │        │        │                          │          │          │以前之│                          │
│    │      │              │        │        │                          │          │          │部分；│                          │
│    │      │              │        │        │                          │          │          │顏福淵│                          │
│    │      │              │        │        │                          │          │          │參與95│                          │
│    │      │              │        │        │                          │          │          │年12月│                          │
│    │      │              │        │        │                          │          │          │6 日以│                          │
│    │      │              │        │        │                          │          │          │前之部│                          │
│    │      │              │        │        │                          │          │          │分；董│                          │
│    │      │              │        │        │                          │          │          │瑞國參│                          │
│    │      │              │        │        │                          │          │          │與95年│                          │
│    │      │              │        │        │                          │          │          │12月12│                          │
│    │      │              │        │        │                          │          │          │日以後│                          │
│    │      │              │        │        │                          │          │          │之部分│                          │
│    │      │              │        │        │                          │          │          │）    │                          │
├──┼───┼───────┼────┼────┼─────────────┼─────┼─────┼───┼─────────────┤
│99  │黃怡瑋│於96年1 月2 日│000-0000│96.01.02│臺灣新光商業銀行永安分行  │58萬元    │94萬元    │張欽安│證人即被害人黃怡瑋之警詢│
│    │      │上午接獲中華電│00000000│        │戶名陳憶雯                │          │          │張欽志│  證述（卷九第265-266頁） │
│    │      │信電話語音催繳│5       ├────┤帳號0000000000000         ├─────┤          │尚振寰│匯款回條聯（卷九第268 頁│
│    │      │通知告知電話費│        │96.01.03│                          │36萬元    │          │張瑜芳│  ）                      │
│    │      │未繳，依指示轉│000-0000│        │                          │          │          │連俊兆│搜索車手范貴軫查扣之陳憶│
│    │      │接服務人員，告│00000000│        │                          │          │          │張寘崴│  雯人頭帳戶，清查該帳戶得│
│    │      │知有人冒用黃怡│9       │        │                          │          │          │周欣祺│  知（卷十第633頁）       │
│    │      │瑋身分證辦理電│        │        │                          │          │          │范貴軫│扣案如附表二編號86、98所│
│    │      │話並給予警政署│        │        │                          │          │          │甲○○│  示之物                  │
│    │      │防偽課電話號碼│        │        │                          │          │          │蕭富成│                          │
│    │      │供其報案，報案│        │        │                          │          │          │      │                          │
│    │      │時一警官告知有│        │        │                          │          │          │      │                          │
│    │      │歹徒涉嫌用黃怡│        │        │                          │          │          │      │                          │
│    │      │瑋名義洗錢，應│        │        │                          │          │          │      │                          │
│    │      │打到中央存保局│        │        │                          │          │          │      │                          │
│    │      │開立信託帳戶，│        │        │                          │          │          │      │                          │
│    │      │2 名自稱沈主任│        │        │                          │          │          │      │                          │
│    │      │、洪小姐之人假│        │        │                          │          │          │      │                          │
│    │      │意聯絡，要求將│        │        │                          │          │          │      │                          │
│    │      │存款轉至該信託│        │        │                          │          │          │      │                          │
│    │      │帳戶。        │        │        │                          │          │          │      │                          │
├──┼───┼───────┼────┼────┼─────────────┼─────┼─────┼───┼─────────────┤
│100 │蘇品錞│於96年1 月2 日│00-00000│96.01.03│臺灣郵政大里分局          │27萬元    │27萬元    │張欽安│證人即被害人蘇品錞之警詢│
│    │      │下午2 時許撥打│558     │        │戶名葉建鴻                │          │          │張欽志│  證述（卷九第424-425頁） │
│    │      │蘇品錞電話佯稱│        │        │局號000000-0、帳號000000-0│          │          │尚振寰│匯款單（卷九第426頁）   │
│    │      │台北市警局警官│        │        │                          │          │          │張瑜芳│由被害人張黃英筆錄供述之│
│    │      │表示其為提供帳│        │        │                          │          │          │連俊兆│  葉建鴻人頭帳戶，追查該帳│
│    │      │戶供人洗錢之嫌│        │        │                          │          │          │張寘崴│  戶得知（卷十第580頁）   │
│    │      │疑人，要求將所│        │        │                          │          │          │周欣祺│                          │
│    │      │有存款匯入右列│        │        │                          │          │          │范貴軫│                          │
│    │      │帳戶等語。    │        │        │                          │          │          │甲○○│                          │
│    │      │              │        │        │                          │          │          │蕭富成│                          │
├──┼───┼───────┼────┼────┼─────────────┼─────┼─────┼───┼─────────────┤
│101 │林錦芳│於96年1 月3 日│未顯示來│96.01.03│臺灣郵政大里分局          │2萬元     │2萬元     │張欽安│證人即被害人林錦芳之警詢│
│    │      │中午12時前撥打│電      │        │戶名葉建鴻                │          │          │張欽志│  證述（卷九第420-421頁） │
│    │      │林錦芳電話佯稱│        │        │局號000000-0、帳號000000-0│          │          │尚振寰│匯款單（卷九第423頁）   │
│    │      │要合資購買六合│        │        │                          │          │          │張瑜芳│由被害人張黃英筆錄供述之│
│    │      │彩，要求至郵局│        │        │                          │          │          │連俊兆│  葉建鴻人頭帳戶，追查該帳│
│    │      │匯款等語。    │        │        │                          │          │          │張寘崴│  戶得知（卷十第580頁）   │
│    │      │              │        │        │                          │          │          │周欣祺│                          │
│    │      │              │        │        │                          │          │          │范貴軫│                          │
│    │      │              │        │        │                          │          │          │甲○○│                          │
│    │      │              │        │        │                          │          │          │蕭富成│                          │
├──┼───┼───────┼────┼────┼─────────────┼─────┼─────┼───┼─────────────┤
│102 │張秀子│於95年11月24日│不詳    │95.11.24│蘆洲農會成功分行          │3萬1000元 │90萬9514元│張欽安│證人即被害人張秀子之警詢│
│    │      │撥打張秀子電話│        │        │戶名羅金山                │（起訴書誤│（起訴書誤│張欽志│  證述（卷十第462-463頁） │
│    │      │佯稱抽中1680萬│        │        │帳號00000000000000        │載3萬1030 │載為131萬 │尚振寰│匯款單（卷十第465-467 頁│
│    │      │元獎金，建議投│        │        │                          │元）      │4574元）  │張瑜芳│  ）                      │
│    │      │資購買海外基金│        ├────┼─────────────┼─────┤          │連俊兆│由車手范貴軫、蕭富成所使│
│    │      │，需繳交律師見│        │95.11.29│華南商業銀行南京東路分行  │4萬5095元 │          │張寘崴│  用之0000-000000、       │
│    │      │證，要求匯款至│        │        │戶名李怡君                │（起訴書誤│          │周欣祺│  0000-000000行動電話通訊 │
│    │      │右列帳戶等語。│        │        │帳號000000000000          │載45萬95元│          │張卿松│  監察譯文提及之賴義允人頭│
│    │      │              │        │        │                          │）        │          │范貴軫│  帳戶，清查該帳戶得知（卷│
│    │      │              │        ├────┼─────────────┼─────┤          │顏福淵│  十五第62頁）            │
│    │      │              │        │95.11.30│兆豐商業銀行城中分行      │7萬4685元 │          │甲○○│羅金山帳戶交易明細（卷十│
│    │      │              │        │        │帳戶李渼萱                │          │          │蕭富成│  五第111頁）             │
│    │      │              │        │        │帳號 000000000000         │          │          │（張卿│李怡君帳戶交易明細（卷十│
│    │      │              │        ├────┼─────────────┼─────┤          │松參與│  五第92頁）              │
│    │      │              │        │95.12.04│華南商業銀行南京東路分行  │17萬元    │          │95年12│李渼萱帳戶交易明細表（卷│
│    │      │              │        │        │戶名李怡君                │（起訴書誤│          │月18日│  十五第96頁）            │
│    │      │              │        │        │帳號000000000000          │載17萬30元│          │以前之│吳思儀帳戶交易明細（卷十│
│    │      │              │        │        │                          │）        │          │部分；│  五第150頁）             │
│    │      │              │        ├────┼─────────────┼─────┤          │顏福淵│吳俊宏帳戶交易明細（卷十│
│    │      │              │        │96.01.04│彰化銀行中壢分行          │16萬元    │          │參與95│  五第51頁）              │
│    │      │              │        │        │戶名吳思儀                │          │          │年12月│                          │
│    │      │              │        │        │帳戶000000000000001       │          │          │6 日以│                          │
│    │      │              │        ├────┼─────────────┼─────┤          │前之部│                          │
│    │      │              │        │95.12.14│臺灣郵政銅鑼分局          │30萬元    │          │分；董│                          │
│    │      │              │        │        │戶名：吳俊宏              │          │          │瑞國參│                          │
│    │      │              │        │        │局號000000-0、帳號000000-0│          │          │與95年│                          │
│    │      │              │        ├────┼─────────────┼─────┤          │12月12│                          │
│    │      │              │        │95.12.08│臺灣中小企業銀行仁大分行  │12萬8734元│          │日以後│                          │
│    │      │              │        │        │戶名賴義允                │          │          │之部分│                          │
│    │      │              │        │        │帳號00000000000           │          │          │）    │                          │
├──┼───┼───────┼────┼────┼─────────────┼─────┼─────┼───┼─────────────┤
│103 │張黃英│96年1 月2 日上│0000-000│96.01.03│臺灣郵政大里分局          │23萬元    │123萬9900 │張欽安│證人即被害人張黃英之警詢│
│    │      │午9 時許，接獲│00000000│        │戶名葉建鴻                │          │元        │張欽志│  證述（卷九第244-245頁） │
│    │      │中華電信語音告│9       │        │局號000000-0、帳號000000-0│          │          │尚振寰│存款憑條（卷九第246頁） │
│    │      │知欠繳電話費、│        ├────┼─────────────┼─────┤          │張瑜芳│搜索車手連俊兆查扣之楊宗│
│    │      │身分證遭冒用，│        │96.01.04│台灣土地銀行新工分行      │59萬700元 │          │連俊兆│  華人頭帳戶，清查該帳戶得│
│    │      │應撥打存款保險│        │        │戶名楊宗華                │          │          │張寘崴│  知（卷十第684頁）       │
│    │      │局電話報案，一│        ├────┤帳號000000000000          ├─────┤          │周欣祺│葉建鴻帳戶交易明細表    │
│    │      │自稱林美如主任│        │96.01.05│                          │41萬9200元│          │范貴軫│  （卷十第580頁）         │
│    │      │女子，要求申辦│        │        │                          │          │          │甲○○│扣案如附表二編號41所示之│
│    │      │止付憑單與存款│        │        │                          │          │          │蕭富成│  物                      │
│    │      │保險單等語。  │        │        │                          │          │          │      │                          │
│    │      │              │        │        │                          │          │          │      │                          │
│    │      │              │        │        │                          │          │          │      │                          │
├──┼───┼───────┼────┼────┼─────────────┼─────┼─────┼───┼─────────────┤
│104 │謝智雄│96年1 月8 日一│未顯示電│96.01.08│台灣土地銀行新工分行      │3萬元     │3萬元     │張欽安│證人即被害人謝智雄之警詢│
│    │      │女性以未顯示來│話      │        │戶名楊宗華                │          │          │張欽志│  證述（卷九第247-248頁） │
│    │      │電號碼邊哭邊向│        │        │帳號000000000000          │          │          │尚振寰│搜索車手連俊兆時查扣之楊│
│    │      │謝智雄借錢，因│        │        │                          │          │          │張瑜芳│  宗華人頭帳戶，清查該帳戶│
│    │      │謝智雄誤以為是│        │        │                          │          │          │連俊兆│  得知（卷十第685頁）     │
│    │      │公司同事而匯款│        │        │                          │          │          │張寘崴│扣案如附表二編號41所示之│
│    │      │，後因該女以帳│        │        │                          │          │          │周欣祺│  物                      │
│    │      │戶未收到該筆匯│        │        │                          │          │          │范貴軫│                          │
│    │      │款要求再匯款，│        │        │                          │          │          │甲○○│                          │
│    │      │而察覺有異。  │        │        │                          │          │          │蕭富成│                          │
├──┼───┼───────┼────┼────┼─────────────┼─────┼─────┼───┼─────────────┤
│105 │覃春鳳│覃春鳳於96年1 │不詳    │96.01.11│臺灣中小企業銀行新竹分行  │2萬5000元 │6萬3000元 │張欽安│證人即被害人覃春鳳之警詢│
│    │      │月初看見夾報廣│        │        │戶名吳俊儀                │          │          │張欽志│  證述（卷九第437-438頁） │
│    │      │告單個人信用貸│        │        │帳號00000000000           │          │          │尚振寰│匯款單（卷九第439頁）   │
│    │      │款廣告後撥打登│        │        │                          ├─────┤          │張瑜芳│搜索車手甲○○查扣之吳俊│
│    │      │載之電話，經假│        │        │                          │3萬8000元 │          │連俊兆│  儀人頭帳戶，清查該帳戶得│
│    │      │冒銀行專員之詐│        │        │                          │          │          │張寘崴│  知（卷十第657頁）       │
│    │      │騙集團成員詢問│        │        │                          │          │          │周欣祺│扣案如附表二編號29、106 │
│    │      │工作及收入狀況│        │        │                          │          │          │范貴軫│  、110、117所示之物      │
│    │      │後，告知因信用│        │        │                          │          │          │甲○○│                          │
│    │      │狀況不良，要先│        │        │                          │          │          │蕭富成│                          │
│    │      │繳交代書代辦費│        │        │                          │          │          │      │                          │
│    │      │用、完稅證明費│        │        │                          │          │          │      │                          │
│    │      │用、預繳第1年 │        │        │                          │          │          │      │                          │
│    │      │貸款本利和等語│        │        │                          │          │          │      │                          │
│    │      │。            │        │        │                          │          │          │      │                          │
├──┼───┼───────┼────┼────┼─────────────┼─────┼─────┼───┼─────────────┤
│106 │王謝照│於96年1 月12日│0000-000│96.01.12│台北富邦商業銀行嘉義分行  │31萬元    │31萬元    │張欽安│證人即被害人王謝照子之警│
│    │子    │中午12時30分許│00000-00│        │戶名吳俊儀                │          │          │張欽志│  詢證述（卷八第181頁）   │
│    │      │，佯稱檢察官，│00      │        │帳號000000000000          │          │          │尚振寰│匯款回條（卷八第182頁） │
│    │      │並稱王謝照子積│        │        │                          │          │          │張瑜芳│搜索車手甲○○查扣之吳俊│
│    │      │欠電話費、非法│        │        │                          │          │          │連俊兆│  儀人頭帳戶，清查該帳戶得│
│    │      │洗錢，要求匯款│        │        │                          │          │          │張寘崴│  知（卷十第650頁）       │
│    │      │至右列帳戶，因│        │        │                          │          │          │周欣祺│扣案如附表二編號105 、11│
│    │      │而匯款。      │        │        │                          │          │          │范貴軫│  1 、116所示之物         │
│    │      │              │        │        │                          │          │          │甲○○│                          │
│    │      │              │        │        │                          │          │          │蕭富成│                          │
├──┼───┼───────┼────┼────┼─────────────┼─────┼─────┼───┼─────────────┤
│107 │許濟川│於96年1 月12日│0000-000│96.01.12│臺灣中小企業銀行東高雄分行│134萬7000 │349萬6900 │張欽安│證人即被害人許濟川之警詢│
│    │      │上午9 時30分，│00000000│        │戶名蘇昱豪                │元        │元（起訴書│張欽志│  證述（卷九第269-270頁） │
│    │      │接獲中華電信電│5       │        │帳號00000000000           │          │誤載為273 │尚振寰│匯款單（卷九第271-272 頁│
│    │      │話通知將於24小│        ├────┼─────────────┼─────┤萬9000元）│張瑜芳│  ）                      │
│    │      │時停話，經查有│0000-000│96.01.15│第一銀行                  │61萬8000元│          │連俊兆│搜索車手甲○○查扣之蘇昱│
│    │      │人以許濟川名義│00000000│        │戶名廖興原                │          │          │張寘崴│  豪帳戶，清查該帳戶得知（│
│    │      │申請電話並積欠│0       │        │帳號000-00000000000       │          │          │周欣祺│  卷十第607頁）           │
│    │      │電話費而以許濟│        ├────┼─────────────┼─────┤          │范貴軫│廖興原帳戶交易明細（卷十│
│    │      │川家中電話擔保│        │96.01.15│第一銀行                  │50萬5000元│          │甲○○│  五第190頁）             │
│    │      │，經服務人員建│        │        │戶名徐建勛                │          │          │蕭富成│徐建勛帳戶交易明細（卷十│
│    │      │議向警政署防偽│        │        │帳號000-00000000000       │          │          │      │  五第198頁）             │
│    │      │科報案並向張志│        ├────┼─────────────┼─────┤          │      │陳俊國帳戶交易明細（卷十│
│    │      │忠警官作成筆錄│        │96.01.15│新竹國際商業銀行          │102萬6900 │          │      │  五第145頁）             │
│    │      │後查出身分遭冒│        │        │戶名陳俊國                │元        │          │      │                          │
│    │      │用申請信用卡並│        │        │帳號000-000000000000      │（起訴書誤│          │      │                          │
│    │      │設立帳戶進行非│        │        │                          │載為26萬  │          │      │                          │
│    │      │法洗錢等語。  │        │        │                          │9000元 ） │          │      │                          │
│    │      │              │        ├────┼─────────────┼─────┤          │      │                          │
│    │      │              │        │96.01.15│陽信商業銀行劍潭分行      │原本欲匯款│          │      │                          │
│    │      │              │        │        │戶名陳俊國                │172萬5000 │          │      │                          │
│    │      │              │        │        │帳號000-00000000000       │元，後因帳│          │      │                          │
│    │      │              │        │        │                          │號錯誤未匯│          │      │                          │
├──┼───┼───────┼────┼────┼─────────────┼─────┼─────┼───┼─────────────┤
│108 │張慈閔│張慈閔95年1 月│0000-000│96.01.17│臺灣中小企業銀行新竹分行  │3萬元     │8萬2000元 │張欽安│被害人張慈閔之警詢筆錄（│
│    │      │16日撥打夾報廣│008     │        │戶名吳俊儀                │          │          │張欽志│  卷八第183-184頁）       │
│    │      │告單上個人信用│        │        │帳號00000000000           │          │          │尚振寰│入戶電匯通知單（卷八第  │
│    │      │貸款廣告登載之│        ├────┤                          ├─────┤          │張瑜芳│  185頁）                 │
│    │      │電話，經假冒銀│        │96.01.18│                          │5萬2000元 │          │連俊兆│搜索車手甲○○查扣之吳俊│
│    │      │行專員之詐騙集│        │        │                          │          │          │張寘崴│  儀人頭帳戶，清查該帳戶得│
│    │      │團成員詢問工作│        │        │                          │          │          │周欣祺│  知（卷十第657頁）       │
│    │      │及收入狀況後，│        │        │                          │          │          │范貴軫│通訊監察譯文（卷一第18、│
│    │      │告知因信用狀況│        │        │                          │          │          │甲○○│  17、62、63、67、200頁， │
│    │      │不良，要先繳交│        │        │                          │          │          │蕭富成│  卷二第57、63頁）        │
│    │      │代書費以便製作│        │        │                          │          │          │      │扣案如附表二編號29、33、│
│    │      │假的工作證明及│        │        │                          │          │          │      │  106、110、117所示之物   │
│    │      │薪資所得資料，│        │        │                          │          │          │      │                          │
│    │      │匯款後，假冒彰│        │        │                          │          │          │      │                          │
│    │      │化銀行對保部經│        │        │                          │          │          │      │                          │
│    │      │理者來電核對資│        │        │                          │          │          │      │                          │
│    │      │料，藉口存簿內│        │        │                          │          │          │      │                          │
│    │      │無薪水明細，需│        │        │                          │          │          │      │                          │
│    │      │補完稅證明，另│        │        │                          │          │          │      │                          │
│    │      │一假冒代書者告│        │        │                          │          │          │      │                          │
│    │      │知完稅證明需匯│        │        │                          │          │          │      │                          │
│    │      │款至國稅局辦理│        │        │                          │          │          │      │                          │
│    │      │，匯款後，又一│        │        │                          │          │          │      │                          │
│    │      │假冒彰化銀行貸│        │        │                          │          │          │      │                          │
│    │      │款部人員告知貸│        │        │                          │          │          │      │                          │
│    │      │款金額已撥款，│        │        │                          │          │          │      │                          │
│    │      │但因完稅證明係│        │        │                          │          │          │      │                          │
│    │      │補發，須等45工│        │        │                          │          │          │      │                          │
│    │      │作天，欲立即撥│        │        │                          │          │          │      │                          │
│    │      │款須先繳第1 年│        │        │                          │          │          │      │                          │
│    │      │本利和，但未匯│        │        │                          │          │          │      │                          │
│    │      │款。          │        │        │                          │          │          │      │                          │
├──┼───┼───────┼────┼────┼─────────────┼─────┼─────┼───┼─────────────┤
│109 │熊雲洪│於96年1 月9 日│0000-000│96.01.09│臺灣土地銀行沙鹿分行      │7萬2000元 │7萬2000元 │張欽安│證人即被害人熊雲洪之警詢│
│    │      │接獲自稱在高雄│094     │        │戶名王琇瑩                │          │          │張欽志│  證述（卷九第282-283頁） │
│    │      │某家與香港彩券│        ├────┤帳號000000000000          ├─────┤          │尚振寰│匯款單（卷九第284頁）   │
│    │      │公司合作之公司│        │96.01.17│                          │10萬元    │          │張瑜芳│搜索車手范貴軫所查扣之王│
│    │      │之張正明及蔡姓│        │        │                          │          │          │連俊兆│  琇瑩人頭帳戶，清查該帳戶│
│    │      │主管來電，告知│        ├────┤                          ├─────┤          │張寘崴│  得知（卷十第638頁）     │
│    │      │熊雲洪中獎96萬│        │96.01.19│                          │16萬3300元│          │周欣祺│扣案如附表二編號57、61、│
│    │      │元，須先購買基│        │        │                          │          │          │范貴軫│  66、88所示之物          │
│    │      │金作為投資方可│        │        │                          │          │          │甲○○│                          │
│    │      │領回獎金等語。│        │        │                          │          │          │蕭富成│                          │
├──┼───┼───────┼────┼────┼─────────────┼─────┼─────┼───┼─────────────┤
│110 │詹金賀│於96年1 月中旬│不詳    │96.01.18│臺灣郵政高雄瑞豐分局      │36萬元    │48萬3280元│張欽安│證人即被害人詹金賀之警詢│
│    │      │撥打詹金賀電話│        │        │戶名伍湘幗                │          │（起訴書誤│張欽志│  證述（卷九第450頁）     │
│    │      │佯稱臺灣臺北地│        ├────┤局號000000-0、帳號000000-0├─────┤載為48萬）│尚振寰│郵政國內匯款執據（卷九第│
│    │      │方法院主任檢察│        │96.01.19│                          │5萬元     │          │張瑜芳│  第451-453頁）           │
│    │      │官，謊稱個人資│        │        │                          │          │          │連俊兆│搜索車手范貴軫查扣之謝嘉│
│    │      │料遭利用作為人│        │        │                          ├─────┤          │張寘崴│  萍人頭帳戶提款卡，由該帳│
│    │      │頭帳戶並申請詐│        │        │                          │7萬3280元 │          │周欣祺│  戶追查出伍湘幗人頭帳戶，│
│    │      │騙電話，將凍結│        │        │                          │          │          │范貴軫│  清查該帳戶得知（卷十第  │
│    │      │名下帳戶，要求│        │        │                          │          │          │甲○○│  576頁）                 │
│    │      │匯款至右列帳戶│        │        │                          │          │          │蕭富成│                          │
│    │      │作為保管。    │        │        │                          │          │          │      │                          │
├──┼───┼───────┼────┼────┼─────────────┼─────┼─────┼───┼─────────────┤
│111 │宋婉玲│宋婉玲於96年1 │0000-000│96.01.24│臺灣中小企業銀行新竹分行  │4萬2000元 │4萬2000元 │張欽安│被害人宋婉玲之警詢筆錄（│
│    │      │月22日撥打夾報│874     │        │戶名吳俊儀                │          │          │張欽志│  卷八第177頁）           │
│    │      │廣告單上個人信│        │        │帳號00000000000           │          │          │尚振寰│存款憑條（卷八第178頁） │
│    │      │用貸款廣告登載│        │        │                          │          │          │張瑜芳│搜索車手甲○○查扣之吳俊│
│    │      │之電話，經假冒│        │        │                          │          │          │連俊兆│  儀人頭帳戶，清查該帳戶得│
│    │      │銀行專員之詐騙│        │        │                          │          │          │張寘崴│  知（卷十第657頁）       │
│    │      │集團成員詢問工│        │        │                          │          │          │周欣祺│被害人資料（卷一第86頁）│
│    │      │作及收入狀況後│        │        │                          │          │          │范貴軫│扣案如附表二編號28、32、│
│    │      │，告知因信用狀│        │        │                          │          │          │甲○○│  106、110、117所示之物   │
│    │      │況不良，要先繳│        │        │                          │          │          │蕭富成│                          │
│    │      │交代書費以便製│        │        │                          │          │          │      │                          │
│    │      │作假的工作證明│        │        │                          │          │          │      │                          │
│    │      │及薪資所得資料│        │        │                          │          │          │      │                          │
│    │      │，匯款後，假冒│        │        │                          │          │          │      │                          │
│    │      │彰化銀行對保部│        │        │                          │          │          │      │                          │
│    │      │經理者來電核對│        │        │                          │          │          │      │                          │
│    │      │資料，告知需補│        │        │                          │          │          │      │                          │
│    │      │交完稅證明，因│        │        │                          │          │          │      │                          │
│    │      │發覺有異而未匯│        │        │                          │          │          │      │                          │
│    │      │款。          │        │        │                          │          │          │      │                          │
├──┼───┼───────┼────┼────┼─────────────┼─────┼─────┼───┼─────────────┤
│112 │宋廣燕│於96年1 月24日│未顯示來│96.01.24│臺灣土地銀行烏日分行      │160萬350元│160萬350元│張欽安│證人即被害人宋廣燕之警詢│
│    │      │上午10時許，佯│電      │（起訴書│戶名江明丕                │          │          │張欽志│  證述（卷九第293-294頁） │
│    │      │稱松山監理站站│        │誤載為95│帳號000000000000          │          │          │尚振寰│匯款回條（卷九第295頁） │
│    │      │務人員通知宋廣│        │.01.24）│                          │          │          │張瑜芳│搜索車手范貴軫所查扣之江│
│    │      │燕有一部自小客│        │        │                          │          │          │連俊兆│  明丕人頭帳戶，清查該帳戶│
│    │      │車違規未繳罰款│        │        │                          │          │          │張寘崴│  得知（卷十第521頁）     │
│    │      │，又稱帳戶遭人│        │        │                          │          │          │周欣祺│扣案如附表二編號57、76、│
│    │      │冒用，將轉接至│        │        │                          │          │          │范貴軫│  87、99所示之物          │
│    │      │松山分局偵查隊│        │        │                          │          │          │甲○○│                          │
│    │      │長張文博幫忙查│        │        │                          │          │          │蕭富成│                          │
│    │      │明，又轉至金管│        │        │                          │          │          │      │                          │
│    │      │會林美方組長要│        │        │                          │          │          │      │                          │
│    │      │求開立金融帳戶│        │        │                          │          │          │      │                          │
│    │      │安全保護系統證│        │        │                          │          │          │      │                          │
│    │      │明文件給松山分│        │        │                          │          │          │      │                          │
│    │      │局後，受要求將│        │        │                          │          │          │      │                          │
│    │      │存款全數提領至│        │        │                          │          │          │      │                          │
│    │      │臺灣臺北地方法│        │        │                          │          │          │      │                          │
│    │      │院公證處，因時│        │        │                          │          │          │      │                          │
│    │      │間來不及而以匯│        │        │                          │          │          │      │                          │
│    │      │款方式匯入右列│        │        │                          │          │          │      │                          │
│    │      │帳戶。        │        │        │                          │          │          │      │                          │
├──┼───┼───────┼────┼────┼─────────────┼─────┼─────┼───┼─────────────┤
│113 │李岳應│於96年1 月中旬│不詳    │96.01.25│臺灣土地銀行沙鹿分行      │3萬6524元 │11萬6524元│張欽安│證人即被害人李岳應之警詢│
│    │      │左右接獲詐騙集│        ├────┤戶名王琇瑩                ├─────┤（以劉雪亭│張欽志│  證述（卷九第336-337頁） │
│    │      │團成員謊稱中獎│        │96.01.26│帳號000000000000          │4萬元     │名義匯入）│尚振寰│匯款單（卷九第338-339頁 │
│    │      │60萬元港幣但須│        │        │                          ├─────┤          │張瑜芳│搜索車手范貴軫所查扣王琇│
│    │      │繳納稅金，李岳│        │        │                          │4萬元     │          │連俊兆│  瑩人頭帳戶，清查該帳戶得│
│    │      │應表示沒有那麼│        │        │                          │          │          │張寘崴│  知（卷十第638-639頁）   │
│    │      │多錢，對方表示│        │        │                          │          │          │周欣祺│扣案如附表二編號57、61、│
│    │      │可以代墊等語。│        │        │                          │          │          │范貴軫│  66、88所示之物          │
│    │      │              │        │        │                          │          │          │甲○○│                          │
│    │      │              │        │        │                          │          │          │蕭富成│                          │
├──┼───┼───────┼────┼────┼─────────────┼─────┼─────┼───┼─────────────┤
│114 │張昭惠│於96年1 月28日│0000-000│96.01.29│臺灣中小企業銀行新竹分行  │1萬8000元 │5萬3000元 │張欽安│證人即被害人張昭惠之警詢│
│    │      │撥打聯合報夾報│874     │        │戶名吳俊儀                │          │          │張欽志│  證述（卷八第187頁背面） │
│    │      │中中國信託借貸│        │        │帳號00000000000           │          │          │尚振寰│匯款申請書（卷八第189-  │
│    │      │登載之電話與自│        │        │                          ├─────┤          │張瑜芳│  190 頁）                │
│    │      │稱張麗華之人連│        │        │                          │3萬5000元 │          │連俊兆│搜索車手甲○○查扣之吳俊│
│    │      │絡，張麗華告知│        │        │                          │          │          │張寘崴│  儀人頭帳戶，清查該帳戶得│
│    │      │要先匯代書費，│        │        │                          │          │          │周欣祺│  知（卷十第658頁）       │
│    │      │而後再補完稅證│        │        │                          │          │          │范貴軫│被害人貸款資料（卷一第90│
│    │      │明，因而陸續匯│        │        │                          │          │          │甲○○│  頁）                    │
│    │      │款。          │        │        │                          │          │          │蕭富成│扣案如附表二編號1 、26至│
│    │      │              │        │        │                          │          │          │      │  29、32、34、38、42至49、│
│    │      │              │        │        │                          │          │          │      │  52、54、59、62至65、67至│
│    │      │              │        │        │                          │          │          │      │  75、77、78、80至85、89至│
│    │      │              │        │        │                          │          │          │      │  92、94至97、100 、101 、│
│    │      │              │        │        │                          │          │          │      │  103 、106 至110 、112 、│
│    │      │              │        │        │                          │          │          │      │  113 、117至119所示之物  │
└──┴───┴───────┴────┴────┴─────────────┴─────┴─────┴───┴─────────────┘
附表二、扣案物
┌──┬────────────┬─────┬─────┬────────┐
│編號│          品名          │   數量   │  所有人  │   查扣地點     │
├──┼────────────┼─────┼─────┼────────┤
│1   │NOKIA牌手機門號         │1支       │張欽安    │臺中縣豐原市南田│
│    │序號000000000000000     │          │          │里水源路102 巷59│
│    │（含門號0000-000000 號  │          │          │號              │
│    │SIM 卡1張）             │          │          │                │
├──┼────────────┼─────┼─────┤                │
│2   │NOKIA牌手機門號         │1支       │張欽安    │                │
│    │序號000000000000000     │          │          │                │
│    │（含門號0000000000號SIM │          │          │                │
│    │卡1張）                 │          │          │                │
├──┼────────────┼─────┼─────┤                │
│3   │SUMSUNG牌手機外盒       │1張       │黃清芬    │                │
│    │序號000000000000000     │          │          │                │
├──┼────────────┼─────┤          │                │
│4   │SUMSUNG牌手機外盒       │1張       │          │                │
│    │序號000000000000000     │          │          │                │
├──┼────────────┼─────┤          │                │
│5   │遠傳預付卡外卡（無晶片卡│1份       │          │                │
│    │，含易付卡申請資料、門號│          │          │                │
│    │0000000000 ）           │          │          │                │
├──┼────────────┼─────┤          │                │
│6   │中華電信晶片IC卡        │1張       │          │                │
│    │YKE041D042657           │          │          │                │
├──┼────────────┼─────┤          │                │
│7   │台灣大哥大晶片卡        │1張       │          │                │
│    │000000000000            │          │          │                │
├──┼────────────┼─────┤          │                │
│8   │東信電信晶片卡          │1張       │          │                │
│    │00000000000000000000    │          │          │                │
├──┼────────────┼─────┤          │                │
│9   │彰化銀行存簿            │1本       │          │                │
│    │戶名黃清芬              │          │          │                │
│    │帳號00000000000000      │          │          │                │
├──┼────────────┼─────┼─────┤                │
│10  │華南銀行存簿            │4本（起訴 │張欽志    │                │
│    │戶名張欽志              │書誤載為1 │          │                │
│    │帳號000000000000        │本）      │          │                │
├──┼────────────┼─────┼─────┤                │
│11  │郵局存簿                │2本       │張欽安    │                │
│    │戶名張欽安              │          │          │                │
│    │帳號0000000000000       │          │          │                │
├──┼────────────┼─────┤          │                │
│12  │彰化銀行存簿            │2本       │          │                │
│    │戶名張欽安              │          │          │                │
│    │帳號00000000000000      │          │          │                │
├──┼────────────┼─────┼─────┤                │
│13  │彰化銀行提款卡          │1張       │黃清芬    │                │
│    │帳號00000000000000號    │          │          │                │
├──┼────────────┼─────┤          │                │
│14  │黃清芬印章              │1顆       │          │                │
├──┼────────────┼─────┼─────┤                │
│15  │NOKIA牌手機外盒         │1張       │張欽安    │                │
│    │序號000000000000000     │          │          │                │
├──┼────────────┼─────┤          │                │
│16  │MOTOROLA手機外盒        │1張       │          │                │
│    │序號000000000000000     │          │          │                │
├──┼────────────┼─────┼─────┤                │
│17  │彰化銀行提款卡          │1張       │張欽安    │                │
│    │帳號0000000000000       │          │          │                │
├──┼────────────┼─────┤          │                │
│18  │新竹國際商銀提款卡      │1張       │          │                │
│    │帳號00000000000         │          │          │                │
├──┼────────────┼─────┼─────┼────────┤
│19  │中國信託信用卡          │1張       │張欽志    │臺中縣豐原市南田│
├──┼────────────┼─────┤          │里南田街190號   │
│20  │郵政儲金金融卡          │1張       │          │                │
├──┼────────────┼─────┤          │                │
│21  │儲金簿                  │1本       │          │                │
│    │帳號00000000000000      │          │          │                │
├──┼────────────┼─────┤          │                │
│22  │存款存摺簿              │1本       │          │                │
│    │帳號000000000000        │          │          │                │
├──┼────────────┼─────┤          │                │
│23  │手機                    │1支       │          │                │
│    │門號：0000000000        │          │          │                │
│    │序號：000000000000000   │          │          │                │
├──┼────────────┼─────┤          │                │
│24  │手機                    │1支       │          │                │
│    │門號：0000000000        │          │          │                │
│    │序號：00000000000000000 │          │          │                │
├──┼────────────┼─────┼─────┼────────┤
│25  │現金35萬元              │          │尚震寰    │臺中縣后里鄉甲后│
├──┼────────────┼─────┼─────┤里138巷8號      │
│26  │空白匯款單              │2張       │張瑜芳    │                │
├──┼────────────┼─────┤          │                │
│27  │利率計算表              │1張       │          │                │
├──┼────────────┼─────┼─────┤                │
│28  │貸款人資料（記載張麗華、│17張      │尚震寰、  │                │
│    │李建螢、蔣志浩、陳晏韶、│          │張瑜芳    │                │
│    │王元泰、謝貴華、楊奇能、│          │          │                │
│    │鄭邦智、鄭國成、陳克璟、│          │          │                │
│    │宋婉玲、林泳孝、范萬智、│          │          │                │
│    │羅瓊如、王朝新、賴柄源、│          │          │                │
│    │羅景貴、翁佳君、張昭惠、│          │          │                │
│    │劉志健、紀月禮之資料）  │          │          │                │
├──┼────────────┼─────┤          │                │
│29  │筆記本（記載吳祥期、陳建│3本       │          │                │
│    │宏、右高等、廖大明、郭炳│          │          │                │
│    │陽、張麗華等人之資料，及│          │          │                │
│    │葉湘茹、吳俊儀、翁文祥等│          │          │                │
│    │人頭帳戶資料）          │          │          │                │
├──┼────────────┼─────┼─────┤                │
│30  │手機                    │1支       │尚震寰    │                │
│    │門號：0000000000        │          │          │                │
│    │序號：000000000000000   │          │          │                │
├──┼────────────┼─────┼─────┤                │
│31  │手機（序號：000000000000│1支       │張瑜芳    │                │
│    │377 號），含門號00000000│          │          │                │
│    │66 號SIM 卡1 張         │          │          │                │
├──┼────────────┼─────┤          │                │
│32  │手機（序號：000000000000│1支       │          │                │
│    │783 號），含門號00000000│          │          │                │
│    │74號SIM卡1張            │          │          │                │
├──┼────────────┼─────┼─────┤                │
│33  │手機（序號：000000000000│1支       │尚震寰、  │                │
│    │848 號），含門號00000000│          │張瑜芳    │                │
│    │08號SIM卡1張            │          │          │                │
├──┼────────────┼─────┼─────┤                │
│34  │手機（序號：000000000000│1支       │張瑜芳    │                │
│    │183 號），含門號00000000│          │          │                │
│    │43號SIM卡1張            │          │          │                │
├──┼────────────┼─────┼─────┼────────┤
│35  │現金3萬元               │          │周欣祺    │臺中市○區○○街│
├──┼────────────┼─────┼─────┤21巷1之1號      │
│36  │手機（序號：000000000000│1支       │張祐哲    │                │
│    │40號），含門號0000000000│          │          │                │
│    │號SIM卡1張              │          │          │                │
├──┼────────────┼─────┤          │                │
│37  │手機（序號：000000000000│1支       │          │                │
│    │956號）                 │          │          │                │
├──┼────────────┼─────┼─────┤                │
│38  │手機（序號：000000000000│1支       │周欣祺    │                │
│    │217 號），含門號00000000│          │          │                │
│    │57號SIM卡1張            │          │          │                │
├──┼────────────┼─────┤          │                │
│39  │手機（序號：000000000000│1支       │          │                │
│    │313 號），含門號00000000│          │          │                │
│    │75號SIM卡1張            │          │          │                │
├──┼────────────┼─────┤          │                │
│40  │手機（序號：000000000000│1支       │          │                │
│    │550號）                 │          │          │                │
├──┼────────────┼─────┼─────┼────────┤
│41  │臺灣土銀存摺、提款卡    │1本       │連俊兆    │臺中市○○街○段 │
│    │戶名：楊宗華            │          │          │82號5樓之14     │
│    │帳號：000000000000      │          │          │                │
├──┼────────────┼─────┤          │                │
│42  │臺灣土銀存摺、提款卡    │1本       │          │                │
│    │戶名：蔡秉諺            │          │          │                │
│    │帳號：000000000000      │          │          │                │
├──┼────────────┼─────┤          │                │
│43  │兆豐銀行存摺            │1本       │          │                │
│    │帳號：00000000000       │          │          │                │
│    │戶名：蔡秉諺            │          │          │                │
│    ├────────────┼─────┤          │                │
│    │蔡秉諺印章              │1顆       │          │                │
├──┼────────────┼─────┤          │                │
│44  │交通銀行提款卡          │1張       │          │                │
│    │帳號：000000000000      │          │          │                │
├──┼────────────┼─────┤          │                │
│45  │OKWAP手機               │1支       │          │                │
│    │門號：0000000000        │          │          │                │
│    │序號：000000000000000   │          │          │                │
├──┼────────────┼─────┤          │                │
│46  │MOTOROLA手機            │1支       │          │                │
│    │門號：0000000000        │          │          │                │
│    │序號：000000000000000   │          │          │                │
├──┼────────────┼─────┤          │                │
│47  │MOTOROLA手機            │1支       │          │                │
│    │門號：0000000000        │          │          │                │
│    │序號：00000000000000    │          │          │                │
├──┼────────────┼─────┤          │                │
│48  │NOKIA手機（序號：0000000│1支       │          │                │
│    │00000000號）            │          │          │                │
├──┼────────────┼─────┤          │                │
│49  │京城、台北富邦、中國信託│11張      │          │                │
│    │、華南、中華商業銀行等交│          │          │                │
│    │易明細表                │          │          │                │
├──┼────────────┼─────┤          │                │
│50  │現金1 萬5,000 元（連俊兆│          │          │                │
│    │個人金錢）              │          │          │                │
├──┼────────────┼─────┤          │                │
│51  │現金2,500 元（分配所得之│          │          │                │
│    │提領贓款）              │          │          │                │
├──┼────────────┼─────┼─────┼────────┤
│52  │NOKIA 手機（序號：353265│1支       │蕭富成    │臺中縣潭子鄉聚興│
│    │000000000 號），含門號09│          │          │村潭興路1段湳底 │
│    │00000000號SIM卡1張      │          │          │巷21號          │
├──┼────────────┼─────┤          │                │
│53  │三星手機（序號：00000000│1支       │          │                │
│    │0000000 號），含門號0923│          │          │                │
│    │895502號SIM卡1張        │          │          │                │
├──┼────────────┼─────┤          │                │
│54  │NOKIA 手機（序號：352739│1支       │          │                │
│    │000000000 號），含門號09│          │          │                │
│    │00000000號SIM卡1張      │          │          │                │
├──┼────────────┼─────┤          │                │
│55  │SONY手機（序號：00000000│1支       │          │                │
│    │000000000 號），含門號09│          │          │                │
│    │00000000號SIM卡1張      │          │          │                │
├──┼────────────┼─────┤          │                │
│56  │MOTOROLA手機（序號歸零）│1支       │          │                │
├──┼────────────┼─────┤          │                │
│57  │人頭帳戶明細表（附於卷二│5張       │          │                │
│    │第238 、239 頁，內容記載│          │          │                │
│    │王琇瑩土地銀行沙鹿分行、│          │          │                │
│    │江明丕土地銀行烏日分行、│          │          │                │
│    │余婉萍復華商業銀行、黃宏│          │          │                │
│    │達台中商業銀行北台中分行│          │          │                │
│    │、華南商業銀行台中分行、│          │          │                │
│    │翁文祥玉山銀行苓雅分行、│          │          │                │
│    │葉湘茹臺灣郵政股份有限公│          │          │                │
│    │司國姓郵局帳戶資料）    │          │          │                │
├──┼────────────┼─────┤          │                │
│58  │現金2萬5,000元          │          │          │                │
├──┼────────────┼─────┼─────┼────────┤
│59  │NOKIA 手機（序號：353658│1支       │范貴軫    │臺中市○區○○路│
│    │000000000 號），含門號09│          │          │39號11樓之6     │
│    │00000000號SIM卡1張      │          │          │                │
├──┼────────────┼─────┤          │                │
│60  │DBTEL 手機（序號：352307│1支       │          │                │
│    │000000000 號），含門號09│          │          │                │
│    │00000000號SIM卡1張      │          │          │                │
├──┼────────────┼─────┤          │                │
│61  │土地銀行金融卡          │1張       │          │                │
│    │帳號：000-000-00000-0   │          │          │                │
├──┼────────────┼─────┤          │                │
│62  │復華銀行金融卡          │1張       │          │                │
│    │帳號：0000000000000     │          │          │                │
├──┼────────────┼─────┤          │                │
│63  │華南銀行金融卡          │1張       │          │                │
│    │帳號：000-000000000     │          │          │                │
├──┼────────────┼─────┤          │                │
│64  │台中銀行金融卡          │1張       │          │                │
│    │帳號：000000000000      │          │          │                │
├──┼────────────┼─────┤          │                │
│65  │郵局金融卡              │1張       │          │                │
│    │局號：000000-0          │          │          │                │
│    │帳號：000000-0          │          │          │                │
├──┼────────────┼─────┤          ├────────┤
│66  │土地銀行存摺            │1本       │          │臺中市○區○○路│
│    │戶名：王琇瑩            │          │          │39號11樓之6     │
│    │帳號：000-000-000000    │          │          │（車牌號碼MR6-88│
├──┼────────────┼─────┤          │6 號之機車上）  │
│67  │復華銀行存摺            │1本       │          │                │
│    │戶名：余婉萍            │          │          │                │
│    │帳號：0000-00-00000-0-0 │          │          │                │
├──┼────────────┼─────┤          │                │
│68  │華南銀行存摺            │1本       │          │                │
│    │戶名：黃宏達            │          │          │                │
│    │帳號：000-00-000000-0   │          │          │                │
├──┼────────────┼─────┤          │                │
│69  │台中商銀存摺            │1本       │          │                │
│    │戶名：黃宏達            │          │          │                │
│    │帳號：000000000000      │          │          │                │
├──┼────────────┼─────┤          │                │
│70  │郵局存摺                │1本       │          │                │
│    │戶名：葉湘茹            │          │          │                │
│    │局號：000000-0          │          │          │                │
│    │帳號：000000-0          │          │          │                │
├──┼────────────┼─────┤          │                │
│71  │玉山銀行存摺            │1本       │          │                │
│    │戶名：翁文祥            │          │          │                │
│    │帳號：0000-000-000000   │          │          │                │
├──┼────────────┼─────┤          ├────────┤
│72  │郵局金融卡              │1張       │          │臺中市○區○○路│
│    │局號：000000-0          │          │          │39號11樓之6     │
│    │帳號：000000-0          │          │          │                │
├──┼────────────┼─────┤          │                │
│73  │郵局金融卡              │1張       │          │                │
│    │局號：000000-0          │          │          │                │
│    │帳號：000000-0          │          │          │                │
├──┼────────────┼─────┤          │                │
│74  │台中銀行金融卡          │1張       │          │                │
│    │帳號：0000000000-0      │          │          │                │
├──┼────────────┼─────┤          │                │
│75  │新竹商銀金融卡          │1張       │          │                │
│    │帳號：0000000000000000  │          │          │                │
├──┼────────────┼─────┤          │                │
│76  │土地銀行金融卡          │1張       │          │                │
│    │帳號：00000000000-0     │          │          │                │
├──┼────────────┼─────┤          │                │
│77  │台中銀行金融卡          │1張       │          │                │
│    │帳號：000-00-000000-0   │          │          │                │
├──┼────────────┼─────┤          │                │
│78  │臺灣銀行金融卡          │1張       │          │                │
│    │帳號：000000000000      │          │          │                │
├──┼────────────┼─────┤          │                │
│79  │台中商銀存摺            │1本       │          │                │
│    │戶名：陳逸賢            │          │          │                │
│    │帳號：000-00-0000000    │          │          │                │
├──┼────────────┼─────┤          │                │
│80  │台中商銀存摺            │1本       │          │                │
│    │戶名：葉湘茹            │          │          │                │
│    │帳號：000-00-0000000    │          │          │                │
├──┼────────────┼─────┤          │                │
│81  │郵局存摺                │1本       │          │                │
│    │戶名：蔡東海            │          │          │                │
│    │局號：000000-0          │          │          │                │
│    │帳號：000000-0          │          │          │                │
├──┼────────────┼─────┤          │                │
│82  │郵局存摺                │1本       │          │                │
│    │戶名：謝嘉萍            │          │          │                │
│    │局號：000000-0          │          │          │                │
│    │帳號：000000-0          │          │          │                │
├──┼────────────┼─────┤          │                │
│83  │新竹銀行存摺            │1本       │          │                │
│    │戶名：彭振漢            │          │          │                │
│    │帳號：000-00-0000000    │          │          │                │
├──┼────────────┼─────┤          │                │
│84  │華南銀行存摺            │1本       │          │                │
│    │戶名：林韻芝            │          │          │                │
│    │帳號：000-00-000000-0   │          │          │                │
├──┼────────────┼─────┤          │                │
│85  │臺灣銀行存摺            │1本       │          │                │
│    │戶名：謝嘉萍            │          │          │                │
│    │帳號：00000000000-0     │          │          │                │
├──┼────────────┼─────┤          │                │
│86  │新光銀行存摺            │1本       │          │                │
│    │戶名：陳憶雯            │          │          │                │
│    │帳號：0000-00-000000-0  │          │          │                │
├──┼────────────┼─────┤          │                │
│87  │土地銀行存摺            │1本       │          │                │
│    │戶名：江明丕            │          │          │                │
│    │帳號：000000000000      │          │          │                │
├──┼────────────┼─────┤          │                │
│88  │王琇瑩印章              │1顆       │          │                │
├──┼────────────┼─────┤          │                │
│89  │余婉萍印章              │1顆       │          │                │
├──┼────────────┼─────┤          │                │
│90  │黃宏達印章              │1顆       │          │                │
├──┼────────────┼─────┤          │                │
│91  │黃宏達印章（使用於台中商│1顆       │          │                │
│    │業銀行帳戶）            │          │          │                │
├──┼────────────┼─────┤          │                │
│92  │翁文祥印章              │1顆       │          │                │
├──┼────────────┼─────┤          │                │
│93  │陳逸賢印章              │1顆       │          │                │
├──┼────────────┼─────┤          │                │
│94  │蔡東海印章              │1顆       │          │                │
├──┼────────────┼─────┤          │                │
│95  │謝嘉萍印章（圓形）      │1顆       │          │                │
├──┼────────────┼─────┤          │                │
│96  │謝嘉萍印章（方形，郵局帳│1顆       │          │                │
│    │互使用之印章）          │          │          │                │
├──┼────────────┼─────┤          │                │
│97  │林韻芝印章              │1顆       │          │                │
├──┼────────────┼─────┤          │                │
│98  │陳憶雯印章              │1顆       │          │                │
├──┼────────────┼─────┤          │                │
│99  │江明丕印章              │1顆       │          │                │
├──┼────────────┼─────┤          │                │
│100 │彭振漢印章              │1顆       │          │                │
│    │                        │          │          │                │
├──┼────────────┼─────┤          │                │
│101 │葉湘茹印章              │1顆       │          │                │
│    │                        │          │          │                │
├──┼────────────┼─────┤          │                │
│102 │毛線衣                  │1件       │          │                │
├──┼────────────┼─────┼─────┼────────┤
│103 │ASUS手機（序號：00000000│1支       │甲○○    │臺中市○區○○路│
│    │0000000 號）、含門號0922│          │          │357號7樓之11    │
│    │444658號SIM卡1張        │          │          │                │
├──┼────────────┼─────┤          │                │
│104 │MOTOROLA手機（序號：3518│1支       │          │                │
│    │00000000000）           │          │          │                │
├──┼────────────┼─────┤          │                │
│105 │台北富邦銀行存款簿      │1本       │          │                │
│    │戶名：吳俊儀            │          │          │                │
│    │帳號：000000000000      │          │          │                │
├──┼────────────┼─────┤          │                │
│106 │台灣企銀存款簿          │1本       │          │                │
│    │戶名：吳俊儀            │          │          │                │
│    │帳號：00000000000       │          │          │                │
├──┼────────────┼─────┤          │                │
│107 │台中商業銀行存款簿      │1本       │          │                │
│    │戶名：余志強            │          │          │                │
│    │帳號：000000000000      │          │          │                │
├──┼────────────┼─────┤          │                │
│108 │台中商業銀行存款簿      │1本       │          │                │
│    │戶名：趙忠榮            │          │          │                │
│    │帳號：000000000000      │          │          │                │
├──┼────────────┼─────┤          │                │
│109 │台中銀行提款卡          │2張       │          │                │
│    │帳號：000-00-0000000    │          │          │                │
│    │      000-00-0000000    │          │          │                │
├──┼────────────┼─────┤          │                │
│110 │台灣企銀提款卡          │2張       │          │                │
│    │帳號：000-00-00000-0    │          │          │                │
│    │      000-00-00000-0    │          │          │                │
├──┼────────────┼─────┤          │                │
│111 │台北富邦銀行提款卡      │1張       │          │                │
│    │戶名：吳俊儀            │          │          │                │
│    │帳號：000000000000      │          │          │                │
├──┼────────────┼─────┤          │                │
│112 │新竹國際商銀提款卡      │1張       │          │                │
│    │帳號：0000000000000000  │          │          │                │
├──┼────────────┼─────┤          │                │
│113 │玉山銀行提款卡          │1張       │          │                │
│    │戶名：翁文祥            │          │          │                │
│    │帳號：00-000000000      │          │          │                │
├──┼────────────┼─────┤          │                │
│114 │黑色西裝外套            │1件       │          │                │
├──┼────────────┼─────┤          │                │
│115 │白色襯衫                │1件       │          │                │
├──┼────────────┼─────┤          │                │
│116 │吳俊儀印章（使用於台北富│1顆       │          │                │
│    │邦銀行帳戶）            │          │          │                │
├──┼────────────┼─────┤          │                │
│117 │吳俊儀印章（使用於台灣中│1顆       │          │                │
│    │小企業銀行帳戶）        │          │          │                │
├──┼────────────┼─────┤          │                │
│118 │趙忠榮印章              │1顆       │          │                │
├──┼────────────┼─────┤          │                │
│119 │余志強印章              │1顆       │          │                │
└──┴────────────┴─────┴─────┴────────┘
附表三、被告所犯罪名及主文
┌──┬──────┬─────┬────────────────────┐
│編號│    事實    │ 所犯罪名 │                主文                    │
├──┼──────┼─────┼────────────────────┤
│1   │如事實欄及附│刑法第339 │甲○○共同意圖為自己不法之所有，以詐術使│
│    │表一編號79所│條第1 項詐│人將本人之物交付，處有期徒刑捌月；減為有│
│    │載          │欺取財罪  │期徒刑肆月。                            │
├──┼──────┼─────┼────────────────────┤
│2   │如事實欄及附│同上      │甲○○共同意圖為自己不法之所有，以詐術使│
│    │表一編號80所│          │人將本人之物交付，處有期徒刑捌月；減為有│
│    │載          │          │期徒刑肆月。                            │
├──┼──────┼─────┼────────────────────┤
│3   │如事實欄及附│同上      │甲○○共同意圖為自己不法之所有，以詐術使│
│    │表一編號81所│          │人將本人之物交付，處有期徒刑壹年；減為有│
│    │載          │          │期徒刑陸月。                            │
├──┼──────┼─────┼────────────────────┤
│4   │如事實欄及附│同上      │甲○○共同意圖為自己不法之所有，以詐術使│
│    │表一編號82所│          │人將本人之物交付，處有期徒刑拾月；減為有│
│    │載          │          │期徒刑伍月。                            │
├──┼──────┼─────┼────────────────────┤
│5   │如事實欄及附│同上      │甲○○共同意圖為自己不法之所有，以詐術使│
│    │表一編號83所│          │人將本人之物交付，處有期徒刑捌月；減為有│
│    │載          │          │期徒刑肆月。                            │
├──┼──────┼─────┼────────────────────┤
│6   │如事實欄及附│同上      │甲○○共同意圖為自己不法之所有，以詐術使│
│    │表一編號84所│          │人將本人之物交付，處有期徒刑陸月；減為有│
│    │載          │          │期徒刑月。                            │
├──┼──────┼─────┼────────────────────┤
│7   │如事實欄及附│同上      │甲○○共同意圖為自己不法之所有，以詐術使│
│    │表一編號85所│          │人將本人之物交付，處有期徒刑捌月；減為有│
│    │載          │          │期徒刑肆月。                            │
├──┼──────┼─────┼────────────────────┤
│8   │如事實欄及附│同上      │甲○○共同意圖為自己不法之所有，以詐術使│
│    │表一編號86所│          │人將本人之物交付，處有期徒刑捌月；減為有│
│    │載          │          │期徒刑肆月。                            │
├──┼──────┼─────┼────────────────────┤
│9   │如事實欄及附│同上      │甲○○共同意圖為自己不法之所有，以詐術使│
│    │表一編號87所│          │人將本人之物交付，處有期徒刑捌月；減為有│
│    │載          │          │期徒刑肆月。                            │
├──┼──────┼─────┼────────────────────┤
│10  │如事實欄及附│同上      │甲○○共同意圖為自己不法之所有，以詐術使│
│    │表一編號88所│          │人將本人之物交付，處有期徒刑拾月；減為有│
│    │載          │          │期徒刑伍月。                            │
├──┼──────┼─────┼────────────────────┤
│11  │如事實欄及附│同上      │甲○○共同意圖為自己不法之所有，以詐術使│
│    │表一編號89所│          │人將本人之物交付，處有期徒刑壹年貳月；減│
│    │載          │          │為有期徒刑柒月。                        │
├──┼──────┼─────┼────────────────────┤
│12  │如事實欄及附│同上      │甲○○共同意圖為自己不法之所有，以詐術使│
│    │表一編號90所│          │人將本人之物交付，處有期徒刑捌月；減為有│
│    │載          │          │期徒刑肆月。                            │
├──┼──────┼─────┼────────────────────┤
│13  │如事實欄及附│同上      │甲○○共同意圖為自己不法之所有，以詐術使│
│    │表一編號91所│          │人將本人之物交付，處有期徒刑捌月；減為有│
│    │載          │          │期徒刑肆月。                            │
├──┼──────┼─────┼────────────────────┤
│14  │如事實欄及附│同上      │甲○○共同意圖為自己不法之所有，以詐術使│
│    │表一編號92所│          │人將本人之物交付，處有期徒刑捌月；減為有│
│    │載          │          │期徒刑肆月。                            │
├──┼──────┼─────┼────────────────────┤
│15  │如事實欄及附│同上      │甲○○共同意圖為自己不法之所有，以詐術使│
│    │表一編號93所│          │人將本人之物交付，處有期徒刑拾月；減為有│
│    │載          │          │期徒刑伍月。                            │
├──┼──────┼─────┼────────────────────┤
│16  │如事實欄及附│同上      │甲○○共同意圖為自己不法之所有，以詐術使│
│    │表一編號94所│          │人將本人之物交付，處有期徒刑拾月；減為有│
│    │載          │          │期徒刑伍月。                            │
├──┼──────┼─────┼────────────────────┤
│17  │如事實欄及附│同上      │甲○○共同意圖為自己不法之所有，以詐術使│
│    │表一編號95所│          │人將本人之物交付，處有期徒刑捌月；減為有│
│    │載          │          │期徒刑肆月。                            │
├──┼──────┼─────┼────────────────────┤
│18  │如事實欄及附│同上      │甲○○共同意圖為自己不法之所有，以詐術使│
│    │表一編號96所│          │人將本人之物交付，處有期徒刑捌月；減為有│
│    │載          │          │期徒刑肆月。                            │
├──┼──────┼─────┼────────────────────┤
│19  │如事實欄及附│同上      │甲○○共同意圖為自己不法之所有，以詐術使│
│    │表一編號97所│          │人將本人之物交付，處有期徒刑捌月；減為有│
│    │載          │          │期徒刑肆月。扣案如附表二編號79、93所示之│
│    │            │          │物均沒收。                              │
├──┼──────┼─────┼────────────────────┤
│20  │如事實欄及附│同上      │甲○○共同意圖為自己不法之所有，以詐術使│
│    │表一編號98所│          │人將本人之物交付，處有期徒刑陸月；減為有│
│    │載          │          │期徒刑月。                            │
├──┼──────┼─────┼────────────────────┤
│21  │如事實欄及附│同上      │甲○○共同意圖為自己不法之所有，以詐術使│
│    │表一編號99所│          │人將本人之物交付，處有期徒刑壹年貳月；減│
│    │載          │          │為有期徒刑柒月。扣案如附表二編號86、98所│
│    │            │          │示之物均沒收。                          │
├──┼──────┼─────┼────────────────────┤
│22  │如事實欄及附│同上      │甲○○共同意圖為自己不法之所有，以詐術使│
│    │表一編號100 │          │人將本人之物交付，處有期徒刑拾月；減為有│
│    │所載        │          │期徒刑伍月。                            │
├──┼──────┼─────┼────────────────────┤
│23  │如事實欄及附│同上      │甲○○共同意圖為自己不法之所有，以詐術使│
│    │表一編號101 │          │人將本人之物交付，處有期徒刑捌月；減為有│
│    │所載        │          │期徒刑肆月。                            │
├──┼──────┼─────┼────────────────────┤
│24  │如事實欄及附│同上      │甲○○共同意圖為自己不法之所有，以詐術使│
│    │表一編號102 │          │人將本人之物交付，處有期徒刑捌月；減為有│
│    │所載        │          │期徒刑肆月。                            │
├──┼──────┼─────┼────────────────────┤
│25  │如事實欄及附│同上      │甲○○共同意圖為自己不法之所有，以詐術使│
│    │表一編號103 │          │人將本人之物交付，處有期徒刑壹年肆月；減│
│    │所載        │          │為有期徒刑捌月。扣案如附表二編號41所示之│
│    │            │          │物沒收。                                │
├──┼──────┼─────┼────────────────────┤
│26  │如事實欄及附│同上      │甲○○共同意圖為自己不法之所有，以詐術使│
│    │表一編號104 │          │人將本人之物交付，處有期徒刑捌月；減為有│
│    │所載        │          │期徒刑肆月。扣案如附表二編號41所示之物沒│
│    │            │          │收。                                    │
├──┼──────┼─────┼────────────────────┤
│27  │如事實欄及附│同上      │甲○○共同意圖為自己不法之所有，以詐術使│
│    │表一編號105 │          │人將本人之物交付，處有期徒刑捌月；減為有│
│    │所載        │          │期徒刑肆月。扣案如附表二編號29、106 、11│
│    │            │          │0 、117 所示之物均沒收。                │
├──┼──────┼─────┼────────────────────┤
│28  │如事實欄及附│同上      │甲○○共同意圖為自己不法之所有，以詐術使│
│    │表一編號106 │          │人將本人之物交付，處有期徒刑壹年；減為有│
│    │所載        │          │期徒刑陸月。扣案如附表二編號105 、111 、│
│    │            │          │116 所示之物均沒收。                    │
├──┼──────┼─────┼────────────────────┤
│29  │如事實欄及附│同上      │甲○○共同意圖為自己不法之所有，以詐術使│
│    │表一編號107 │          │人將本人之物交付，處有期徒刑壹年捌月。  │
│    │所載        │          │                                        │
├──┼──────┼─────┼────────────────────┤
│30  │如事實欄及附│同上      │甲○○共同意圖為自己不法之所有，以詐術使│
│    │表一編號108 │          │人將本人之物交付，處有期徒刑捌月；減為有│
│    │所載        │          │期徒刑肆月。扣案如附表二編號29、33、106 │
│    │            │          │、110 、117 所示之物均沒收。            │
├──┼──────┼─────┼────────────────────┤
│31  │如事實欄及附│同上      │甲○○共同意圖為自己不法之所有，以詐術使│
│    │表一編號109 │          │人將本人之物交付，處有期徒刑壹年；減為有│
│    │所載        │          │期徒刑陸月。扣案如附表二編號57、61、66、│
│    │            │          │88所示之物均沒收。                      │
├──┼──────┼─────┼────────────────────┤
│32  │如事實欄及附│同上      │甲○○共同意圖為自己不法之所有，以詐術使│
│    │表一編號110 │          │人將本人之物交付，處有期徒刑壹年；減為有│
│    │所載        │          │期徒刑陸月。                            │
├──┼──────┼─────┼────────────────────┤
│33  │如事實欄及附│同上      │甲○○共同意圖為自己不法之所有，以詐術使│
│    │表一編號111 │          │人將本人之物交付，處有期徒刑捌月；減為有│
│    │所載        │          │期徒刑肆月。扣案如附表二編號28關於宋婉玲│
│    │            │          │之資料、編號29、32、106 、110 、117 所示│
│    │            │          │之物均沒收。                            │
├──┼──────┼─────┼────────────────────┤
│34  │如事實欄及附│同上      │甲○○共同意圖為自己不法之所有，以詐術使│
│    │表一編號112 │          │人將本人之物交付，處有期徒刑壹年肆月；減│
│    │所載        │          │為有期徒刑捌月。扣案如附表二編號57、76、│
│    │            │          │87、99所示之物均沒收。                  │
├──┼──────┼─────┼────────────────────┤
│35  │如事實欄及附│同上      │甲○○共同意圖為自己不法之所有，以詐術使│
│    │表一編號113 │          │人將本人之物交付，處有期徒刑拾月；減為有│
│    │所載        │          │期徒刑伍月。扣案如附表二編號57、61、66、│
│    │            │          │88所示之物均沒收。                      │
├──┼──────┼─────┼────────────────────┤
│36  │如事實欄及附│同上      │甲○○共同意圖為自己不法之所有，以詐術使│
│    │表一編號114 │          │人將本人之物交付，處有期徒刑捌月；減為有│
│    │所載        │          │期徒刑肆月。扣案如附表二編號1 、26至29、│
│    │            │          │32、34、38、42至49、52、54、59、62至65、│
│    │            │          │67至75、77、78、80至85、89至92、94至97、│
│    │            │          │100 、101 、103 、106 至110 、112 、113 │
│    │            │          │、117 至119 所示之物均沒收。            │
└──┴──────┴─────┴────────────────────┘
附表四：附件一編號1 至13、附件二編號1 至7 、16至19、21、
        22、24、26至29、32至34、37、38、40、42、44、46至
        50、52、53、55、57至68、72至74、76、77、78、80、
        83、84、86、附件三編號1 至3 、6 、8 、10、11、14
        所示部分。
附件一、96年度偵字第1073號起訴書附表2
附件二、96年度偵字第3837號起訴書附表2
附件三、96年度偵字第5065號起訴書附表2
附錄論罪科刑法條：
中華民國刑法第339條第1項
（普通詐欺罪）意圖為自己或第三人不法之所有，以詐術使人將
本人或第三人之物交付者，處5年以下有期徒刑、拘役或科或併
科1千元以下罰金。
以前項方法得財產上不法之利益或使第三人得之者，亦同。
前二項之未遂犯罰之。


司法院資訊處製作；財團法人民間司法改革基金會備份。
